---
output: html_document
editor_options: 
  chunk_output_type: console
---
# Treatment assignation

## Chargement des coordonnées GPS des clusters d'enquête

gardez les numéros de cluters + année enquête + rural urbain

L'unité d'analyse de cette étude est le ménage. Nous allons charger nos clusters de 2008 et 2021 à partir des données de DHS.

Les coordonnées GPS, comme la plupart des données ouvertes distribuées sur Internet, sont en WGS 84 (codé EPSG : 4326). Pour calculer des distances, on va utiliser le système de projection officiel de Madagascar, qui est le Laborde (EPSG : 29702).

```{r}
library(tidyverse) #Manipulation et visualisation des données
library(sf) #Analyse des données spatiales
library(tmap) #Analyse cartographique
library(gt) #Mise en forme des tableaux 
library(geodata) # Pour avoir le contour de Madagascar
library(writexl) # Pour faire une sortie sous Excel

# Systèmes de coordonnées de référence 
standard_crs <- 4326
my_crs <- 29702 

# On charge les données
gps_1997 <- st_read("data/dhs/DHS_1997/MDGE32FL/MDGE32FL.shp")
gps_2008 <- st_read("data/dhs/DHS_2008/MDGE53FL/MDGE53FL.shp")
gps_2021 <- st_read("data/dhs/DHS_2021/MDGE81FL/MDGE81FL.shp")

# Set for interactive viewing
tmap_mode("view")

bind_rows(gps_1997, gps_2008, gps_2021) |> 
  tm_shape() + 
  tm_dots() +
  tm_facets("DHSYEAR")

```

On a bien des clusters par année (commenter.)



## Chargement des données AP

Les données utilisées sont les données de SGAP (SAPM).

On est en cours de vérification pour les dates de création des AP. Pour l'instant on utilise la version officielle de 2017, sur laquelle on a corrigé des anomalies topologiques.

```{r}
# Load SAPM data
sapm <- st_read("data/sapm/SAPM_2017_corrected.shp") |> # en EPSG 9001
  st_transform(my_crs) %>%
  st_make_valid() %>%
  mutate(YEAR_CREAT = year(ymd(DATE_CREAT)), .after = DATE_CREAT)
# Visualisation
tmap_mode("view")
tm_shape(contour_mada) +
  tm_borders() +
tm_shape(sapm) +
  tm_polygons(fill =  "green", 
              id = "FULL_NAME",
              popup.vars = c("Superficie (ha)" = "HECTARES")) +
  tm_scalebar(position = c("left", "bottom")) + 
  tmap_options(check_and_fix = TRUE) +
  tm_title("Aires protégées de Madagascar") +
  tm_layout(legend.outside = TRUE)

```

On peut aussi générer un format tabulaire pour visualiser les données.

```{r}
sapm_tb <- sapm %>%
  st_drop_geometry()

write_xlsx(sapm_tb, "output/SAPM_2017.xlsx")

sapm %>%
  DT::datatable()

```


## Sélection des parties terrestres des AP

On veut garder les AP terrestres ou la partie terrestre des AP côtières, donc on va limiter les contrours.

```{r}


# Load boundary
contour_mada <- gadm(country = "Madagascar", level = 0, path = "data") %>%
  st_as_sf() %>%
  st_set_crs(standard_crs) %>%
  st_transform(my_crs)

# Visualisation de la carte avec les contours
tmap_mode("view")

contour_mada %>%
  st_transform(my_crs) %>%
  tm_shape() +
  tm_borders(col = "black")

```

On garde maintenant les éléments de SAPM qui sont contenu à l'intérieur des AP de Madagascar

```{r}

# Intersection des SAPM avec la limite de Madagascar
sapm_terrestre <- sapm %>% 
  st_intersection(contour_mada)%>%
  st_make_valid() %>%
  mutate(`HECTARE_TERR` = st_area(.))

tm_shape(contour_mada) +
  tm_borders() +
tm_shape(sapm_terrestre) +
  tm_polygons(fill =  "green", 
              id = "FULL_NAME",
              popup.vars = c("Superficie (ha)" = "HECTARE_TERR")) +
  tm_scalebar(position = c("left", "bottom")) + 
  tmap_options(check_and_fix = TRUE) +
  tm_title("Aires protégées de Madagascar") +
  tm_layout(legend.outside = TRUE)
```



## Identification des aires protégées avant et après 2008

-   [Groupe de traitement]{.underline}: clusters à moins de 10 km des aires protégées créées après 2008 dans les zones rurales

-   [Groupe de contrôle]{.underline}: clusters à plus de 10 km des aires protégées dans les zones rurales

-   [Groupe à exclure]{.underline}: clusters à moins de 10 km des aire protégées créées avant 2008 et dans la zone urbaine

```{r}
# Buffer de 10 km
buffer_dist <- 10000 

# Spécification des aires protégées avant 2008
sapm_before_2008 <- sapm_terrestre %>%
  filter(year(DATE_CREAT) < 2008)

# Spécification des aires protégées après 2008
sapm_after_2008 <- sapm_terrestre %>%
  filter(year(DATE_CREAT) >= 2008)

# Créer des buffers de 10 km autour des AP
buffer_10km_before_2008 <- sapm_before_2008 %>%
  st_buffer(dist = buffer_dist) %>%
  st_make_valid() %>%
  st_union() %>%
  st_as_sf() %>%
  st_make_valid()

buffer_10km_after_2008 <- sapm_after_2008  %>%
  st_buffer(dist = buffer_dist) %>% 
  st_make_valid() %>%
  st_union() %>%
  st_as_sf() %>%
  st_make_valid()

# Visualisation des cartes 
tm_shape(sapm_before_2008) +
tm_polygons(fill = "blue", 
            col =  "black", 
            fill_alpha = 0.5) +
tm_shape(buffer_10km_after_2008) +
tm_borders(col = "darkgreen", lwd = 2, lty = "dashed", fill.legend = tm_legend_hide()) +
tm_shape(buffer_10km_before_2008) +
tm_borders(col = "blue", lwd = 2, lty = "dashed", fill.legend = tm_legend_hide()) +
tm_shape(sapm_after_2008) +
tm_polygons(fill = "darkgreen", 
            col = "black", 
            fill_alpha = 0.5) +
tm_add_legend(type = "polygons", fill = c("blue", "darkgreen"), labels = c("avant 2008", "après 2008")) +
  tm_title("Aires protégées du SAPM par période de création") +
  tm_layout(
    legend.outside = TRUE, 
    legend.position = c("left", "top"),
    frame = FALSE,
    legend.title.size = 1.2,
    legend.text.size = 0.8
  ) +
  tm_compass(type = "8star", position = c("right", "top")) +
  tm_scalebar(position = c("right", "bottom"))
```


```{r}
# Definition de la fonction
create_summary_table <- function(data, pivot_year) {
  summary_table <- data %>%
    st_drop_geometry() %>%
    mutate(
      Creation_Period = case_when(
        YEAR_CREAT < pivot_year ~ paste("Avant", pivot_year),
        YEAR_CREAT >= pivot_year ~ paste("Après", pivot_year)
      ),
      Type = ifelse(str_detect(TYPE_AP, "TERRESTRE"), "Terrestre", "Non terrestre")
    ) %>%
    group_by(Creation_Period, Type) %>%
    summarise(
      Count = n(),
      Area = sum(HECTARES, na.rm = TRUE) / 100,  # Convert hectares to km²
      .groups = 'drop'
    ) %>%
    pivot_wider(
      names_from = Type,
      values_from = c(Count, Area),
      values_fill = list(Count = 0, Area = 0)
    )

  # Ajout des totaux des lignes et des colonnes 
  summary_table <- summary_table %>%
    mutate(
      Total_Count = Count_Terrestre + `Count_Non terrestre`,
      Total_Area = Area_Terrestre + `Area_Non terrestre`
    )

  # Calcul des totaux de toutes les périodes
  total_row <- summary_table %>%
    summarise(
      Creation_Period = "Total",
      Count_Terrestre = sum(Count_Terrestre, na.rm = TRUE),
      `Count_Non terrestre` = sum(`Count_Non terrestre`, na.rm = TRUE),
      Total_Count = sum(Total_Count, na.rm = TRUE),
      Area_Terrestre = sum(Area_Terrestre, na.rm = TRUE),
      `Area_Non terrestre` = sum(`Area_Non terrestre`, na.rm = TRUE),
      Total_Area = sum(Total_Area, na.rm = TRUE)
    )

  # Ajout de la ligne du total das le tableau récapitulatif
  summary_table <- bind_rows(summary_table, total_row)

  # Formatage du tableau avec gt
  gt_table <- gt(summary_table) %>%
    tab_header(
      title = paste("Aires protégées par période de création (Année pivot = ", pivot_year, ")")
    ) %>%
    cols_label(
      Creation_Period = "Période de Création",
      Count_Terrestre = "Terrestres",
      `Count_Non terrestre` = "Non terrestres",
      Total_Count = "Total",
      Area_Terrestre = "Terrestres",
      `Area_Non terrestre` = "Non terrestres",
      Total_Area = "Total"
    ) %>%
    fmt_number(
      columns = c(Count_Terrestre, `Count_Non terrestre`, Total_Count),
      decimals = 0
    ) %>%
    fmt_number(
      columns = c(Area_Terrestre, `Area_Non terrestre`, Total_Area),
      decimals = 0  # Round areas to whole numbers
    ) %>%
    tab_spanner(
      label = "Nombre d'Aires Protégées",
      columns = c(Count_Terrestre, `Count_Non terrestre`, Total_Count)
    ) %>%
    tab_spanner(
      label = "Superficie (km²)",  # Change label to km²
      columns = c(Area_Terrestre, `Area_Non terrestre`, Total_Area)
    ) %>%
    tab_style(
      style = list(
        cell_text(weight = "bold")
      ),
      locations = cells_body(
        rows = Creation_Period == "Total"
      )
    )

  return(gt_table)
}

# Enregistrement 
create_summary_table(sapm, 2008)
```

## Identification du groupe de traitement et du groupe de contrôle en 2008

```{r}
# Harmoniser les CRS des buffers avec les données GPS
buffer_10km_before_2008 <- st_transform(buffer_10km_before_2008, st_crs(gps_2008))
buffer_10km_after_2008 <- st_transform(buffer_10km_after_2008, st_crs(gps_2008))

gps_2008 <- gps_2008 %>%
  # Identifier le groupe de traitement: ménages proche d'AP créées après 2008
  mutate(
    groupe = case_when(
      st_within(geometry, buffer_10km_before_2008, sparse = FALSE)[, 1] & # proche_AP_pre2008 
        !st_within(geometry, buffer_10km_after_2008, sparse = FALSE)[, 1] & # proche_AP_post2008
        URBAN_RURA == "R" ~ "Traitement", 
      st_within(geometry, buffer_10km_before_2008, sparse = FALSE) [,1] |
      URBAN_RURA == "U" ~ "Exclu",
      TRUE ~ "Controle"
    )
  ) %>%
  # identifier le groupe de controle: ménages à plus de 10 km 
  mutate(
    groupe = case_when(
      st_distance(geometry, st_union(buffer_10km_after_2008)) %>% set_units("km") %>% drop_units() > 10 &
        st_distance(geometry, st_union(buffer_10km_before_2008)) %>% set_units("km") %>% drop_units() > 10 &
        URBAN_RURA == "R" ~ "Controle",
      st_distance(geometry, st_union(buffer_10km_after_2008)) %>% set_units("km") %>% drop_units() <= 10 &
        st_distance(geometry, st_union(buffer_10km_before_2008)) %>% set_units("km") %>% drop_units() > 10 &
        URBAN_RURA == "R" ~ "Traitement",
     st_distance(geometry, st_union(buffer_10km_before_2008)) %>% set_units("km") %>% drop_units() <= 10 | URBAN_RURA == "U" ~ "Exclu",
     TRUE ~ groupe
    )
  ) 
  
# Afficher le tableau combiné
table(gps_2008$groupe, useNA = "always")

# Créer un plot pour visualiser la carte des AP avec les clusters
tm_shape(buffer_10km_after_2008) +
  tm_borders("green", 
             lwd = 2, 
             lty = "dashed", 
             fill.legend = tm_legend_hide()) +  
  tm_shape(buffer_10km_before_2008) +
  tm_borders("darkgreen", 
             lwd = 2, 
             lty = "dashed", 
             fill.legend = tm_legend_hide()) +
  tm_shape(sapm_after_2008) +
  tm_polygons(fill = "green", 
              fill_alpha = 0.5,
              col = "black", 
              fill.legend = tm_legend(title = "après 2008", position = tm_pos_in("right", "top"))) +
  tm_shape(sapm_before_2008) +
  tm_polygons(fill = "darkgreen", 
              fill_alpha = 0.5, 
              col =  "black", 
              fill.legend = tm_legend(title = "avant 2008", position = tm_pos_in("right", "top"))) +
  tm_shape(gps_2008) +
  tm_symbols(
    fill = "groupe", 
    fill.legend = tm_legend(title = "Groupes"),
    fill.scale = tm_scale(values = c("Traitement" = "red", "Controle" = "blue", "Exclu" = "gray")),
     size = 0.5,
    shape = 21
  ) +
  tm_add_legend(type = "polygons", 
                fill = c("green", "darkgreen"), 
                labels = c("après 2008", "avant 2008")) +
  tm_title("Grappes d'enquêtes DHS 2008 par rapport aux AP existantes en 2008") +
  tm_layout(
    legend.outside = TRUE, 
    legend.position = c("left", "top"),
    frame = FALSE
  ) +
  tm_scalebar(position = c("left", "bottom"))
```

## Identification des groupes de traitement et de contrôle de 2021

```{r}
# Harmonisation du CRS des buffers avec les données GPS
gps_2021 <- load_data(2021, "GPS", dhs_folder) %>%
  st_transform(st_crs(sapm)) %>%
  st_make_valid()

# Création des buffers pour 2021
buffer_2021 <- sapm %>%
  st_buffer(buffer_dist) %>%
  st_make_valid() %>%
  st_union() %>%
  st_as_sf() %>%
  st_make_valid()%>%
  st_intersection(contour_mada)

# Identification des clusters 
gps_2021 <- gps_2021 %>%
  mutate(
    groupe = case_when(
    st_within(geometry, buffer_10km_after_2008, sparse = FALSE)[, 1] & URBAN_RURA == "R" ~ "Traitement", #proche_AP_post2008
    URBAN_RURA == "U" ~ "Exclu",
    !st_within(geometry, buffer_10km_after_2008, sparse = FALSE)[, 1] & URBAN_RURA == "R" ~ "Controle"
      )
    )

# Créer un plot pour visualiser la carte des AP avec les clusters
tm_shape(sapm) +
  tm_borders(col = "black",
             lwd = 1.5,
             lty = "dashed", 
             fill.legend = tm_legend_hide()) + 
  tm_shape(buffer_10km_after_2008) +
  tm_polygons(fill = "green", 
              fill_alpha = 0.5,
              fill.legend = tm_legend(title = "après 2008", position = tm_pos_in("right", "top"))) +
  tm_borders("green", 
             lwd = 2, 
             lty = "dashed", 
             fill.legend = tm_legend_hide()) + 
  tm_shape(buffer_10km_before_2008) +
  tm_polygons(fill = "darkgreen", 
              fill_alpha = 0.5, 
              col =  "black", 
              fill.legend = tm_legend(title = "avant 2008", position = tm_pos_in("right", "top"))) +
  tm_borders("darkgreen", 
             lwd = 2, 
             lty = "dashed", 
             fill.legend = tm_legend_hide()) +
  tm_shape(gps_2008) +
  tm_symbols(
    fill = "groupe", 
    fill.legend = tm_legend(title = "Groupes"),
    fill.scale = tm_scale(values = c("Traitement" = "blue", "Controle" = "red", "Exclu" = "gray")),
    size = 0.5,
    shape = 21
  ) +
  tm_add_legend(type = "polygons", 
                fill = c("green", "darkgreen"), 
                labels = c("après 2008", "avant 2008")) +
  tm_title("Grappes d'enquêtes DHS 2021 par rapport aux AP existantes en 2021") +
  tm_layout(
    legend.outside = TRUE, 
    legend.position = c("left", "top"),
    frame = FALSE
  ) +
  tm_scalebar(position = c("left", "bottom"))
```

# Sélection des ménages étudiées

-   Ménages proches des aires protégées créées à partir de 2008

-   Ménages ruraux

## Vérification des zones urbaines et rurales des clusters existants

```{r}

# Vérifier que les clusters urbains sont bien définis
urban_2008 <- gps_2008 %>%
  filter(URBAN_RURA == "U")
  

urban_2021 <- gps_2021 %>%
  filter(URBAN_RURA == "U") 

# Vérifier que les clusters ruraux sont bien définis
rural_2008 <- gps_2008 %>%
  filter(URBAN_RURA == "R")


rural_2021 <- gps_2021 %>%
  filter(URBAN_RURA == "R") 

# Afficher les résultats 
table(gps_2008$URBAN_RURA, useNA = "always")
table(gps_2021$URBAN_RURA, useNA = "always")

# Fonction pour trouver les gps près des AP 
find_nearby_gps <- function(gps_data, sapm_data, buffer_dist, creation_year, after = TRUE) {
  if (after) {
    selected_pas <- sapm_data %>%
      filter(YEAR_CREAT >= creation_year)
  } else {
    selected_pas <- sapm_data %>%
      filter(YEAR_CREAT < creation_year)
  }
  
  selected_pas <- selected_pas %>%
    st_make_valid()
  
  gps_data <- st_transform(gps_data, st_crs(selected_pas))
  
  buffered_pas <- st_buffer(selected_pas, dist = buffer_dist) %>%
    st_make_valid()
  
  merged_buffer <- st_union(buffered_pas) %>%
    st_make_valid()
  
  nearby_gps <- gps_data %>%
    mutate(nearby_pa = st_within(geometry, merged_buffer, sparse = FALSE)[, 1])
  
  return(nearby_gps)
}

# Identify clusters for treatment and exclusion groups
treatment_clusters_2021 <- find_nearby_gps(gps_2021, sapm, 10000, 2008, after = TRUE)
exclusion_clusters_2021 <- find_nearby_gps(gps_2021, sapm, 10000, 2008, after = FALSE)

treatment_clusters_2008 <- find_nearby_gps(gps_2008, sapm, 10000, 2008, after = TRUE)
exclusion_clusters_2008 <- find_nearby_gps(gps_2008, sapm, 10000, 2008, after = FALSE)


# Fonction pour calculer les clusters les ménages des différentes catégories 
clusters_and_households <- function(gps_data, hr_data, treatment_clusters, exclusion_clusters, year) {
  clusters_treatment <- treatment_clusters %>%
    filter(nearby_pa) %>%
    pull(DHSCLUST)
  
  clusters_exclusion <- exclusion_clusters %>%
    filter(nearby_pa) %>%
    pull(DHSCLUST)
  
  clusters_control <- gps_data %>%
    filter(!DHSCLUST %in% c(clusters_treatment, clusters_exclusion)) %>%
    pull(DHSCLUST)
  
  total_clusters <- nrow(gps_data)
  total_households <- nrow(hr_data)
  
  households_treatment <- hr_data %>%
    filter(hv001 %in% clusters_treatment) %>%
    nrow()
  
  households_exclusion <- hr_data %>%
    filter(hv001 %in% clusters_exclusion) %>%
    nrow()
  
  households_control <- hr_data %>%
    filter(hv001 %in% clusters_control) %>%
    nrow()
  
  tibble(
    année = year,
    `Grappes traitement` = length(clusters_treatment),
    `Ménages traitement` = households_treatment,
    `Grappes exclusion` = length(clusters_exclusion),
    `Ménages exclusion` = households_exclusion,
    `Grappes contrôle` = length(clusters_control),
    `Ménages contrôle` = households_control,
    `Total des grappes` = total_clusters,
    `Total des ménages` = total_households
  )
}

# Calculate results for all observations
results_all <- list(
  clusters_and_households(gps_2021, hr_2021, treatment_clusters_2021, exclusion_clusters_2021, 2021),
  clusters_and_households(gps_2008, hr_2008, treatment_clusters_2008, exclusion_clusters_2008, 2008)
) %>%
  bind_rows()

# Calculate results for rural households only
results_rural <- list(
  clusters_and_households(
    gps_2021 %>% filter(URBAN_RURA == "R"),
    hr_2021 %>% filter(hv025 == 2),
    treatment_clusters_2021 %>% filter(URBAN_RURA == "R"),
    exclusion_clusters_2021 %>% filter(URBAN_RURA == "R"),
    2021
  ),
  clusters_and_households(
    gps_2008 %>% filter(URBAN_RURA == "R"),
    hr_2008 %>% filter(hv025 == 2),
    treatment_clusters_2008 %>% filter(URBAN_RURA == "R"),
    exclusion_clusters_2008 %>% filter(URBAN_RURA == "R"),
    2008
  )
) %>%
  bind_rows()

# Add a column for categorization before selecting the columns
combined_results <- bind_rows(
  results_all %>% mutate(Type = "Toutes observations"),
  results_rural %>% mutate(Type = "Zones rurales")  # Change label to "Zones rurales"
)

# Display the results using gt with improved layout and row groups
gt_table <- gt(combined_results) %>%
  tab_header(
    title = "Nombre de grappes et de ménages d'enquêtes DHS classés selon leur proximité avec des aires protégées"
  ) %>%
  cols_label(
    année = "Année",
    `Grappes traitement` = "Traitement",
    `Grappes exclusion` = "Exclusion",
    `Grappes contrôle` = "Contrôle",
    `Total des grappes` = "Total",
    `Ménages traitement` = "Traitement",
    `Ménages exclusion` = "Exclusion",
    `Ménages contrôle` = "Contrôle",
    `Total des ménages` = "Total"
  ) %>%
  tab_spanner(
    label = "Grappes",
    columns = c(`Grappes traitement`, `Grappes exclusion`, `Grappes contrôle`, `Total des grappes`)
  ) %>%
  tab_spanner(
    label = "Ménages",
    columns = c(`Ménages traitement`, `Ménages exclusion`, `Ménages contrôle`, `Total des ménages`)
  ) %>%
  fmt_number(
    columns = c(`Grappes traitement`, `Grappes exclusion`, `Grappes contrôle`, `Total des grappes`,
                `Ménages traitement`, `Ménages exclusion`, `Ménages contrôle`, `Total des ménages`),
    decimals = 0,
    use_seps = TRUE,
    sep_mark = " ",
    dec_mark = ","
  ) %>%
  fmt_number(
    columns = "année",
    decimals = 0,
    use_seps = FALSE
  ) %>%
  cols_align(
    align = "center",
    columns = everything()
  ) %>%
  cols_width(
    `Total des ménages` ~ px(150)
  ) %>%
  tab_options(
    table.width = pct(100)
  ) %>%
  tab_footnote(
    footnote = md("**Traitement**: Observations situées à moins de 10 km des AP créées à partir de 2008. **Exclusion**: Observations situées à moins de 10 km des AP créées avant 2008. **Contrôle**: Autres observations."),
    locations = cells_title(groups = "title")
  ) %>%
  tab_row_group(
    label = "Toutes observations",
    rows = Type == "Toutes observations"
  ) %>%
  tab_row_group(
    label = "Zones rurales",
    rows = Type == "Zones rurales"  # Ensure consistency with the new label
  ) %>%
  cols_hide(
    columns = "Type"  # Hide the Type column after using it for row grouping
  )

# Display the formatted gt table
gt_table

# Enregistrement du tableau
saveRDS(gt_table, "Data/output/tableau_ap_clusters.rds")

# Enregistrement des fichiers des clusters 
saveRDS(gps_2008, "Data/output/gps_2008.rds")
saveRDS(gps_2021, "Data/output/gps_2021.rds")


```
