---
output: html_document
editor_options: 
  chunk_output_type: console
---

# Treatment assignation

Les clusters d'enquêtes DHS (1997, 2008 et 2021), MIS (2011, 2013, 2016) et MICS (2018) sont classés par rapport à leur distance aux aires protégées (AP) et à leur localisation en zone rurale ou urbaine. Le résultat attendu est le suivant :

-   [Groupe de traitement]{.underline}: Ménages localisées dans les clusters à moins de 10 km des aires protégées créées à partir de 2008 dans les zones rurales

-   [Groupe de contrôle]{.underline}: Ménages localisées dans les clusters à plus de 10 km des aires protégées créées à partir de 2008 dans les zones rurales

-   [Groupe à exclure]{.underline}: Ménages localisées dans les clusters à moins de 10 km des aire protégées créées avant 2008 et dans la zone urbaine

## Chargement des coordonnées GPS des clusters d'enquête

Avant de charger les données GPS de 1997, 2008, 2011, 2013, 2016, 2018 et 2021, nous précisons les coordonnées GPS utilisées. Les coordonnées GPS, comme la plupart des données ouvertes distribuées sur Internet, sont en WGS 84 (codé EPSG : 4326). Nos données sont aussi traitées en 4326. Toutefois, uniquement pour le calcul des surfaces ou des distances, on va utiliser le système de projection officiel de Madagascar, qui est le Laborde (EPSG : 29702).

```{r, message=FALSE, warning=FALSE}
library(tidyverse) #Manipulation et visualisation des données
library(haven) # Importer et exporter des données issues de Stata, SPSS ou SAS
library(sf) #Analyse des données spatiales
library(tmap) #Analyse cartographique
library(gt) #Mise en forme des tableaux 
library(gtExtras) # Extra styling des tableaux
library(geodata) # Pour avoir le contour de Madagascar
library(writexl) # Pour faire une sortie sous Excel
library(units) # Unités de mesure pour les vecteurs R
library(leaflet) # Pour faire une cartographie interactive
library(readxl) # Lecture des fichiers excel
library(webshot2) # Pour faire des captures d'écran de tableaux gt 

# Systèmes de coordonnées de référence 
standard_crs <- 4326
mdg_crs <- 29702 

# On charge les données
gps_1997_initial <- st_read("data/raw/dhs/DHS_1997/MDGE32FL/MDGE32FL.shp", quiet = TRUE)
gps_2008_initial <- st_read("data/raw/dhs/DHS_2008/MDGE53FL/MDGE53FL.shp", quiet = TRUE) 
gps_2011_initial <- st_read("data/raw/dhs/DHS_2011/MDGE61FL/MDGE61FL.shp", quiet = TRUE) 
gps_2013_initial <- st_read("data/raw/dhs/DHS_2013/MDGE6AFL/MDGE6AFL.shp", quiet = TRUE) 
gps_2016_initial <- st_read("data/raw/dhs/DHS_2016/MDGE71FL/MDGE71FL.shp", quiet = TRUE)
gps_2021_initial <- st_read("data/raw/dhs/DHS_2021/MDGE81FL/MDGE81FL.shp", quiet = TRUE)
gps_2018_initial <- st_read("data/raw/mics/2018/GPS Datasets/MadagascarMICS2018GPS.shp")  %>%
  select(DHSYEAR = SVYYEARS,
         DHSCLUST = HH1,
         URBAN_RURA = HH6,
         LATNUM = LATITUDE,
         LONGNUM = LONGITUDE) %>%
  mutate(URBAN_RURA = case_when(
    URBAN_RURA == "Urban" ~ "U",
    URBAN_RURA == "Rural" ~ "R",
    .default = NA_character_
  ))

```

Une fois les données chargées, on fusionne les trois jeux de données en un seul puis visualisés sur une carte.

```{r fig.cap="Figure 1: DHS survey clusters relative to protected areas existing in 2008"}

tmap_mode("plot")

bind_rows(gps_1997_initial, gps_2008_initial, gps_2011_initial,
          gps_2013_initial,  gps_2016_initial, gps_2018_initial,
          gps_2021_initial) %>%
  tm_shape() + tm_dots() + tm_facets("DHSYEAR")

```


Nous obtenons une carte distincte pour chaque année d'enquête. Sur chaque carte figure des points, dans laquelle chaque point représente un cluster d'enquête, correspondant aux coordonnées GPS fournies par DHS.

## Vérification des données gps des clusters

On vérifie que les coordonnées GPS sont bien dans le pays.

```{r}
# Fonction qui vérifie que les coordonnées ne sont pas nulles
check_coordinates <- function(dhs_gps, country_polygon, negate = FALSE) {
  dhs_gps %>%
    filter(LONGNUM != 0 | LATNUM != 0)
}

gps_1997 <- check_coordinates(gps_1997_initial, contour_mada)
gps_2008 <- check_coordinates(gps_2008_initial, contour_mada)
gps_2011 <- check_coordinates(gps_2011_initial, contour_mada)
gps_2013 <- check_coordinates(gps_2013_initial, contour_mada)
gps_2016 <- check_coordinates(gps_2016_initial, contour_mada)
gps_2018 <- check_coordinates(gps_2018_initial, contour_mada)
gps_2021 <- check_coordinates(gps_2021_initial, contour_mada)
```

Les coordonnées GPS de neuf clusters de l'enquête 2008 présentent des coordonnées GPS invalides (0,0). Un cluster de l'année 1997 et 2011 présente également des coordonnées GPS invalides.

## Chargement des données AP

Afin de disposer de données actualisées sur les aires protégées, nous avons triangulé les données relatives aux aires protégées avec d'autres sources notamment celles du Service de la Gouvernance des Aires Protégées (SGAP) du Ministère de l'Environnement et de Développement Durable de Madagascar (MEDD)", les décrets officiels et la documentation des gestionnaires des aires protégées. Les données de *World Database on Protected Areas* (WDPA) restent néanmoins la plus complète.

On charge et nettoie le jeu de données des aires protégées de WDPA, en ne gardant que celles dont le statut est officiellement désigné et en distinguant les zones terrestres, marines et mixtes. On ajoute le contour du pays pour situer ces aires dans l'espace. On crée ensuite une carte interactive pour visualiser ces aires protégées selon leur type, leurs noms et leurs superficies.

```{r fig.cap="Figure 2: Protected Areas in Madagascar"}
library(wdpar)

# Load the work implemented in: https://betsaka.github.io/conservation-dynamic-madagascar/03_legal_docs.html
legal_texts <- read_rds("data/legal_texts.rds")

# Use the legal analysis made from CNLEGIS to identify early protections
# that are not registered in WDPA: 
legal_years <- legal_texts |>
  filter(str_detect(type_decision, "creation_definitive|mise_protection_temporaire")) |>
  mutate(
    date_texte = as.Date(date_texte),
    legal_year = year(date_texte)
  ) |>
  group_by(WDPAID) |>
  summarize(
    legal_year = min(legal_year, na.rm = TRUE),
    .groups = "drop"
  )


# Load WDPA data
wdpa <- wdpa_read("data/raw/WDPA_WDOECM_Jul2025_Public_MDG.zip") %>%
 # wdpa_clean() |> # This might cause to drop existing PAs!
 # Include PAs that exist according to the legal analysis
  filter(STATUS == "Designated" | WDPAID %in% legal_years$WDPAID) %>%
  mutate(MARINE = recode(MARINE,
                         "0" = "Terrestre",
                         "1" = "Mixte",
                         "2" = "Marine"),
        GEOMETRY_TYPE = st_geometry_type(.)) %>%
  filter(GEOMETRY_TYPE %in% c("POLYGON", "MULTIPOLYGON"),)

# Make sure join keys have compatible types
legal_years <- legal_years |> mutate(WDPAID = as.numeric(WDPAID))
wdpa <- wdpa |> mutate(WDPAID = as.numeric(WDPAID))

# Join and replace STATUS_YR where a legal year exists
wdpa <- wdpa |>
  left_join(legal_years, by = "WDPAID") |>
  mutate(
    STATUS_YR = if_else(!is.na(legal_year), as.integer(legal_year), STATUS_YR)
  ) |>
  select(-legal_year)

# To check if some are unmatched (on priciple none should be)
legal_unmatched <- legal_years |> anti_join(st_drop_geometry(wdpa), by = "WDPAID")

# Load boundary
contour_mada <- gadm(country = "Madagascar", level = 0, path = "data") %>%
  st_as_sf() %>%
  st_set_crs(standard_crs)

# Visualisation
tmap_mode("plot")

map <- tm_shape(wdpa) +
  tm_polygons(
    fill = "MARINE",
    fill.scale = tm_scale(
      values = c(
        "Terrestre" = "#228B22",
        "Marine" = "#1E90FF",
        "Mixte" = "gray"
      ),
      labels = c(
        "Terrestre" = "Terrestrial",
        "Marine" = "Marine",
        "Mixte" = "Mixed"
      )
    ),
    fill.legend = tm_legend(
      title = "Protected Areas"
    ),
    id = "ORIG_NAME",
    popup.vars = c("Superficie (ha)" = "REP_AREA")) +
  tm_shape(contour_mada) +
  tm_borders(
    col = "black",
    lwd = 0.5) +
  tm_scalebar(position = c("left", "bottom")) + 
  tm_layout(legend.outside = TRUE)

# Convertir la carte tmap en utilisant Leaflet pour personnaliser la carte interactive
leaflet_map <- tmap_leaflet(map)

# Ajouter un titre et une source 
leaflet_map %>% 
  addControl("<b> Protected Areas in Madagascar</b><br/>Source: WDPA, 2024", position = "topright")
```

On peut aussi générer un format tabulaire pour visualiser les données.

```{r}

# Tableau complet
wdpa_tb <- wdpa %>%
  st_drop_geometry()

dir.create("derived")

write_xlsx(wdpa_tb, "data/derived/WDPA_WDOECM_Jul2025_Public_MDG.xlsx")

# Tableau personnalisé 
wdpa_tb_sel <- wdpa_tb %>%
  select(WDPAID, ORIG_NAME, DESIG, DESIG_TYPE, IUCN_CAT, MARINE, REP_AREA, STATUS, STATUS_YR, GOV_TYPE, OWN_TYPE, MANG_AUTH, VERIF, GEOMETRY_TYPE)

write_xlsx(wdpa_tb_sel, "data/derived/WDPA_selection_MDG.xlsx")

DT::datatable(wdpa_tb_sel)
```

## Sélection des parties terrestres des AP

On récupère les limites administratives nationales de Madagascar, dont on attribue un système de coordonnées 4326. Ces limites sont ensuite croisées avec les aires protégées de WDPA pour extraire uniquement les zones terrestres situées à l'intérieur du pays. Après la transformation en coordonnées de Laborde (29702), nous calculons la superficie de chaque aire protégée terrestre, et visualisons le tout sur une carte.

Seules les aires protégées de la WDPA contenues dans les frontières nationales de Madagascar sont conservées.

```{r fig.cap="Figure 3: Terrestrial Protected Areas in Madagascar"}

# Load boundary
contour_mada <- gadm(country = "Madagascar", level = 0, path = "data") %>%
  st_as_sf() %>%
  st_set_crs(standard_crs)

# Intersection des AP de WDPA avec la limite de Madagascar
wdpa_terrestre <- wdpa %>% 
  st_transform(crs = standard_crs) %>%
  st_make_valid() %>%
  st_intersection(contour_mada) %>% 
  st_transform(mdg_crs) %>%
  mutate(
    area_m2  = as.numeric(st_area(.)),
    area_ha  = area_m2 / 1e4,
    area_km2 = area_m2 / 1e6
  ) %>%
  st_transform(standard_crs)

tmap_mode("view")

tmap_leaflet(
  tm_shape(contour_mada) +
    tm_borders() +
    tm_shape(wdpa_terrestre) +
    tm_polygons(
      fill = "green",
      id = "ORIG_NAME",
      popup.vars = c("Superficie terrestre (ha)" = "REP_AREA")
    ) +
    tm_scalebar(position = c("RIGHT", "BOTTOM")) +
    tmap_options(check_and_fix = TRUE)
) %>%
  leaflet::addControl(
    html = "<b>Terrestrial Protected Areas in Madagascar</b><br/>Source: WDPA, 2024",
    position = "topright"
  )
```

::: callout-warning
On a un problème avec les unités pour les surfaces dans la carte.
:::

## Ajout de la date de création manquante des aires protégées

En examinant la base de donnée, nous avons constaté qu'il manquait la date de création de l'une des aires protégées. Nous allons donc ajouter l'année de création de l'aire protégée "Complexe des aires protégées Ambohimirahavavy Marivorahona", créée par le décret 2015-782 du 28 avril 2015 [@goodman2018].

```{r, message=FALSE, warning=FALSE}
# Ajout de la date de création du complexe des aires protégées Ambohimirahavavy Marivorahona 

wdpa_terrestre_mod <- wdpa_terrestre %>%
  mutate(STATUS_YR = ifelse(WDPAID == 555697871, 2015, STATUS_YR))

# Sauvegarder le shapefile modifié 
st_write(wdpa_terrestre_mod, "data/derived/wdpa_terrestre_mod.shp", delete_layer = TRUE)

```

Comme nos données sont complètes, nous allons maintenant créé un buffer zone de 10 km autour des aires protégées créées avant et après 2008 pour définir le groupe de traitement et de contrôle. Ce seuil de 10 km correspond à la distance la plus fréquemment utilisée dans la littérature concernant les évaluations d'impact.

## Création de buffer pour les AP avant et après 2008

On travaille toujours avec les portions terrestres des AP.

Pour analyser l'impact des aires protégées selon leur période de création, on spécifie les aires protégées créées avant 2008 et à partir de 2008. On applique ensuite un buffer zone de 10 km autour de chaque groupe d'aires protégées. Chaque groupe a été reprojeté dans le système de projection officiel de Madagascar, qui est le Laborde (EPSG : 29702) pour les calculs de distances. Nous créons ensuite une carte pour visualiser les aires protégées et leurs zones d'influence.

```{r fig.cap="Figure 4: Protected areas by period  of creation"}

# Buffer de 10 km
buffer_dist <- 10000 

# Spécification des aires protégées avant 2008
wdpa_before_2008 <- wdpa_terrestre_mod %>%
  filter(STATUS_YR < 2008)

# Spécification des aires protégées après 2008
wdpa_from_2008 <- wdpa_terrestre_mod %>%
  filter(STATUS_YR >= 2008)

# Créer des buffers de 10 km autour des AP
buffer_10km_before_2008 <- wdpa_before_2008 %>%
  st_transform(mdg_crs) %>%
  st_buffer(dist = buffer_dist) %>%
  st_make_valid() %>%
  st_union() %>%
  st_as_sf() %>%
  st_make_valid() %>%
  st_transform(standard_crs)

buffer_10km_from_2008 <- wdpa_from_2008  %>%
  st_transform(mdg_crs) %>%
  st_buffer(dist = buffer_dist) %>%
  st_make_valid() %>%
  st_union() %>%
  st_as_sf() %>%
  st_make_valid() %>%
  st_transform(standard_crs)

buffer_10km_from_2008 <- sf::st_make_valid(buffer_10km_from_2008)

# Visualisation des cartes 
tmap_mode("plot")

tm_shape(contour_mada) + 
  tm_borders() +
tm_shape(wdpa_before_2008) +
tm_polygons(fill = "blue", 
            col =  "black", 
            fill_alpha = 0.5) +
tm_shape(buffer_10km_from_2008) +
tm_borders(col = "darkgreen", lwd = 1, fill.legend = tm_legend_hide()) +
tm_shape(buffer_10km_before_2008) +
tm_borders(col = "blue", lwd = 1, fill.legend = tm_legend_hide()) +
tm_shape(wdpa_from_2008) +
tm_polygons(fill = "darkgreen", 
            col = "black", 
            fill_alpha = 0.5) +
tm_add_legend(type = "polygons", fill = c("blue", "darkgreen"), labels = c("Before 2008", "After 2008")) +
  tm_title("Protected areas by period of creation", fontface = "bold", size = 1) +
  tm_credits("Source: WDPA, 2025", position =  c("BOTTOM", "RIGHT")) +
  tm_scalebar(position = c("TOP", "LEFT"))
```

On agrège les données pour chaque groupe, en calculant le nombre total d'aires protégées et leur superficie totale, que l'on présente sous forme de tableau.

```{r}
# Definition de la fonction
library(gt)

pivot_year <- 2008

# Préparer le tableau
summary_table <- wdpa_terrestre_mod %>%
  st_drop_geometry() %>%
  mutate(Creation_Period = if_else(
           STATUS_YR < pivot_year,
           paste("Before", pivot_year),
           paste("Starting in", pivot_year)
         )) %>%
  group_by(Creation_Period) %>%
  summarise(
    Count = n(),
    Area_km2 = sum(area_km2, na.rm = TRUE),
    .groups = "drop"
  )

# Créer l'objet gt
gt_table <- summary_table %>%
  gt() %>%
  tab_header(
    title    = md("**Protected Areas by Period of Creation**"),
    subtitle = md(paste0("*Madagascar — Reference year: ", pivot_year,
                         " — Terrestrial areas only*"))
  ) %>%
  cols_label(
    Creation_Period = md("**Creation Period**"),
    Count           = md("**PA Number**"),
    Area_km2        = md("**Area (km²)**")
  ) %>%
  fmt_number(columns = Count,    decimals = 0, use_seps = TRUE) %>%
  fmt_number(columns = Area_km2, decimals = 2, use_seps = TRUE) %>%
  cols_align(align = "left",  columns = Creation_Period) %>%
  cols_align(align = "right", columns = c(Count, Area_km2)) %>%
  cols_width(
    Creation_Period ~ px(180),
    Count           ~ px(120),
    Area_km2        ~ px(150)
  ) %>%
  tab_style(
    style     = cell_fill(color = "#e8f5e9"),        
    locations = cells_body(rows = seq(2, nrow(summary_table), 2))  
  ) %>%
  tab_style(
    style     = list(
      cell_fill(color = "darkgreen"),
      cell_text(color = "white", weight = "bold", size = px(13))
    ),
    locations = cells_column_labels()
  ) %>%
  tab_style(
    style     = cell_text(size = px(18), weight = "bold", color = "darkgreen"),
    locations = cells_title(groups = "title")
  ) %>%
  tab_style(
    style     = cell_text(size = px(13), color = "grey40", style = "italic"),
    locations = cells_title(groups = "subtitle")
  ) %>%
  grand_summary_rows(
    columns = c(Count, Area_km2),
    fns     = list(Total = ~ sum(.)),
    fmt     = ~ fmt_number(., decimals = 0, use_seps = TRUE)
  ) %>%
  tab_style(
    style     = list(
      cell_fill(color = "darkgreen"),
      cell_text(color = "white", weight = "bold")
    ),
    locations = cells_grand_summary()
  ) %>%
  tab_footnote(
    footnote  = md("PA = Protected Area as defined by IUCN categories I–VI."),
    locations = cells_column_labels(columns = Count)
  ) %>%
  tab_source_note(md("**Source:** World Database on Protected Areas (WDPA), 2025.")) %>%
  tab_source_note(md("**Note:** Analysis restricted to terrestrial protected areas in Madagascar.")) %>%
  tab_options(
    table.font.names                    = "Times New Roman",
    table.font.size                     = px(13),
    table.width                         = pct(85),
    heading.align                       = "left",
    heading.border.bottom.color         = "darkgreen",
    heading.border.bottom.width         = px(2),
    column_labels.border.top.color      = "darkgreen",
    column_labels.border.top.width      = px(2),
    column_labels.border.bottom.color   = "darkgreen",
    column_labels.border.bottom.width   = px(2),
    column_labels.padding               = px(8),
    table_body.hlines.color             = "#cccccc",
    table_body.hlines.width             = px(0.5),
    table_body.border.bottom.color      = "darkgreen",
    table_body.border.bottom.width      = px(2),
    data_row.padding                    = px(8),
    source_notes.font.size              = px(10),
    source_notes.border.lr.style        = "none",
    source_notes.padding                = px(6),
    footnotes.font.size                 = px(10),
    footnotes.marks                     = "letters"
  )
  
# Save as rds
write_rds(gt_table, "paper/tables/tbl-period-crea.rds")

# Save as high-resolution PNG
gtsave(gt_table, "paper/tables/tbl-period-crea.png", expand = 10, zoom = 3)

gt_table

```

## Classification des clusters

Les grappes d'enquête sont classées selon leur proximité aux aires protégées créées avant 2008 et à partir de 2008. A l'aide de la fonction classify_clusters(), nous catégorisons chaque cluster en trois groupes: traitement, contrôle ou exclu, selon leur localisation par rapport aux aires protégées et leur statut urbain ou rural. Cette classification est appliquée aux clusters de 1997, 2008, 2011, 2013, 2016, 2018 et 2021. Parmi les clusters considérés comme "traités", on identifie l'année de création de l'AP, son type et le numéro WDPAID ou l'identifiant unique de l'AP en question. Les résultats obtenus sont fusionnés. Nous créons ensuite une carte par année d'étude pour visualiser la localisation des aires protégées et la répartition spatiale des clusters selon leur groupe.

```{r fig.cap="Figure 5: DHS survey clusters relative to existing protected areas"}


classify_clusters_with_pa <- function(cluster_gps,
                                      buffer_before,   # union of <2008
                                      wdpa_after,      # polygons >=2008 (no union)
                                      buffer_dist = 10000,
                                      label_treat = "Treatment",
                                      label_excl  = "Excluded",
                                      label_ctrl  = "Control") {

  # per-PA buffers (keep attrs)
  wdpa_after_buf <- wdpa_after %>%
    st_transform(mdg_crs) %>%
    mutate(geometry = st_buffer(geometry, buffer_dist)) %>%
    st_transform(standard_crs)

  # flags
  in_after  <- st_within(cluster_gps, st_union(wdpa_after_buf),  sparse = FALSE)[,1]
  in_before <- st_within(cluster_gps, buffer_before,            sparse = FALSE)[,1]

  base <- cluster_gps %>%
    mutate(groupe = case_when(
      in_after & !in_before & URBAN_RURA == "R" ~ label_treat,
      in_before | URBAN_RURA == "U"            ~ label_excl,
      TRUE                                     ~ label_ctrl
    ))

  # enrich treated with oldest+nearest PA
  treated_pts <- base %>% filter(groupe == label_treat)

  if (nrow(treated_pts) == 0) return(base)

  cand <- st_join(treated_pts, wdpa_after_buf, join = st_within, left = FALSE) %>%
  mutate(
    .idx = match(WDPAID, wdpa_after$WDPAID),
    dist_km = as.numeric(
      st_distance(
        geometry,
        wdpa_after$geometry[.idx],
        by_element = TRUE
      )
    ) / 1000
  ) %>%
  select(-.idx)

  best <- cand %>%
    group_by(DHSCLUST) %>%
    slice_min(STATUS_YR, with_ties = TRUE) %>%
    slice_min(dist_km,   with_ties = FALSE) %>%
    ungroup() %>%
    st_drop_geometry() %>%
    select(DHSYEAR, DHSCLUST, WDPAID, STATUS_YR, IUCN_CAT, dist_km)

  base %>% left_join(best, by = c("DHSYEAR","DHSCLUST"))
}

gps_1997_class <- classify_clusters_with_pa(gps_1997, buffer_10km_before_2008, 
                                            wdpa_from_2008)
gps_2008_class <- classify_clusters_with_pa(gps_2008, buffer_10km_before_2008, 
                                            wdpa_from_2008)
gps_2011_class <- classify_clusters_with_pa(gps_2011, buffer_10km_before_2008, 
                                            wdpa_from_2008)
gps_2013_class <- classify_clusters_with_pa(gps_2013, buffer_10km_before_2008,
                                            wdpa_from_2008)
gps_2016_class <- classify_clusters_with_pa(gps_2016, buffer_10km_before_2008,
                                            wdpa_from_2008)
gps_2018_class <- classify_clusters_with_pa(gps_2018, buffer_10km_before_2008,
                                            wdpa_from_2008)
gps_2021_class <- classify_clusters_with_pa(gps_2021, buffer_10km_before_2008,
                                            wdpa_from_2008)


gps_all_class <- bind_rows(
  gps_1997_class,
  gps_2008_class,
  gps_2011_class,
  gps_2013_class,
  gps_2016_class,
  gps_2018_class,
  gps_2021_class
)

tmap_mode("plot")

tm_shape(contour_mada) +
  tm_borders(col = "black", lwd = 1) +

  tm_shape(buffer_10km_from_2008) +
  tm_borders("green", lwd = 2, lty = "dashed",
             fill.legend = tm_legend_hide()) +

  tm_shape(buffer_10km_before_2008) +
  tm_borders("darkgreen", lwd = 2, lty = "dashed",
             fill.legend = tm_legend_hide()) +

  tm_shape(wdpa_from_2008) +
  tm_polygons(fill = "green", fill_alpha = 0.5,
              col = "black",
              fill.legend = tm_legend_hide()) +

  tm_shape(wdpa_before_2008) +
  tm_polygons(fill = "darkgreen", fill_alpha = 0.5,
              col = "black",
              fill.legend = tm_legend_hide()) +

  tm_shape(gps_all_class) +
  tm_symbols(
    fill = "groupe",
    fill.scale = tm_scale(values = c(
      "Treatment" = "red",
      "Control"   = "blue",
      "Excluded"  = "gray"
    )),
    fill.legend = tm_legend_hide(),
    size = 0.5,
    shape = 21
  ) +

  tm_facets("DHSYEAR", nrow = 2, ncol = 3) +

  tm_add_legend(
    type  = "polygons",
    fill  = c("green", "darkgreen"),
    labels = c("à partir de 2008", "avant 2008"),
    title = "Aires protégées"
  ) +
  tm_add_legend(
    type   = "symbols",
    fill    = c("red", "blue", "gray"),
    labels = c("Treatment", "Control", "Excluded"),
    shape  = 21,
    title  = "Groupes"
  ) +

  tm_layout(
    legend.outside = TRUE,
    legend.outside.position = c("center", "bottom")
  )

# Enregistrer la carte------------------------------ 
# Assigner la carte à un objet
ma_carte <- tmap_mode("plot")
tm_shape(contour_mada) +
  tm_borders(col = "black", lwd = 1) +
  # ... tout ton code ...
  tm_layout(
    legend.outside = TRUE,
    legend.outside.position = c("center", "bottom")
  )

# Enregistrer
tmap_save(
  tm       = ma_carte,
  filename = "output/map_all_groups.png",
  width    = 12,       # largeur en pouces
  height   = 8,        # hauteur en pouces
  dpi      = 300       # résolution 
)
```

Nous produisons un tableau récapitulatif du nombre de grappes d'enquête classées dans chaque groupe pour les années 1997, 2008, 2011, 2013, 2016, 2018 et 2021. Afin de faciliter le comptage et la transformation en tableau, nous supprimons les données spatiales pour ne conserver que les informations attributaires (année d'enquête "DHSYEAR" et groupe de classification "groupe").

```{r}

# Sous-catégories pour le groupe "Traitement" (dépend de DHSYEAR vs STATUS_YR)
treated_sub_clusters <- gps_all_class %>%
  st_drop_geometry() %>%
  filter(groupe == "Treatment") %>%
  mutate(subcat = case_when(
    !is.na(STATUS_YR) & DHSYEAR <  STATUS_YR ~ "Before treatment",
    !is.na(STATUS_YR) & DHSYEAR >= STATUS_YR ~ "Previously treated",
    TRUE ~ NA_character_
  )) %>%
  count(DHSYEAR, subcat, name = "n_clusters") %>%
  pivot_wider(names_from = subcat, values_from = n_clusters, values_fill = 0)

# Ligne "Ensemble" (tous les traités, quel que soit le statut)
treated_all_clusters <- gps_all_class %>%
  st_drop_geometry() %>%
  filter(groupe == "Treatment") %>%
  count(DHSYEAR, name = "All_clusters")

# Colonnes Contrôles / Exclus
ctrl_excl_clusters <- gps_all_class %>%
  st_drop_geometry() %>%
  filter(groupe %in% c("Control", "Excluded")) %>%
  mutate(Groupe = recode(groupe, Control = "Controls",Excluded = "Excluded")) %>%
  count(DHSYEAR, Groupe, name = "n") %>%
  pivot_wider(names_from = Groupe, values_from = n, values_fill = 0)

# Assemblage large (années en lignes)
tab_wide_clusters <- list(treated_sub_clusters, treated_all_clusters, 
                          ctrl_excl_clusters) %>%
  Reduce(function(x, y) full_join(x, y, by = "DHSYEAR"), .) %>%
  arrange(DHSYEAR) %>%
  mutate(across(-DHSYEAR, ~replace_na(.x, 0L)))

# Tableau gt : spanner "Traitement" + colonnes Contrôles / Exclus
gt_table_clusters <- tab_wide_clusters %>%
  rename(Année = DHSYEAR) %>%
  gt() %>%
  tab_header(title = "Number of Clusters by Survey Year and Group") %>%
  cols_label(
    `Before treatment` = "Before treatment",
    `Previously treated`     = "Previously treated",
    All_clusters   = "All clusters",
    `Controls` = "Controls",
    `Excluded` = "Excluded"
  ) %>%
  tab_spanner(
    label = "Treatment",
    columns = c(`Before treatment`, `Previously treated`, All_clusters)
  ) %>%
  fmt_number(
    columns = c(`Before treatment`, `Previously treated`, All_clusters, `Controls`, `Excluded`),
    decimals = 0,
    use_seps = TRUE
  ) %>%
  cols_align(align = "center", columns = everything()) %>%
  tab_footnote(
    footnote = md("**Before treatment** : DHSYEAR < STATUS_YR (PA are not yet created). **Previously treated** : DHSYEAR ≥ STATUS_YR. **All clusters** : total number of clusters*Treatment*."),
    locations = cells_title(groups = "title")
  )

gt_table_clusters
```

Maintenant avec le nombre de ménages :

```{r}
# Function to read DHS data for the specified year and identifier
load_dhs_data <- function(dhs_folder, year, identifier) {
  folder_pattern <- paste0(".*", year, ".*", identifier)
  
  matching_folder <- list.dirs(dhs_folder, full.names = TRUE, recursive = TRUE) %>%
    keep(~ str_detect(.x, folder_pattern))
  
  if (length(matching_folder) == 0) {
    stop("No folder found for the specified year and identifier.")
  }
  
  if (identifier == "GE") {
    file_pattern <- "\\.shp$"
    data_loader <- function(file) st_read(file, quiet = TRUE)
  } else {
    file_pattern <- "\\.[Dd][Tt][Aa]$"
    data_loader <- read_dta
  }
  
  target_file <- list.files(matching_folder, pattern = file_pattern, full.names = TRUE)
  
  if (length(target_file) == 0) {
    stop("No valid file found in the folder.")
  }
  
  data <- data_loader(target_file)
  
  return(data)
}

dhs_folder <- "data/raw/dhs"


# Années disponibles
years_all <- sort(unique(gps_all_class$DHSYEAR))

# Compte ménages (toutes observations) 
households_counts_all <- map_dfr(years_all, function(y) {
  
  # Load data depending on year
  if (y == 2018) {
    hr <- read_spss("data/raw/mics/2018/SPSS datasets/hh.sav") %>%
      transmute(
        hv001 = HH1,
        hv002 = HH2,
        DHSYEAR = y
      )
  } else {
  # HR de l'année
  hr <- load_dhs_data(dhs_folder, y, "HR") %>%
    mutate(DHSYEAR = y) %>%
      select(hv001, hv002, DHSYEAR)
  }

  # Classification des grappes de l'année
  cl_y <- gps_all_class %>%
    st_drop_geometry() %>%
    filter(DHSYEAR == y) %>%
    select(DHSYEAR, DHSCLUST, groupe, STATUS_YR)

  # Jointure ménages <- classification (par cluster hv001)
  hr_cl <- hr %>%
    select(DHSYEAR, hv001) %>%
    left_join(cl_y, by = c("DHSYEAR" = "DHSYEAR", "hv001" = "DHSCLUST"))

  # Comptes par sous-catégories du traitement (DHSYEAR vs STATUS_YR)
  avant  <- hr_cl %>% filter(groupe == "Treatment", !is.na(STATUS_YR), DHSYEAR <  STATUS_YR) %>% nrow()
  deja   <- hr_cl %>% filter(groupe == "Treatment", !is.na(STATUS_YR), DHSYEAR >= STATUS_YR) %>% nrow()
  ens    <- hr_cl %>% filter(groupe == "Treatment") %>% nrow()
  ctrl   <- hr_cl %>% filter(groupe == "Control")   %>% nrow()
  excl   <- hr_cl %>% filter(groupe == "Excluded")  %>% nrow()

  tibble(
    DHSYEAR = y,
    `Avant traitement` = avant,
    `Déjà traités`     = deja,
    Ensemble           = ens,
    `Contrôles`        = ctrl,
    `Exclus`           = excl
  )
})

# Tableau gt (ménages, toutes observations)
gt_table_menages_all <- households_counts_all %>%
  rename(Année = DHSYEAR) %>%
  gt() %>%
  tab_header(title = "Number of households by survey year and group") %>%
  cols_label(
    `Avant traitement` = "Before treatment",
    `Déjà traités`     = "Previously treated",
    Ensemble           = "All clusters",
    `Contrôles`        = "Controls",
    `Exclus`           = "Excluded"
  ) %>%
  tab_spanner(
    label = "Treatment",
    columns = c(`Before treatment`, `Previously treated`, All_clusters)
  ) %>%
  fmt_number(
    columns = c(`Before treatment`, `Previously treated`, All_clusters, `Controls`, `Excluded`),
    decimals = 0, use_seps = TRUE
  ) %>%
  cols_align(align = "center", columns = everything()) %>%
  tab_footnote(
    footnote = md("**Before treatment** : DHSYEAR < STATUS_YR (PA not yet created). **Previously treated** : DHSYEAR ≥ STATUS_YR. **All clusters** : total number of households in the group *Treatment*."), locations = cells_title(groups = "title"))

gt_table_menages_all   
```

## Enregistrement des variables classifiées

Les informations essentielles sur la classification des grappes d'enquête sont extraites et enregistrées dans un fichier csv en vue d'une utilisation ultérieure. Seules les informations nécessaires à l'identification des grappes et à leur groupe de traitement sont conservées, excluant les données géographiques et les variables non pertinentes.

```{r}
all_class <- gps_all_class %>%
  select(DHSYEAR, DHSCLUST, DHSREGNA, GROUP = groupe, WDPAID, STATUS_YR, IUCN_CAT, dist_km)

write_csv(all_class, "data/derived/cluster_treatment_classification_staggered.csv")

write_csv(wdpa_before_2008, "data/derived/wdpa_before_2008.csv")
write_csv(wdpa_from_2008, "data/derived/wdpa_from_2008.csv")
```
