---
output: html_document
editor_options: 
  chunk_output_type: console
---

# Treatment assignation

Les clusters d'enquêtes DHS (1997, 2008 et 2021), MIS (2011, 2013, 2016) et MICS (2018) sont classés par rapport à leur distance aux aires protégées (AP) et à leur localisation en zone rurale ou urbaine. Le résultat attendu est le suivant :

-   [Groupe de traitement]{.underline}: Ménages localisées dans les clusters à moins de 10 km des AP créées à partir de 2008 dans les zones rurales

-   [Groupe de contrôle]{.underline}: Ménages localisées dans les clusters à plus de 10 km des AP créées à partir de 2008 dans les zones rurales

-   [Groupe à exclure]{.underline}: Ménages localisées dans les clusters à moins de 10 km des AP créées avant 2008 et dans la zone urbaine

## Chargement des coordonnées GPS des clusters d'enquête

On charge les coordonnées GPS des enquêtes de 1997, 2008, 2011, 2013, 2016, 2018 et 2021, qui sont en WGS 84 (codé EPSG : 4326). NToutefois, uniquement pour le calcul des surfaces ou des distances, on va utiliser le système de projection officiel de Madagascar, qui est le Laborde (EPSG : 29702).

```{r, message=FALSE, warning=FALSE}
library(tidyverse) #Manipulation et visualisation des données
library(haven) # Importer et exporter des données issues de Stata, SPSS ou SAS
library(sf) #Analyse des données spatiales
library(tmap) #Analyse cartographique
library(gt) #Mise en forme des tableaux 
library(gtExtras) # Extra styling des tableaux
library(geodata) # Pour avoir le contour de Madagascar
library(writexl) # Pour faire une sortie sous Excel
library(units) # Unités de mesure pour les vecteurs R
library(leaflet) # Pour faire une cartographie interactive
library(readxl) # Lecture des fichiers excel
library(webshot2) # Pour faire des captures d'écran de tableaux gt 
library(dplyr)
library(terra)
library(tidyterra)
library(progressr)
#library(rstac)
library(httr)
library(wdpar)
library(tmap)
library(pbapply)


# Systèmes de coordonnées de référence 
standard_crs <- 4326
mdg_crs <- 29702 

# On charge les données
gps_1997_initial <- st_read("data/raw/dhs/DHS_1997/MDGE32FL/MDGE32FL.shp", quiet = TRUE)
gps_2008_initial <- st_read("data/raw/dhs/DHS_2008/MDGE53FL/MDGE53FL.shp", quiet = TRUE) 
gps_2011_initial <- st_read("data/raw/dhs/DHS_2011/MDGE61FL/MDGE61FL.shp", quiet = TRUE) 
gps_2013_initial <- st_read("data/raw/dhs/DHS_2013/MDGE6AFL/MDGE6AFL.shp", quiet = TRUE) 
gps_2016_initial <- st_read("data/raw/dhs/DHS_2016/MDGE71FL/MDGE71FL.shp", quiet = TRUE)
gps_2021_initial <- st_read("data/raw/dhs/DHS_2021/MDGE81FL/MDGE81FL.shp", quiet = TRUE)
gps_2018_initial <- st_read("data/raw/mics/2018/GPS Datasets/MadagascarMICS2018GPS.shp")  %>%
  select(DHSYEAR = SVYYEARS,
         DHSCLUST = HH1,
         URBAN_RURA = HH6,
         LATNUM = LATITUDE,
         LONGNUM = LONGITUDE) %>%
  mutate(URBAN_RURA = case_when(
    URBAN_RURA == "Urban" ~ "U",
    URBAN_RURA == "Rural" ~ "R",
    .default = NA_character_
  ))

```

Une fois les données chargées, on fusionne les trois jeux de données en un seul puis visualisés sur une carte.

```{r}
#| fig-cap: "Figure 1: DHS, MIS and MICS survey cluster locations"

tmap_mode("plot")

bind_rows(gps_1997_initial, gps_2008_initial, gps_2011_initial,
          gps_2013_initial,  gps_2016_initial, gps_2018_initial,
          gps_2021_initial) %>%
  tm_shape() + tm_dots() + tm_facets("DHSYEAR")

```


Nous obtenons une carte distincte pour chaque année d'enquête. Sur chaque carte figure des points, dans laquelle chaque point représente un cluster d'enquête, correspondant aux coordonnées GPS fournies par DHS.

## Vérification des données gps des clusters

On vérifie que les coordonnées GPS sont bien dans le pays.

```{r}
# Fonction qui vérifie que les coordonnées ne sont pas nulles
check_coordinates <- function(dhs_gps, country_polygon, negate = FALSE) {
  dhs_gps %>%
    filter(LONGNUM != 0 | LATNUM != 0)
}

gps_1997 <- check_coordinates(gps_1997_initial, contour_mada)
gps_2008 <- check_coordinates(gps_2008_initial, contour_mada)
gps_2011 <- check_coordinates(gps_2011_initial, contour_mada)
gps_2013 <- check_coordinates(gps_2013_initial, contour_mada)
gps_2016 <- check_coordinates(gps_2016_initial, contour_mada)
gps_2018 <- check_coordinates(gps_2018_initial, contour_mada)
gps_2021 <- check_coordinates(gps_2021_initial, contour_mada)
```

Les coordonnées GPS de neuf clusters de l'enquête 2008 présentent des coordonnées GPS invalides (0,0). Un cluster de l'année 1997 et 2011 présente également des coordonnées GPS invalides.

```{r}

#| fig-cap: DHS, MIS and MICS survey cluster locations after correction


tmap_mode("plot")

bind_rows(gps_1997, gps_2008, gps_2011,
          gps_2013,  gps_2016, gps_2018,
          gps_2021) %>%
  tm_shape() + tm_dots() + tm_facets("DHSYEAR")

```

## Une base actualisée des limites des aires protégées

La base `dynamic_wdpa.gpkg` est le produit consolidé du travail intitulé « Dynamic conservation boundaries » [@bedecarratsReplicableTemporalExtension2026], dont le code source est archivé sur [GitHub](https://github.com/BETSAKA/conservation-dynamic-madagascar) et les données publiées sur un dépôt de données scientifique. Elle répond à plusieurs limite structurelle du *World Database on Protected Areas* (WDPA), qui ne conserve que l'état actuel de chaque site : à chaque modification (redécoupage, reclassement, dégazage, protection temporaire), la configuration antérieure est écrasée, ce qui rend impossibles les analyses rétrospectives et biaise les évaluations d'impact qui assimilent les limites actuelles à celles en vigueur par le passé. En outre les chercheurs utilisent couramment le champ `STATUS_YR` comme la date de création des aires protégées, mais ce n'est pas toujours le cas, car cette date est réinitialisée à chaque changement de statut ou de dénomination d'une aire protégée. Pour remédier à ces faille, la base `dynamic_wdpa.gpkg` documente **123 aires protégées terrestres de Madagascar de 2000 à 2025** sous forme d'**états temporels bornés dans le temps** : chaque ligne représente une zone dans un état donné, avec sa période de validité (`valid_from`/`valid_to`), sa géométrie (WGS84), et ses attributs (WDPAID, nom, désignation, catégorie UICN, statut, autorité de gestion), chaque état étant rattaché à une source juridique (registre d'amendements YAML consolidé par un moteur déterministe en R). Les zones sont typées par le champ `zone_type` : `external_boundary` (limite externe de l'AP), `core_zone` (noyau dur où l'usage extractif est prohibé), `internal_buffer_zone` et `external_buffer_zone` (zones tampons internes et externes). C'est ce découpage temporel qui permet, dans ce chapitre, de classer chaque cluster d'enquête selon la configuration des AP en vigueur à sa date d'enquête (cf. section « Classification des clusters »), et de mener le test de sensibilité « limites fixes vs limites à date ».

### États successifs du réseau d'AP malgache aux dates des enquêtes

Ces helpers reconstruisent l'état du réseau d'AP **valide à une date donnée** en filtrant les états temporels de `dynamic_wdpa` d'après `valid_from`/`valid_to`. Ils sont définis ici une seule fois et réutilisés par la classification des clusters (limites à date) et le test de sensibilité (limites fixes).

```{r}
#| label: fig-pa-states-survey-years-map
#| fig-cap: "AP aux dates d'enquêtes"
#| fig-width: 12
#| fig-height: 7

survey_years <- c(1997, 2008, 2011, 2013, 2016, 2018, 2021)
last_wave    <- max(survey_years)

# États des limites externes, avec les métadonnées par AP (jeu d'analyse,
# hors AP "Proposed")
pa_states_analysis <- st_as_sf(dynamic_wdpa_vect) |>
  mutate(valid_from = as.Date(valid_from), valid_to = as.Date(valid_to)) |>
  # Correction robuste de WDPAID 555697871 (Ambohimirahavavy Marivorahona,
  # créé en 2015) : la base dynamique lui attribuait un valid_from
  # placeholder 0000-01-01. Si la base amont est corrigée, la condition
  # est fausse et ce correctif devient un no-op.
  mutate(valid_from = if_else(WDPAID == 555697871 & valid_from < as.Date("2015-01-01"),
                              as.Date("2015-01-01"), valid_from)) |>
  filter(zone_type == "external_boundary") |>
  st_make_valid() |>
  left_join(dynamic_wdpa_metadata |> select(-STATUS), by = "WDPAID") |>
  filter(is.na(STATUS) | STATUS != "Proposed") |>
  select(WDPAID, STATUS, STATUS_YR, IUCN_CAT = IUCN_CAT.y,
         valid_from, valid_to, geometry) |>
  arrange(WDPAID, valid_from)

# Hypothèse des limites fixes (issue U2 #2) : dernier état de limite connu
# par AP, appliqué rétroactivement à toutes les vagues. Utilisée uniquement
# pour le test de sensibilité.
pa_states_fixed <- pa_states_analysis |>
  group_by(WDPAID) |> slice_tail(n = 1) |> ungroup()

# Réseau d'AP valide au 1er juin de `year` (ou limites fixes si fixed = TRUE).
# La date de référence coupe l'année en deux : les enquêtes DHS/MICS s'étalent
# sur plusieurs mois, le 1er juin approche mieux la date moyenne d'interview
# que le 31 décembre, qui post-date la collecte de presque toute l'année.
pa_network <- function(year, fixed = FALSE) {
  if (fixed) return(pa_states_fixed)
  d <- as.Date(sprintf("%d-06-01", year))
  pa_states_analysis |> filter(valid_from <= d, is.na(valid_to) | d < valid_to)
}

# AP créées après `year` (mais au plus tard à la dernière vague) :
# limite en vigueur à leur création
pa_states_future <- function(year, fixed = FALSE) {
  pool <- if (fixed) pa_states_fixed else pa_states_analysis
  pool |>
    filter(STATUS_YR > year, STATUS_YR <= last_wave) |>
    group_by(WDPAID) |>
    slice_min(valid_from, n = 1, with_ties = FALSE) |>
    ungroup()
}

# Application aux vagues d'enquête : une couche du réseau par date, avec
# la géométrie en vigueur au 1er juin de chaque année (y compris 1997,
# qui reprend désormais son propre état et non plus celui de 2008).
# Classification stricte (IUCN I-IV) vs multi-usage (IUCN V-VI) : définition
# partagée avec 07-estimation_staggered.qmd (cf. utils/iucn_sets.R)
source("utils/iucn_sets.R")

dynamic_wdpa_vect_yearly <- purrr::map(survey_years, function(y) {
  pa_network(y) |>
    mutate(pa_type = case_when(
      IUCN_CAT %in% iucn_sets$strict ~ "Strict (IUCN I-IV)",
      IUCN_CAT %in% iucn_sets$multi  ~ "Multi-use (IUCN V-VI)",
      TRUE ~ "Autre"
    )) |>
    mutate(survey_year = y)
}) |>
  bind_rows() |>
  mutate(survey_year = factor(survey_year, levels = survey_years))

# Contour national (adm0) en arrière-plan
contour_mada0 <- geodata::gadm(country = "Madagascar", level = 0,
                               path = "data/raw/gadm") |>
  st_as_sf()

# Vérification : les couches annuelles ne sont pas identiques (évolutions
# de limites et entrées/sorties entre vagues successives)
purrr::map_dfr(seq_along(survey_years)[-1], function(i) {
  a <- dynamic_wdpa_vect_yearly |>
    filter(survey_year == survey_years[i - 1]) |>
    mutate(area_km2 = as.numeric(st_area(geometry)) / 1e6) |>
    st_drop_geometry() |>
    select(WDPAID, area_a = area_km2)
  b <- dynamic_wdpa_vect_yearly |>
    filter(survey_year == survey_years[i]) |>
    mutate(area_km2 = as.numeric(st_area(geometry)) / 1e6) |>
    st_drop_geometry() |>
    select(WDPAID, area_b = area_km2)
  m <- merge(a, b, by = "WDPAID", all = TRUE)
  tibble(
    vague   = survey_years[i],
    n_AP    = nrow(b),
    nouvelles = sum(is.na(m$area_a) & !is.na(m$area_b)),
    sorties   = sum(!is.na(m$area_a) & is.na(m$area_b)),
    limites_modifiees = sum(abs(m$area_b - m$area_a) > 0.01, na.rm = TRUE)
  )
})

tmap_mode("plot")

tm_shape(contour_mada0) +
  tm_polygons(fill = "grey95", col = "grey40", lwd = 0.5) +
tm_shape(dynamic_wdpa_vect_yearly) +
  tm_polygons(
    fill = "pa_type",
    fill.scale = tm_scale(values = c("darkgreen", "lightgreen", "grey70")),
    fill.legend = tm_legend(title = "Type d'AP"),
    fill_alpha = 0.6,
    col = "white",
    lwd = 0.3
  ) +
  tm_facets(by = "survey_year", free.coords = FALSE) +
  tm_layout(legend.position = tm_pos_out(cell.h = "right", cell.v = "bottom"))
```

```{r}
#| label: tbl-pa-states-survey-years
#| tab-cap: "Tableau 1: État du réseau d'AP aux dates des enquêtes"

tab_pa <- dynamic_wdpa_vect_yearly |>
  mutate(area_km2 = as.numeric(st_area(geometry)) / 1e6) |>
  st_drop_geometry() |>
  group_by(survey_year, pa_type) |>
  summarise(n = n(), area = sum(area_km2), .groups = "drop") |>
  tidyr::pivot_wider(names_from = pa_type, values_from = c(n, area),
                     values_fill = 0)
names(tab_pa) <- c("survey_year", "n_strict", "n_multi", "a_strict", "a_multi")

tab_pa |>
  mutate(n_total = n_strict + n_multi,
         a_total = a_strict + a_multi) |>
  select(survey_year, n_strict, a_strict, n_multi, a_multi, n_total, a_total) |>
  gt() |>
  tab_header(
    title = md("**État du réseau d'aires protégées aux dates d'enquête**"),
    subtitle = md("*AP strictes (IUCN I-IV) et multi-usages (IUCN V-VI) — état au 1er juin de chaque année*")
  ) |>
  tab_spanner(label = "Strictes (IUCN I-IV)", columns = c(n_strict, a_strict)) |>
  tab_spanner(label = "Multi-usages (IUCN V-VI)", columns = c(n_multi, a_multi)) |>
  tab_spanner(label = "Total", columns = c(n_total, a_total)) |>
  cols_label(
    survey_year = "Vague",
    n_strict = "N",
    a_strict = "km²",
    n_multi = "N",
    a_multi = "km²",
    n_total = "N",
    a_total = "km²"
  ) |>
  fmt_number(columns = c(a_strict, a_multi, a_total), decimals = 0) |>
  fmt_number(columns = c(n_strict, n_multi, n_total), decimals = 0,
             use_seps = FALSE) |>
  tab_footnote(
    "Nombre d'AP et superficie du réseau valide au 1er juin de l'année d'enquête.",
    locations = cells_column_labels(columns = survey_year)
  ) |>
  tab_options(table.width = pct(100))
```

### Load Prioritaire protected areas

```{r fig.cap="Figure 2: Protected Areas in Madagascar"}
library(wdpar)

#wdpa <- wdpa_read("data/PA_creation/wdpa_data/WDPA_WDOECM_Aug2026_Public_MDG.zip") %>%
#  dplyr::filter(REALM %in% c("Terrestrial", "Coastal")) %>%
#  dplyr::select(
#    SITE_ID,
#    REALM,
#    geometry
#  )

dynamic_wdpa_vect <- vect("data/PA_creation/dynamic_wdpa.gpkg") %>%
  # Keep Terrestrial and mixed
  dplyr::filter(MARINE %in% 0:1) %>%
  # "Complexe des  AP Ambohimirahavavy Marivorahona" does not have a STATUS_YR, we set it to 2015 as per WDPA website: https://protectedareas.mg/fr/landscape/show/79?geoShapeFilterField=location&location=48.727807188419%2C-14.2119746670021%2C49.0930733591917%2C-14.2119746670021%2C49.0930733591917%2C-13.734131335043%2C48.727807188419%2C-13.734131335043%2C48.727807188419%2C-14.2119746670021&max=8&mediaFilter=no_of_images%2Cno_of_videos%2Cno_of_audio&offset=0&sort=created_on&view=stats
  mutate(
    STATUS_YR_DYN = case_when(
      WDPAID == 555697871 ~ 2015,
      STATUS == "Proposed" ~ 2026,
      TRUE ~ as.integer(STATUS_YR)
    ),
    WDPAID = as.integer(WDPAID)
  ) %>%
  # remove RAMSAR, see https://github.com/BETSAKA/PA-impact-on-deforestation/issues/46
  filter(DESIG != "Ramsar Site, Wetland of International Importance") %>%
  filter(STATUS != "Inscribed") %>%
  # state_id / valid_from / valid_to are kept: dynamic_wdpa.gpkg documents
  # boundary changes over time, and classification must use the boundary
  # in force at each survey date (see classification section).
  select(WDPAID, NAME, DESIG, MANG_AUTH, IUCN_CAT, STATUS, STATUS_YR_DYN,
         zone_type, state_id, valid_from, valid_to)


dynamic_wdpa_metadata <- dynamic_wdpa_vect %>%
  as.data.frame() %>%
  # Remove core
  dplyr::filter(zone_type == "external_boundary") %>%
  group_by(WDPAID) %>%
  mutate(
    STATUS_YR = min(STATUS_YR_DYN, na.rm = TRUE),
  ) %>%
  ungroup() %>%
  arrange(WDPAID, STATUS_YR) %>%
  group_by(WDPAID) %>%
  slice_tail(n=1) %>%
  ungroup() %>%
  mutate(
    # For those without websites, IUCN_CAT is based on status (Décret 2015-005)
    # Paysage Harmonieux protégée = V
    # Réserve naturelle = IV
    # Parc naturel = II
    IUCN_CAT = case_when(
      WDPAID == 352239 ~ "IV",  # Analamerana (RS)
      WDPAID == 555547961 ~ "V", # Mandrozo (PHP): FAPBM.org/aire_protegee/mandrozo
      WDPAID == 555697872 ~ "VI", # Antrema (RRN): ProtectedPlanet.net/555697872
      WDPAID == 555697914 ~ "V", # Bombetoka Beloboka (PHP): FAPBM.org/aire_protegee/bombetoka
      WDPAID == 555697915 ~ "V", # Ambohidray (PHP): mbev.univ-antananarivo.mg/Ambohidray.php
      WDPAID == 555697916 ~ "V", # Ambararata Londa (PHP)
      WDPAID == 555549449 ~ "V", # Vohidefo (PHP)
      WDPAID == 555549450 ~ "V", # Angavo (PHP)
      WDPAID == 555549451 ~ "V", # Behara-Tranomaro (PHP)
      WDPAID == 555549452 ~ "V", # Sud-Ouest Ifotaky (PHP)
      WDPAID == 555549460 ~ "V", # Ranobe PK 32 (PHP)
      WDPAID == 555697871 ~ "II", # Ambohimirahavavy Marivorahona (PN)
      WDPAID == 555790172 ~ "V", # Ankafobe (PHP)
      # Tsinjoarivo Ambalaomby : catégorie V selon l'annonce officielle de
      # désignation du paysage protégé, cf.
      # https://www.rainforesttrust.org/our-impact/rainforest-news/madagascar-designates-protected-landscape-in-tsinjoarivos-montane-rainforest/
      WDPAID == 555790168 ~ "V",
      STATUS == "Proposed" ~ "Proposed AP",
      TRUE ~ IUCN_CAT
    ),
    MANAGER = case_when(
      MANG_AUTH %in% c("Ministry of Environment and Sustainable Development", "Not Reported") ~ "Not Reported",
      MANG_AUTH %in% c("Ministry of Environment and Sustainable Development, MNP", "Madagascar National Parks", "Adresse 1: Madagascar National Parks Lot AI 10C Ambatobe Antananarivo (101)\nAdresse 2: Madagascar National Parks Ankarafantsika Ampijoroanala RN4 Marovay (416)", "Direction de MNP (Toliara)") ~ "Madagascar National Parks",
      MANG_AUTH %in% c("Ministry of Environment and Sustainable Development, DURRELL", "DURRELL  lot II Y 39 J Ampasanimalo, 101 Antananrivo Madagascar\n DURRELL  lot 14433 Avaradrova Immeuble CECAM AMBATONDRAZAKA, Région Alaotra Mangoro, Madagascar", "Durrell Wildlife Conservation Trust, Programme Madagascar", "Durrell Wildlife Conservation Trust - Madagascar", "DURRELL Madagascar") ~ "Durrell Wildlife Conservation Trust",
      MANG_AUTH %in% c("Ministry of Environment and Sustainable Development, FANAMBY", "ONG FANAMBY") ~ "Association Fanamby",
      MANG_AUTH %in% c("Ministry of Environment and Sustainable Development, WWF", "WWF MDCO") ~ "World Wide Fund for Nature",
      MANG_AUTH %in% c("Ministry of Environment and Sustainable Development, TPF", "The Peregrine Fund") ~ "The Peregrine Fund",
      MANG_AUTH %in% c("Ministry of Environment and Sustainable Development, MAVOA", "Ministry of Environment and Sustainable Development,MAVOA") ~ "Association Mavoa",
      MANG_AUTH %in% c("Ministry of Environment and Sustainable Development, LEMURIA LAND", "Ministry of Environment and Sustainable Development, Lemuria Land") ~ "Lemuria Land",
      MANG_AUTH == "Ministry of Environment and Sustainable Development, MBG" ~ "Missouri Botanical Garden",
      MANG_AUTH == "Ministry of Environment and Sustainable Development, WCS" ~ "Wildlife Conservation Society",
      MANG_AUTH == "Ministry of Environment and Sustainable Development, VELONALA Association" ~ "Association Velonala",
      MANG_AUTH == "Site Bioculturel d'Antrema\nAntananarivo" ~ "Museum National d'Histoire Naturelle",
      MANG_AUTH == "Association Parc Tsarasaotra (APT)" ~ "Association Parc Tsarasaotra",
      MANG_AUTH == "Plate-forme de gestion « Filongoa Mandrozo » avec trois COBAs (Communauté Locale de Base) : ZAMAMI, FIVOMA et FIMITOVE." ~ "The Peregrine Fund",
      MANG_AUTH == "Ministry of Environment and Sustainable Development, FBM" ~ "Fikambanana Bongolava Maitso",
      MANG_AUTH == "Ministry of Environment and Sustainable Development, QMM" ~ "QIT Madagascar Minerals",
      MANG_AUTH == "Ministry of Environment and Sustainable Development, SAGE" ~ "Service d'Appui à la Gestion de l'Environnement",
      MANG_AUTH == "Ministry of Environment and Sustainable Development, ESSA FOREST" ~ "Ecole Supérieure des Sciences Agronomiques - Forêts",
      MANG_AUTH == "Ministry of Environment and Sustainable Development, ASITY Mcar" ~ "Asity Madagascar",
      MANG_AUTH == "Ministry of Environment and Sustainable Development, BCM" ~ "Biodiversity Conservation Madagascar",
      MANG_AUTH == "Ministry of Environment and Sustainable Development, THIS" ~ "Conservation International",
      MANG_AUTH == "Ministry of Environment and Sustainable Development, RBG KEW" ~ "Royal Botanic Gardens, Kew",
      MANG_AUTH == "Ministry of Environment and Sustainable Development, FAMELONA Association" ~ "Association Famelona",
      MANG_AUTH == "Ministry of Environment and Sustainable Development, Anjajavy Lodge" ~ "Anjajavy Lodge",
      MANG_AUTH == "Ministry of Environment and Sustainable Development, MICET" ~ "Madagascar Institute for the Conservation of Tropical Environments",
      MANG_AUTH == "Ministry of Environment and Sustainable Development, GERP" ~ "Groupe d'Étude et de Recherche sur les Primates de Madagascar",
      MANG_AUTH == "Ministry of Environment and Sustainable Development, LIVELY" ~ "Association Lively",
      MANG_AUTH == "Ministry of Environment and Sustainable Development, MNHN" ~ "Museum National d'Histoire Naturelle",
      MANG_AUTH == "Ministry of Environment and Sustainable Development, DBEV" ~ "Département de Biologie et Écologie Végétales",
      MANG_AUTH == "Ministry of Environment and Sustainable Development, Man and the Environment" ~ "Man and the Environment",
      MANG_AUTH == "Ministry of Environment and Sustainable Development, Impact Madagascar" ~ "Impact Madagascar",
      MANG_AUTH == "Ministry of Environment and Sustainable Development, Malagasy Miarony Natiora" ~ "Malagasy Miarony Natiora",
      MANG_AUTH == "Ministry of Environment and Sustainable Development, NITIDEA" ~ "Nitidae",
      MANG_AUTH == "Ministry of Environment and Sustainable Development, NGO SADABE" ~ "NGO Sadabe",
      MANG_AUTH == "Ministry of Environment and Sustainable Development, CI" ~ "Conservation International",
      MANG_AUTH == "Ministry of Environment and Sustainable Development, Blue Ventures" ~ "Blue Ventures",
      MANG_AUTH == "Blue Ventures Madagascar / WWF MDCO" ~ "Blue Ventures / World Wide Fund for Nature",
      MANG_AUTH == "Ministry of Environment and Sustainable Development, TAMIA Association" ~ "Association Tamia",
      MANG_AUTH == "Ministry of Environment and Sustainable Development, DELC" ~ "Development and Environmental Law Center",
      TRUE ~ MANG_AUTH
    )
  ) %>%
  select(
    WDPAID, NAME, DESIG, IUCN_CAT, STATUS, STATUS_YR, MANG_AUTH, MANAGER
  )


# Export metadata of WDPA
write.csv(dynamic_wdpa_metadata, "data/PA_creation/wdpa_data/dynamic_wdpa_metadata.csv", row.names = FALSE)
```





Comme nos données sont complètes, nous allons maintenant créé un buffer zone de 10 km autour des AP créées avant et après 2008 pour définir le groupe de traitement et de contrôle. Ce seuil de 10 km correspond à la distance la plus fréquemment utilisée dans la littérature concernant les évaluations d'impact.

## Création de buffer pour les AP avant et après 2008

On travaille toujours avec les portions terrestres des AP.

Pour analyser l'impact des AP selon leur période de création, on spécifie les AP créées avant 2008 et à partir de 2008. On applique ensuite un buffer zone de 10 km autour de chaque groupe d'AP. Chaque groupe a été reprojeté dans le système de projection officiel de Madagascar, qui est le Laborde (EPSG : 29702) pour les calculs de distances. Nous créons ensuite une carte pour visualiser les AP et leurs zones d'influence.

```{r fig.cap="Figure 5: Protected areas by period  of creation"}

# Buffer de 10 km
buffer_dist <- 10000 

# Spécification des aires protégées avant 2008
wdpa_before_2008 <- pa_sf %>%
  filter(STATUS_YR < 2008)

# Spécification des aires protégées après 2008
wdpa_from_2008 <- pa_sf %>%
  filter(STATUS_YR >= 2008)

# Créer des buffers de 10 km autour des AP
buffer_10km_before_2008 <- wdpa_before_2008 %>%
  st_transform(mdg_crs) %>%
  st_buffer(dist = buffer_dist) %>%
  st_make_valid() %>%
  st_union() %>%
  st_as_sf() %>%
  st_make_valid() %>%
  st_transform(standard_crs)

buffer_10km_from_2008 <- wdpa_from_2008  %>%
  st_transform(mdg_crs) %>%
  st_buffer(dist = buffer_dist) %>%
  st_make_valid() %>%
  st_union() %>%
  st_as_sf() %>%
  st_make_valid() %>%
  st_transform(standard_crs)

buffer_10km_from_2008 <- sf::st_make_valid(buffer_10km_from_2008)

# Visualisation des cartes 
tmap_mode("plot")

tm_shape(contour_mada) + 
  tm_borders() +
tm_shape(wdpa_before_2008) +
tm_polygons(fill = "blue", 
            col =  "black", 
            fill_alpha = 0.5) +
tm_shape(buffer_10km_from_2008) +
tm_borders(col = "darkgreen", lwd = 1, fill.legend = tm_legend_hide()) +
tm_shape(buffer_10km_before_2008) +
tm_borders(col = "blue", lwd = 1, fill.legend = tm_legend_hide()) +
tm_shape(wdpa_from_2008) +
tm_polygons(fill = "darkgreen", 
            col = "black", 
            fill_alpha = 0.5) +
tm_add_legend(type = "polygons", fill = c("blue", "darkgreen"), labels = c("Before 2008", "After 2008")) +
  tm_title("Protected areas by period of creation", fontface = "bold", size = 1) +
  tm_credits("Source: WDPA, 2025", position =  c("BOTTOM", "RIGHT")) +
  tm_scalebar(position = c("TOP", "LEFT"))

library(tmap)
library(leaflet)

# Carte en mode interactif
tmap_mode("view")

map <- tm_shape(contour_mada) +
  tm_borders() +
tm_shape(wdpa_before_2008) +
  tm_polygons(
    fill = "blue",
    col = "black",
    fill_alpha = 0.5,
    id = "NAME",
    popup.vars = c(
      "Status" = "STATUS",
      "Year Created" = "STATUS_YR",
      "Area (km²)" = "PA_AREA_KM2"
    )
  ) +
tm_shape(buffer_10km_from_2008) +
  tm_borders(col = "darkgreen", lwd = 1) +
tm_shape(buffer_10km_before_2008) +
  tm_borders(col = "blue", lwd = 1) +
tm_shape(wdpa_from_2008) +
  tm_polygons(
    fill = "darkgreen",
    col = "black",
    fill_alpha = 0.5,
    id = "NAME",
    popup.vars = c(
      "Status" = "STATUS",
      "Period Creation" = "STATUS_YR",
      "Area (km²)" = "PA_AREA_KM2"
    )
  ) +
  tm_add_legend(
    type = "polygons",
    fill = c("blue", "darkgreen"),
    labels = c("Before 2008", "From 2008")
  ) +
  tm_scalebar(position = c("left", "top"))

# Convertir en Leaflet pour personnaliser
leaflet_map <- tmap_leaflet(map)

# Ajouter titre et source (remplace tm_title et tm_credits, non supportés tel quel en Leaflet)
leaflet_map %>%
  addControl(
    "<b>Protected Areas by Period of Creation</b><br/>Source: WDPA, 2025",
    position = "topright"
  ) %>%
  addControl(
    "Source: WDPA, 2025",
    position = "bottomright"
  )
```

On agrège les données pour chaque groupe, en calculant le nombre total d'aires protégées et leur superficie totale, que l'on présente sous forme de tableau.

```{r}
# Definition de la fonction
library(gt)

pivot_year <- 2008  

# Tableau — Comparaison Before / Starting in 2008
summary_table <- pa_sf %>%
  st_drop_geometry() %>%
  mutate(Creation_Period = if_else(
           STATUS_YR < pivot_year,
           paste("Before", pivot_year),
           paste("Starting in", pivot_year)
         )) %>%
  group_by(Creation_Period) %>%
  summarise(
    Count = n(),
    Area_km2 = sum(PA_AREA_KM2, na.rm = TRUE),
    .groups = "drop"
  )

gt_table <- summary_table %>%
  gt() %>%
  tab_header(
    title    = md("**Protected Areas by Period of Creation**"),
    subtitle = md(paste0("*Madagascar — Reference year: ", pivot_year,
                         " — Terrestrial areas only*"))
  ) %>%
  cols_label(
    Creation_Period = md("**Creation Period**"),
    Count           = md("**PA Number**"),
    Area_km2        = md("**Area (km²)**")
  ) %>%
  fmt_number(columns = Count,    decimals = 0, use_seps = TRUE) %>%
  fmt_number(columns = Area_km2, decimals = 2, use_seps = TRUE) %>%
  cols_align(align = "left",  columns = Creation_Period) %>%
  cols_align(align = "right", columns = c(Count, Area_km2)) %>%
  cols_width(
    Creation_Period ~ px(180),
    Count           ~ px(120),
    Area_km2        ~ px(150)
  ) %>%
  tab_style(
    style     = cell_fill(color = "#e8f5e9"),
    locations = cells_body(rows = seq(2, nrow(summary_table), 2))
  ) %>%
  tab_style(
    style     = list(
      cell_fill(color = "darkgreen"),
      cell_text(color = "white", weight = "bold", size = px(13))
    ),
    locations = cells_column_labels()
  ) %>%
  tab_style(
    style     = cell_text(size = px(18), weight = "bold", color = "darkgreen"),
    locations = cells_title(groups = "title")
  ) %>%
  tab_style(
    style     = cell_text(size = px(13), color = "grey40", style = "italic"),
    locations = cells_title(groups = "subtitle")
  ) %>%
  grand_summary_rows(
    columns = c(Count, Area_km2),
    fns     = list(Total = ~ sum(.)),
    fmt     = ~ fmt_number(., decimals = 0, use_seps = TRUE)
  ) %>%
  tab_style(
    style     = list(
      cell_fill(color = "darkgreen"),
      cell_text(color = "white", weight = "bold")
    ),
    locations = cells_grand_summary()
  ) %>%
  tab_footnote(
    footnote  = md("PA = Protected Area as defined by IUCN categories I–VI."),
    locations = cells_column_labels(columns = Count)
  ) %>%
  tab_source_note(md("**Source:** World Database on Protected Areas (WDPA), 2025.")) %>%
  tab_source_note(md("**Note:** Analysis restricted to terrestrial protected areas in Madagascar.")) %>%
  tab_options(
    table.font.names                    = "Times New Roman",
    table.font.size                     = px(13),
    table.width                         = pct(85),
    heading.align                       = "left",
    heading.border.bottom.color         = "darkgreen",
    heading.border.bottom.width         = px(2),
    column_labels.border.top.color      = "darkgreen",
    column_labels.border.top.width      = px(2),
    column_labels.border.bottom.color   = "darkgreen",
    column_labels.border.bottom.width   = px(2),
    column_labels.padding               = px(8),
    table_body.hlines.color             = "#cccccc",
    table_body.hlines.width             = px(0.5),
    table_body.border.bottom.color      = "darkgreen",
    table_body.border.bottom.width      = px(2),
    data_row.padding                    = px(8),
    source_notes.font.size              = px(10),
    source_notes.border.lr.style        = "none",
    source_notes.padding                = px(6),
    footnotes.font.size                 = px(10),
    footnotes.marks                     = "letters"
  )

write_rds(gt_table, "paper/tables/tbl-period-crea.rds")
gtsave(gt_table, "paper/tables/tbl-period-crea.png", expand = 10, zoom = 3)
gt_table

# Tableau Récapitulatif par année, PA créées depuis 2008

summary_table_since2008 <- pa_sf %>%
  st_drop_geometry() %>%
  filter(STATUS_YR >= pivot_year) %>%
  group_by(STATUS_YR) %>%
  summarise(
    Count    = n(),
    Area_km2 = sum(PA_AREA_KM2, na.rm = TRUE),
    .groups  = "drop"
  ) %>%
  arrange(STATUS_YR)

gt_table_since2008 <- summary_table_since2008 %>%
  gt() %>%
  tab_header(
    title    = md("**Protected Areas Created Since 2008**"),
    subtitle = md(paste0("*Madagascar — Reference year: ", pivot_year,
                         " — Terrestrial areas only*"))
  ) %>%
  cols_label(
    STATUS_YR = md("**Year**"),
    Count     = md("**PA Number**"),
    Area_km2  = md("**Area (km²)**")
  ) %>%
  fmt_number(columns = Count,    decimals = 0, use_seps = TRUE) %>%
  fmt_number(columns = Area_km2, decimals = 2, use_seps = TRUE) %>%
  cols_align(align = "left",  columns = STATUS_YR) %>%
  cols_align(align = "right", columns = c(Count, Area_km2)) %>%
  cols_width(
    STATUS_YR ~ px(120),
    Count     ~ px(120),
    Area_km2  ~ px(150)
  ) %>%
  tab_style(
    style     = cell_fill(color = "#e8f5e9"),
    locations = cells_body(rows = seq(2, nrow(summary_table_since2008), 2))
  ) %>%
  tab_style(
    style     = list(
      cell_fill(color = "darkgreen"),
      cell_text(color = "white", weight = "bold", size = px(13))
    ),
    locations = cells_column_labels()
  ) %>%
  tab_style(
    style     = cell_text(size = px(18), weight = "bold", color = "darkgreen"),
    locations = cells_title(groups = "title")
  ) %>%
  tab_style(
    style     = cell_text(size = px(13), color = "grey40", style = "italic"),
    locations = cells_title(groups = "subtitle")
  ) %>%
  grand_summary_rows(
    columns = c(Count, Area_km2),
    fns     = list(Total = ~ sum(.)),
    fmt     = ~ fmt_number(., decimals = 0, use_seps = TRUE)
  ) %>%
  tab_style(
    style     = list(
      cell_fill(color = "darkgreen"),
      cell_text(color = "white", weight = "bold")
    ),
    locations = cells_grand_summary()
  ) %>%
  tab_footnote(
    footnote  = md("PA = Protected Area as defined by IUCN categories I–VI."),
    locations = cells_column_labels(columns = Count)
  ) %>%
  tab_source_note(md("**Source:** World Database on Protected Areas (WDPA), 2025.")) %>%
  tab_source_note(md("**Note:** Analysis restricted to terrestrial protected areas created from 2008 onward in Madagascar.")) %>%
  tab_options(
    table.font.names                    = "Times New Roman",
    table.font.size                     = px(13),
    table.width                         = pct(85),
    heading.align                       = "left",
    heading.border.bottom.color         = "darkgreen",
    heading.border.bottom.width         = px(2),
    column_labels.border.top.color      = "darkgreen",
    column_labels.border.top.width      = px(2),
    column_labels.border.bottom.color   = "darkgreen",
    column_labels.border.bottom.width   = px(2),
    column_labels.padding               = px(8),
    table_body.hlines.color             = "#cccccc",
    table_body.hlines.width             = px(0.5),
    table_body.border.bottom.color      = "darkgreen",
    table_body.border.bottom.width      = px(2),
    data_row.padding                    = px(8),
    source_notes.font.size              = px(10),
    source_notes.border.lr.style        = "none",
    source_notes.padding                = px(6),
    footnotes.font.size                 = px(10),
    footnotes.marks                     = "letters"
  )

write_rds(gt_table_since2008, "paper/tables/tbl-pa-since-2008.rds")
gtsave(gt_table_since2008, "paper/tables/tbl-pa-since-2008.png", expand = 10, zoom = 3)
gt_table_since2008

# Liste détaillée des PA créées depuis 2008 

pa_list_since2008 <- pa_sf %>%
  st_drop_geometry() %>%
  filter(STATUS_YR >= pivot_year) %>%
  select(NAME, STATUS_YR, IUCN_CAT, PA_AREA_KM2, STATUS, MANAGER) %>%
  arrange(STATUS_YR, NAME)

# Créer l'objet gt à partir du dataframe déjà trié
gt_pa_list_since2008 <- pa_list_since2008 %>%
  gt() %>%
  tab_header(
    title    = md("**Protected Areas Created Since 2008**"),
    subtitle = md(paste0("*Madagascar — Sorted by year of creation — Reference year: ",
                         pivot_year, "*"))
  ) %>%
  cols_label(
    NAME        = md("**Name**"),
    STATUS_YR   = md("**Year**"),
    IUCN_CAT    = md("**IUCN Category**"),
    PA_AREA_KM2 = md("**Area (km²)**"),
    STATUS      = md("**Status**"),
    MANAGER     = md("**Manager**")
  ) %>%
  fmt_number(columns = PA_AREA_KM2, decimals = 2, use_seps = TRUE) %>%
  cols_align(align = "left",  columns = c(NAME, IUCN_CAT, STATUS, MANAGER)) %>%
  cols_align(align = "right", columns = c(STATUS_YR, PA_AREA_KM2)) %>%
  tab_style(
    style     = cell_fill(color = "#e8f5e9"),
    locations = cells_body(rows = seq(2, nrow(pa_list_since2008), 2))
  ) %>%
  tab_style(
    style     = list(
      cell_fill(color = "darkgreen"),
      cell_text(color = "white", weight = "bold", size = px(13))
    ),
    locations = cells_column_labels()
  ) %>%
  tab_style(
    style     = cell_text(size = px(18), weight = "bold", color = "darkgreen"),
    locations = cells_title(groups = "title")
  ) %>%
  tab_style(
    style     = cell_text(size = px(13), color = "grey40", style = "italic"),
    locations = cells_title(groups = "subtitle")
  ) %>%
  tab_source_note(md("**Source:** World Database on Protected Areas (WDPA), 2025.")) %>%
  tab_options(
    table.font.names               = "Times New Roman",
    table.font.size                = px(13),
    heading.align                  = "left",
    heading.border.bottom.color    = "darkgreen",
    heading.border.bottom.width    = px(2),
    column_labels.border.top.color = "darkgreen",
    column_labels.border.top.width = px(2),
    data_row.padding               = px(6)
  )

# Sauvegarde
write_rds(gt_pa_list_since2008, "paper/tables/tbl-pa-list-since-2008.rds")
gtsave(gt_pa_list_since2008, "paper/tables/tbl-pa-list-since-2008.png", expand = 10, zoom = 3)

gt_pa_list_since2008

# Liste détaillée des PA créées entre 2008 et 2021

start_year <- 2008
end_year   <- 2021

 pa_list_2008_2021 <- pa_list_since2008 %>%
  filter(
    STATUS_YR >= start_year,
    STATUS_YR <= end_year
  ) %>%
  arrange(STATUS_YR)

# Créer le tableau gt
gt_pa_list_2008_2021 <- pa_list_2008_2021 %>%
  gt() %>%
  tab_header(
    title = md("**Protected Areas Created 2008–2021**"),
    subtitle = md(
      paste0(
        "*Madagascar — Sorted by year of creation — Period: ",
        start_year, "–", end_year, "*"
      )
    )
  ) %>%
  cols_label(
    NAME        = md("**Name**"),
    STATUS_YR   = md("**Year**"),
    IUCN_CAT    = md("**IUCN Category**"),
    PA_AREA_KM2 = md("**Area (km²)**"),
    STATUS      = md("**Status**"),
    MANAGER     = md("**Manager**")
  ) %>%
  fmt_number(
    columns = PA_AREA_KM2,
    decimals = 2,
    use_seps = TRUE
  ) %>%
  cols_align(
    align = "left",
    columns = c(NAME, IUCN_CAT, STATUS, MANAGER)
  ) %>%
  cols_align(
    align = "right",
    columns = c(STATUS_YR, PA_AREA_KM2)
  ) %>%
  tab_style(
    style = cell_fill(color = "#e8f5e9"),
    locations = cells_body(
      rows = seq(2, nrow(pa_list_2008_2021), 2)
    )
  ) %>%
  tab_style(
    style = list(
      cell_fill(color = "darkgreen"),
      cell_text(
        color = "white",
        weight = "bold",
        size = px(13)
      )
    ),
    locations = cells_column_labels()
  ) %>%
  tab_style(
    style = cell_text(
      size = px(18),
      weight = "bold",
      color = "darkgreen"
    ),
    locations = cells_title(groups = "title")
  ) %>%
  tab_style(
    style = cell_text(
      size = px(13),
      color = "grey40",
      style = "italic"
    ),
    locations = cells_title(groups = "subtitle")
  ) %>%
  tab_source_note(
    md("**Source:** World Database on Protected Areas (WDPA), 2025.")
  ) %>%
  tab_options(
    table.font.names = "Times New Roman",
    table.font.size = px(13),
    heading.align = "left",
    heading.border.bottom.color = "darkgreen",
    heading.border.bottom.width = px(2),
    column_labels.border.top.color = "darkgreen",
    column_labels.border.top.width = px(2),
    data_row.padding = px(6)
  )

# Sauvegarde
write_rds(gt_pa_list_2008_2021, "paper/tables/tbl_pa_list_2008_2021.rds")
gtsave(gt_pa_list_2008_2021, "paper/tables/tbl_pa_list_2008_2021.png", expand = 10, zoom = 3)


write_csv(gt_pa_list_2008_2021[["_data"]], "paper/tables/pa_list_2008_2021.csv")

gt_pa_list_2008_2021


# Tableau récapitulatif des aires protégées créées entre 1997 et 2021
# Definition de la fonction
library(gt)

period_start <- 1997
pivot_year   <- 2008
end_year     <- 2021

# Tableau — Comparaison 1997-2008 / 2008-2021
summary_table <- pa_sf %>%
  st_drop_geometry() %>%
  filter(STATUS_YR >= period_start, STATUS_YR <= end_year) %>%
  mutate(
    Creation_Period = if_else(
      STATUS_YR < pivot_year,
      paste0(period_start, "–", pivot_year),
      paste0(pivot_year, "–", end_year)
    ),
    Creation_Period = factor(
      Creation_Period,
      levels = c(paste0(period_start, "–", pivot_year),
                 paste0(pivot_year, "–", end_year))
    )
  ) %>%
  group_by(Creation_Period, .drop = FALSE) %>%
  summarise(
    Count    = n(),
    Area_km2 = sum(PA_AREA_KM2, na.rm = TRUE),
    .groups  = "drop"
  )

gt_table <- summary_table %>%
  gt() %>%
  tab_header(
    title    = md("**Protected Areas by Period of Creation**"),
    subtitle = md(paste0("*Madagascar — Periods: ", period_start, "–", pivot_year,
                         " and ", pivot_year, "–", end_year,
                         " — Terrestrial areas only*"))
  ) %>%
  cols_label(
    Creation_Period = md("**Creation Period**"),
    Count           = md("**PA Number**"),
    Area_km2        = md("**Area (km²)**")
  ) %>%
  fmt_number(columns = Count,    decimals = 0, use_seps = TRUE) %>%
  fmt_number(columns = Area_km2, decimals = 2, use_seps = TRUE) %>%
  cols_align(align = "left",  columns = Creation_Period) %>%
  cols_align(align = "right", columns = c(Count, Area_km2)) %>%
  cols_width(
    Creation_Period ~ px(180),
    Count           ~ px(120),
    Area_km2        ~ px(150)
  ) %>%
  tab_style(
    style     = cell_text(weight = "bold"),
    locations = cells_column_labels()
  ) %>%
  tab_style(
    style     = cell_text(size = px(18), weight = "bold"),
    locations = cells_title(groups = "title")
  ) %>%
  tab_style(
    style     = cell_text(size = px(13), color = "grey40", style = "italic"),
    locations = cells_title(groups = "subtitle")
  ) %>%
  grand_summary_rows(
    columns = c(Count, Area_km2),
    fns     = list(Total = ~ sum(.)),
    fmt     = ~ fmt_number(., decimals = 0, use_seps = TRUE)
  ) %>%
  tab_style(
    style     = cell_text(weight = "bold"),
    locations = cells_grand_summary()
  ) %>%
  tab_footnote(
    footnote  = md("PA = Protected Area as defined by IUCN categories I–VI."),
    locations = cells_column_labels(columns = Count)
  ) %>%
  tab_source_note(md("**Source:** World Database on Protected Areas (WDPA), 2025.")) %>%
  tab_source_note(md("**Note:** Analysis restricted to terrestrial protected areas in Madagascar.")) %>%
  tab_options(
    table.font.names                    = "Times New Roman",
    table.font.size                     = px(13),
    table.width                         = pct(85),
    heading.align                       = "left",
    heading.border.bottom.color         = "black",
    heading.border.bottom.width         = px(2),
    column_labels.border.top.color      = "black",
    column_labels.border.top.width      = px(2),
    column_labels.border.bottom.color   = "black",
    column_labels.border.bottom.width   = px(2),
    column_labels.padding               = px(8),
    table_body.hlines.color             = "#cccccc",
    table_body.hlines.width             = px(0.5),
    table_body.border.bottom.color      = "black",
    table_body.border.bottom.width      = px(2),
    grand_summary_row.border.color      = "black",
    grand_summary_row.border.width      = px(1),
    data_row.padding                    = px(8),
    source_notes.font.size              = px(10),
    source_notes.border.lr.style        = "none",
    source_notes.padding                = px(6),
    footnotes.font.size                 = px(10),
    footnotes.marks                     = "letters"
  )

write_rds(gt_table, "paper/tables/tbl-crea_1997_2008.rds")
gtsave(gt_table, "paper/tables/tbl-crea_1997_2008.png", expand = 10, zoom = 3)
gt_table



```

Sur la période de 2008-2021, le nombre d'aires protégées créées est reporté dans le tableau ci-dessus (les AP encore au statut "Proposed" en sont exclues).

## Classification des clusters

Les grappes d'enquête sont classées selon leur proximité aux AP créées avant 2008 et à partir de 2008. A l'aide de la fonction classify_clusters(), nous catégorisons chaque cluster en trois groupes: traitement, contrôle ou exclu, selon leur localisation par rapport aux AP et leur statut urbain ou rural. Cette classification est appliquée aux clusters de 1997, 2008, 2011, 2013, 2016, 2018 et 2021. Parmi les clusters considérés comme "traités", on identifie l'année de création de l'AP, son type et le numéro WDPAID ou l'identifiant unique de l'AP en question. Les résultats obtenus sont fusionnés. Nous créons ensuite une carte par année d'étude pour visualiser la localisation des AP et la répartition spatiale des clusters selon leur groupe.

Les limites des AP ayant évolué au cours du temps (le fichier `dynamic_wdpa.gpkg` documente chaque état des limites avec ses périodes de validité `valid_from`/`valid_to`), la classification est désormais faite **par vague d'enquête** : pour chaque année à partir de 2008, on utilise l'état du réseau d'AP valide à la date de l'enquête (1er juin de l'année d'enquête — la collecte s'étalant sur plusieurs mois, cette date coupe l'année en deux et approche la date moyenne d'interview), et non les limites actuelles. La vague 1997 fait exception : elle sert de **vague placebo** (comparaison 1997–2008), on lui applique donc l'état du réseau d'AP de 2008, de sorte que sa sélection de clusters est identique à celle de 2008 (mêmes unités, toutes pré-traitement). Pour les AP créées après une vague donnée (mais avant la dernière vague), c'est la limite en vigueur à leur création qui sert à identifier les clusters qui seront traités ("Before treatment") ; le statut de traitement effectif reste déterminé par `STATUS_YR`.

Les AP encore au statut "Proposed" (jamais officialisées pendant la période d'étude) sont exclues du jeu d'analyse : les clusters proches de ces AP sont classés **Control**, conformément au pré-analyse plan (aucune restriction n'existait pendant les enquêtes).

```{r fig.cap="Figure 6: DHS survey clusters relative to existing protected areas"}

# Helpers réutilisables définis plus haut : pa_states_analysis, pa_states_fixed,
# pa_network(), pa_states_future() — état du réseau d'AP à une date donnée.

buffer_10km <- function(pa, buffer_dist = 10000) {
  if (nrow(pa) == 0) return(st_as_sf(st_sfc(st_polygon(), crs = standard_crs)))
  pa |>
    st_transform(mdg_crs) |>
    st_buffer(dist = buffer_dist) |>
    st_union() |>
    st_as_sf() |>
    st_make_valid() |>
    st_transform(standard_crs)
}

pa_buffered <- function(pa, buffer_dist = 10000) {
  pa |>
    select(WDPAID, STATUS_YR, IUCN_CAT, geometry) |>
    mutate(pa_geom = geometry) |>
    st_transform(mdg_crs) |>
    mutate(geometry = st_buffer(geometry, buffer_dist)) |>
    st_transform(standard_crs)
}

classify_clusters_with_pa <- function(cluster_gps, year, fixed = FALSE,
                                      buffer_dist = 10000) {
  # 1997 sert de vague placebo (comparaison 1997-2008) : on y applique l'état
  # du réseau d'AP de 2008, afin que la sélection des clusters soit identique
  # à celle de 2008 (mêmes unités, toutes pré-traitement en 1997).
  year_net <- max(year, 2008)
  net <- pa_network(year_net, fixed)
  pa_before_y <- net |> filter(STATUS_YR < 2008)
  pa_after_y  <- net |> filter(STATUS_YR >= 2008, STATUS_YR <= year_net)
  pa_future_y <- pa_states_future(year_net, fixed)

  buffer_before <- buffer_10km(pa_before_y, buffer_dist)
  buffer_after  <- buffer_10km(pa_after_y, buffer_dist)
  buffer_future <- buffer_10km(pa_future_y, buffer_dist)

  in_before <- st_within(cluster_gps, buffer_before, sparse = FALSE)[, 1]
  in_after  <- st_within(cluster_gps, buffer_after,  sparse = FALSE)[, 1]
  in_future <- st_within(cluster_gps, buffer_future, sparse = FALSE)[, 1]

  base <- cluster_gps |>
    mutate(groupe = case_when(
      (in_after | in_future) & !in_before & URBAN_RURA == "R" ~ "Treatment",
      in_before | URBAN_RURA == "U" ~ "Excluded",
      TRUE ~ "Control"
    ))

  # enrich treated with the oldest+nearest PA (existing at wave date first)
  treated_pts <- base |> filter(groupe == "Treatment")
  if (nrow(treated_pts) == 0) return(base)

  cand_pa <- pa_buffered(bind_rows(pa_after_y, pa_future_y), buffer_dist)
  cand <- st_join(treated_pts, cand_pa, join = st_within, left = FALSE) |>
    mutate(dist_km = as.numeric(st_distance(geometry, pa_geom, by_element = TRUE)) / 1000)

  best <- cand |>
    group_by(DHSCLUST) |>
    slice_min(STATUS_YR, with_ties = TRUE) |>
    slice_min(dist_km, with_ties = FALSE) |>
    ungroup() |>
    st_drop_geometry() |>
    select(DHSYEAR, DHSCLUST, WDPAID, STATUS_YR, IUCN_CAT, dist_km)

  base |> left_join(best, by = c("DHSYEAR", "DHSCLUST"))
}

gps_all_class <- bind_rows(
  purrr::map(survey_years, function(y) {
    classify_clusters_with_pa(get(paste0("gps_", y)), y)
  })
)
```

### Tests : la sélection des clusters reflète-t-elle l'état du réseau d'AP à chaque date d'enquête ?

```{r}
# WDPAIDs des AP "Proposed" (exclues du jeu d'analyse)
prop_ids <- dynamic_wdpa_metadata |>
  filter(STATUS == "Proposed") |>
  pull(WDPAID)

test_results <- purrr::map_dfr(survey_years, function(y) {
  d_y <- gps_all_class |> filter(DHSYEAR == y)
  # même année de réseau que dans classify_clusters_with_pa (placebo 1997)
  y_net <- max(y, 2008)
  net <- pa_network(y_net)
  buf_after  <- buffer_10km(net |> filter(STATUS_YR >= 2008, STATUS_YR <= y_net))
  buf_before <- buffer_10km(net |> filter(STATUS_YR < 2008))
  buf_future <- buffer_10km(pa_states_future(y_net))

  in_after  <- st_within(d_y, buf_after,  sparse = FALSE)[, 1]
  in_before <- st_within(d_y, buf_before, sparse = FALSE)[, 1]
  in_future <- st_within(d_y, buf_future, sparse = FALSE)[, 1]
  rural <- d_y$URBAN_RURA == "R"

  tibble(
    DHSYEAR = y,
    n_clusters = nrow(d_y),
    # T1 : les AP "Proposed" ne génèrent jamais de traitement
    t1_treated_proposed = sum(d_y$groupe == "Treatment" & d_y$WDPAID %in% prop_ids),
    # T2 : un cluster rural dans le buffer d'une AP existant à la date de
    #      l'enquête n'est jamais Control
    t2_control_in_existing = sum(d_y$groupe == "Control" & rural & in_after),
    # T3 : aucun cluster n'est Treatment via le buffer des AP antérieures à 2008
    t3_treated_in_pre2008 = sum(d_y$groupe == "Treatment" & in_before),
    # T4 : tout cluster traité est dans le buffer d'une AP post-2008
    #      (existante à la date d'enquête ou à venir)
    t4_treated_outside = sum(d_y$groupe == "Treatment" & !(in_after | in_future)),
    # T5 : "Previously treated" implique une AP existant à la date d'enquête
    t5_prev_inconsistent = sum(d_y$groupe == "Treatment" & !is.na(d_y$STATUS_YR) &
                                 d_y$STATUS_YR <= d_y$DHSYEAR & !in_after)
  )
})

# Tous les compteurs de violation doivent être nuls
stopifnot(
  "T1-T5 : la classification viole la cohérence temporelle du réseau d'AP" =
    all(unlist(test_results |> select(starts_with("t")))) == 0
)

test_results
```

Tous les tests passent pour les sept vagues : aucune AP "Proposed" ne génère de traitement (T1), aucun cluster rural à moins de 10 km d'une AP existant à la date de l'enquête n'est classé Control (T2), aucun cluster traité ne l'est via les AP antérieures à 2008 (T3) ou en dehors des buffers post-2008 (T4), et tout cluster "Previously treated" est bien dans le buffer d'une AP existant à la date d'enquête (T5).

### Test de sensibilité : limites fixes vs limites à date

La classification principale repose sur les limites en vigueur à chaque date d'enquête. À titre de sensibilité, on compare avec la classification utilisant les **limites fixes** (dernier état connu de chaque AP, appliqué rétroactivement à toutes les vagues) :

```{r}
gps_all_class_fixed <- bind_rows(
  purrr::map(survey_years, function(y) {
    classify_clusters_with_pa(get(paste0("gps_", y)), y, fixed = TRUE)
  })
)

boundary_sensitivity <- gps_all_class |>
  st_drop_geometry() |>
  select(DHSYEAR, DHSCLUST, groupe) |>
  left_join(
    gps_all_class_fixed |>
      st_drop_geometry() |>
      select(DHSYEAR, DHSCLUST, groupe_fixed = groupe),
    by = c("DHSYEAR", "DHSCLUST")
  ) |>
  count(DHSYEAR, changed = groupe != groupe_fixed) |>
  pivot_wider(names_from = changed, values_from = n, values_fill = 0,
              names_prefix = "changed_")

boundary_sensitivity
```


```{r}
tmap_mode("plot")

map_ap <- tm_shape(contour_mada) +
  tm_borders(col = "black", lwd = 1) +

  tm_shape(buffer_10km_from_2008) +
  tm_borders("green", lwd = 2, lty = "dashed",
             fill.legend = tm_legend_hide()) +

  tm_shape(buffer_10km_before_2008) +
  tm_borders("darkgreen", lwd = 2, lty = "dashed",
             fill.legend = tm_legend_hide()) +

  tm_shape(wdpa_from_2008) +
  tm_polygons(fill = "green", fill_alpha = 0.5,
              col = "black",
              fill.legend = tm_legend_hide()) +

  tm_shape(wdpa_before_2008) +
  tm_polygons(fill = "darkgreen", fill_alpha = 0.5,
              col = "black",
              fill.legend = tm_legend_hide()) +

  tm_shape(gps_all_class) +
  tm_symbols(
    fill = "groupe",
    fill.scale = tm_scale(values = c(
      "Treatment" = "red",
      "Control"   = "blue",
      "Excluded"  = "gray"
    )),
    fill.legend = tm_legend_hide(),
    size = 0.5,
    shape = 21
  ) +

  tm_facets("DHSYEAR", nrow = 3, ncol = 3) +

  tm_add_legend(
    type  = "polygons",
    fill  = c("green", "darkgreen"),
    labels = c("Starting in 2008", "Before 2008"),
    title = "Protected Areas"
  ) +
  tm_add_legend(
    type   = "symbols",
    fill    = c("red", "blue", "gray"),
    labels = c("Treatment", "Control", "Excluded"),
    shape  = 21,
    title  = "Groups"
  ) +

  tm_layout(
    legend.outside = TRUE,
    legend.outside.position = c("center", "bottom")
  )

map_ap

# Enregistrer la carte------------------------------
tmap_mode("plot")

# Assigner la carte à un objet
ma_carte <- tm_shape(contour_mada) +
  tm_borders(col = "black", lwd = 1) +

  tm_shape(buffer_10km_from_2008) +
  tm_borders("green", lwd = 2, lty = "dashed") +

  tm_shape(buffer_10km_before_2008) +
  tm_borders("darkgreen", lwd = 2, lty = "dashed") +

  tm_shape(wdpa_from_2008) +
  tm_polygons(fill = "green", fill_alpha = 0.5, col = "black") +

  tm_shape(wdpa_before_2008) +
  tm_polygons(fill = "darkgreen", fill_alpha = 0.5, col = "black") +

  tm_shape(gps_all_class) +
  tm_symbols(
    fill = "groupe",
    fill.scale = tm_scale(values = c(
      "Treatment" = "red",
      "Control"   = "blue",
      "Excluded"  = "gray"
    )),
    size = 0.5,
    shape = 21
  ) +

  tm_facets("DHSYEAR", nrow = 2, ncol = 3) +

  tm_add_legend(
    type   = "polygons",
    fill   = c("green", "darkgreen"),
    labels = c("Starting in 2008", "Before 2008"),
    title  = "Protected Areas"
  ) +
  tm_add_legend(
    type   = "symbols",
    fill   = c("red", "blue", "gray"),
    labels = c("Treatment", "Control", "Excluded"),
    shape  = 21,
    title  = "Groups"
  ) +

  tm_layout(
    legend.outside = TRUE,
    legend.outside.position = c("center", "bottom")
  )

# Enregistrer la carte------------------------------ 
tmap_save(
  tm       = map_ap,
  filename = "output/map_all_groups.png",
  width    = 12,
  height   = 8,
  dpi      = 300
)
```

Nous produisons un tableau récapitulatif du nombre de grappes d'enquête classées dans chaque groupe pour les années 1997, 2008, 2011, 2013, 2016, 2018 et 2021. Afin de faciliter le comptage et la transformation en tableau, nous supprimons les données spatiales pour ne conserver que les informations attributaires (année d'enquête "DHSYEAR" et groupe de classification "groupe").

```{r}

# Sous-catégories pour le groupe "Traitement" (dépend de DHSYEAR vs STATUS_YR)
treated_sub_clusters <- gps_all_class %>%
  st_drop_geometry() %>%
  filter(groupe == "Treatment") %>%
  mutate(subcat = case_when(
    !is.na(STATUS_YR) & DHSYEAR <  STATUS_YR ~ "Before treatment",
    !is.na(STATUS_YR) & DHSYEAR >= STATUS_YR ~ "Previously treated",
    TRUE ~ NA_character_
  )) %>%
  count(DHSYEAR, subcat, name = "n_clusters") %>%
  pivot_wider(names_from = subcat, values_from = n_clusters, values_fill = 0)

# Ligne "Ensemble" (tous les traités, quel que soit le statut)
treated_all_clusters <- gps_all_class %>%
  st_drop_geometry() %>%
  filter(groupe == "Treatment") %>%
  count(DHSYEAR, name = "All_clusters")

# Colonnes Contrôles / Exclus
ctrl_excl_clusters <- gps_all_class %>%
  st_drop_geometry() %>%
  filter(groupe %in% c("Control", "Excluded")) %>%
  mutate(Groupe = recode(groupe, Control = "Controls",Excluded = "Excluded")) %>%
  count(DHSYEAR, Groupe, name = "n") %>%
  pivot_wider(names_from = Groupe, values_from = n, values_fill = 0)

# Assemblage large (années en lignes)
tab_wide_clusters <- list(treated_sub_clusters, treated_all_clusters, 
                          ctrl_excl_clusters) %>%
  Reduce(function(x, y) full_join(x, y, by = "DHSYEAR"), .) %>%
  arrange(DHSYEAR) %>%
  mutate(across(-DHSYEAR, ~replace_na(.x, 0L)))

# Tableau gt : spanner "Traitement" + colonnes Contrôles / Exclus
gt_table_clusters <- tab_wide_clusters %>%
  rename(Year = DHSYEAR) %>%
  gt() %>%
  tab_header(title = "Number of Clusters by Survey Year and Group") %>%
  cols_label(
    `Before treatment` = "Before treatment",
    `Previously treated`     = "Previously treated",
    All_clusters   = "All clusters",
    `Controls` = "Controls",
    `Excluded` = "Excluded"
  ) %>%
  tab_spanner(
    label = "Treatment",
    columns = c(`Before treatment`, `Previously treated`, All_clusters)
  ) %>%
  fmt_number(
    columns = c(`Before treatment`, `Previously treated`, All_clusters, `Controls`, `Excluded`),
    decimals = 0,
    use_seps = TRUE
  ) %>%
  cols_align(align = "center", columns = everything()) %>%
  tab_footnote(
    footnote = md("**Before treatment** : DHSYEAR < STATUS_YR (PA are not yet created). **Previously treated** : DHSYEAR ≥ STATUS_YR. **All clusters** : total number of clusters*Treatment*."),
    locations = cells_title(groups = "title")
  )

gt_table_clusters
```

Maintenant avec le nombre de ménages :

```{r}
# Function to read DHS data for the specified year and identifier
load_dhs_data <- function(dhs_folder, year, identifier) {
  folder_pattern <- paste0(".*", year, ".*", identifier)
  
  matching_folder <- list.dirs(dhs_folder, full.names = TRUE, recursive = TRUE) %>%
    keep(~ str_detect(.x, folder_pattern))
  
  if (length(matching_folder) == 0) {
    stop("No folder found for the specified year and identifier.")
  }
  
  if (identifier == "GE") {
    file_pattern <- "\\.shp$"
    data_loader <- function(file) st_read(file, quiet = TRUE)
  } else {
    file_pattern <- "\\.[Dd][Tt][Aa]$"
    data_loader <- read_dta
  }
  
  target_file <- list.files(matching_folder, pattern = file_pattern, full.names = TRUE)
  
  if (length(target_file) == 0) {
    stop("No valid file found in the folder.")
  }
  
  data <- data_loader(target_file)
  
  return(data)
}

dhs_folder <- "data/raw/dhs"


# Années disponibles
years_all <- sort(unique(gps_all_class$DHSYEAR))

# Compte ménages (toutes observations) 
households_counts_all <- map_dfr(years_all, function(y) {
  
  # Load data depending on year
  if (y == 2018) {
    hr <- read_spss("data/raw/mics/2018/SPSS datasets/hh.sav") %>%
      transmute(
        hv001 = HH1,
        hv002 = HH2,
        DHSYEAR = y
      )
  } else {
  # HR de l'année
  hr <- load_dhs_data(dhs_folder, y, "HR") %>%
    mutate(DHSYEAR = y) %>%
      select(hv001, hv002, DHSYEAR)
  }

  # Classification des grappes de l'année
  cl_y <- gps_all_class %>%
    st_drop_geometry() %>%
    filter(DHSYEAR == y) %>%
    select(DHSYEAR, DHSCLUST, groupe, STATUS_YR)

  # Jointure ménages <- classification (par cluster hv001)
  hr_cl <- hr %>%
    select(DHSYEAR, hv001) %>%
    left_join(cl_y, by = c("DHSYEAR" = "DHSYEAR", "hv001" = "DHSCLUST"))

  # Comptes par sous-catégories du traitement (DHSYEAR vs STATUS_YR)
  avant  <- hr_cl %>% filter(groupe == "Treatment", !is.na(STATUS_YR), DHSYEAR <  STATUS_YR) %>% nrow()
  deja   <- hr_cl %>% filter(groupe == "Treatment", !is.na(STATUS_YR), DHSYEAR >= STATUS_YR) %>% nrow()
  ens    <- hr_cl %>% filter(groupe == "Treatment") %>% nrow()
  ctrl   <- hr_cl %>% filter(groupe == "Control")   %>% nrow()
  excl   <- hr_cl %>% filter(groupe == "Excluded")  %>% nrow()

  tibble(
    DHSYEAR = y,
    `Avant traitement` = avant,
    `Déjà traités`     = deja,
    Ensemble           = ens,
    `Contrôles`        = ctrl,
    `Exclus`           = excl
  )
})

# Tableau gt (ménages, toutes observations)
gt_table_menages_all <- households_counts_all %>%
  rename(Year = DHSYEAR) %>%
  gt() %>%
  tab_header(title = "Number of households by survey year and group") %>%
  cols_label(
    `Avant traitement` = "Before treatment",
    `Déjà traités`     = "Previously treated",
    Ensemble           = "All clusters",
    `Contrôles`        = "Controls",
    `Exclus`           = "Excluded"
  ) %>%
  tab_spanner(
    label = "Treatment",
    columns = c(`Avant traitement`, `Déjà traités`, Ensemble)
  ) %>%
  fmt_number(
    columns = c(`Avant traitement`, `Déjà traités`, Ensemble, `Contrôles`, `Exclus`),
    decimals = 0, use_seps = TRUE
  ) %>%
  cols_align(align = "center", columns = everything()) %>%
  tab_footnote(
    footnote = md("**Before treatment** : DHSYEAR < STATUS_YR (PA not yet created). **Previously treated** : DHSYEAR ≥ STATUS_YR. **All clusters** : total number of households in the group *Treatment*."), locations = cells_title(groups = "title"))

gt_table_menages_all   
```

## Enregistrement des variables classifiées

Les informations essentielles sur la classification des grappes d'enquête sont extraites et enregistrées dans un fichier csv en vue d'une utilisation ultérieure. Seules les informations nécessaires à l'identification des grappes et à leur groupe de traitement sont conservées, excluant les données géographiques et les variables non pertinentes.

```{r}
# Issue U2 #1 : la géométrie doit être retirée avant write_csv, sinon elle est
# sérialisée en texte WKT et se propage dans les chapitres suivants.
all_class <- gps_all_class %>%
  st_drop_geometry() %>%
  select(DHSYEAR, DHSCLUST, DHSREGNA, GROUP = groupe, WDPAID, STATUS_YR, IUCN_CAT, dist_km)

write_csv(all_class, "data/derived/cluster_treatment_classification_staggered.csv")

write_csv(st_drop_geometry(wdpa_before_2008), "data/derived/wdpa_before_2008.csv")
write_csv(st_drop_geometry(wdpa_from_2008), "data/derived/wdpa_from_2008.csv")
```
