---
output: html_document
editor: source
editor_options: 
  chunk_output_type: console
---

# Consolidation

L'objectif de ce document est de combiner les clusters de 1997, 2008, 2011, 2013, 2016 et 2021 avec leurs caractéristiques géophysiques et leur variable de résultat respectif dans un seul dataframe.

## Méthodes

Les fichiers contenant les données du Household Recode (HR) pour les années 1997, 2008, 2011, 2013, 2016 et 2021, fournis par DHS, sont d'abord chargés. Pour chaque année, on sélectionne que les variables nécessaires pour l'analyse, à savoir les identifiants des ménages (hv001 et hv002) et les wealth index. On fusionne ces données avec les données géophysiques des ménages, permettant ainsi de constituer un seul dataframe consolidé pour chaque année.

```{r}
library(tidyverse)
library(sf)
library(haven)
library(lubridate)
library(gt)

# Covariates spatio-temporelles + classification de traitement
spatial_covars_spei <- readRDS("data/derived/spatial_covars_spei_staggered.rds")
all_covars <- spatial_covars_spei %>%
  select(DHSYEAR, DHSCLUST, URBAN_RURA, treecover_area, slope, elevation,
         population_count, traveltime_2000, spei_wc)

all_class <- read.csv("data/derived/cluster_treatment_classification_staggered.csv")

# Helper: fabrique la table finale pour une année donnée
vars_to_nest <- c("treecover_area", "slope", "elevation",
                  "population_count", "traveltime_2000", "spei_wc")

build_year <- function(hr_object,
                       year,
                       hh_rural_path,
                       spei_years = (year-2):year) {

  # Charger HR (identifiants + variables chef) et HH_rural (centiles/zscore déjà calculés)
  hr <- hr_object %>%
    dplyr::select(hv001, hv002, hv219, hv220)
  
  hh_rural <- read_rds(hh_rural_path) # contient hv001/hv002 + wealth_* déjà prêts
  
  # Joindre covariates spatiaux + classification de groupes
  base <- hh_rural %>%
    left_join(hr, by = c("hv001", "hv002")) %>%
    left_join(
      all_covars %>% filter(DHSYEAR == year) %>% select(-DHSYEAR),
      by = c("hv001" = "DHSCLUST")
    ) %>%
    left_join(
      all_class %>% filter(DHSYEAR == year) %>% select(-DHSYEAR),
      by = c("hv001" = "DHSCLUST")
    ) %>%
    mutate(DHSYEAR = year) %>%
    relocate(DHSYEAR, .before = everything())
  
  # Désimbriquer les covars imbriquées et appliquer la fenêtre temporelle SPEI
  #    moyenne par (hv001, hv002) pour chaque indicateur_année
  df_long <- base %>%
    select(hv001, hv002, any_of(vars_to_nest)) %>%
    pivot_longer(cols = any_of(vars_to_nest),
                 names_to = "indicator", values_to = "data") %>%
    unnest(data) %>%
    filter(indicator != "spei_wc" | year(datetime) %in% spei_years) %>%
    mutate(year_indicator = paste0(indicator, "_", year(datetime))) %>%
    select(hv001, hv002, year_indicator, value)
  
  df_wide <- df_long %>%
    pivot_wider(names_from = year_indicator, values_from = value,
                names_glue = "{year_indicator}") %>%
    group_by(hv001, hv002) %>%
    summarise(across(everything(), ~ mean(.x, na.rm = TRUE)), .groups = "drop")
  
  # Table finale (une ligne par ménage hv001/hv002)
  out <- base %>%
    select(-any_of(vars_to_nest)) %>%
    distinct(hv001, hv002, .keep_all = TRUE) %>%
    left_join(df_wide, by = c("hv001", "hv002"))
  
  out
}

# Application

hr_1997_final <- read_dta("data/raw/dhs/DHS_1997/MDHR31DT/MDHR31FL.DTA") %>%
  build_year(year = 1997,
             hh_rural_path = "data/derived/hh_1997_rural_simpler.rds",
             spei_years = 1995:1997)

hr_2008_final <- read_dta("data/raw/dhs/DHS_2008/MDHR51DT/MDHR51FL.DTA") %>%
  build_year(year = 2008,
             hh_rural_path = "data/derived/hh_2008_rural_simpler.rds",
             spei_years = 2006:2008)

hr_2011_final <- read_dta("data/raw/dhs/DHS_2011/MDHR61DT/MDHR61FL.DTA") %>%
  build_year(year = 2011,
             hh_rural_path = "data/derived/hh_2011_rural_simpler.rds",
             spei_years = 2009:2011)

hr_2013_final <- read_dta("data/raw/dhs/DHS_2013/MDHR6ADT/MDHR6AFL.DTA") %>%
  build_year(year = 2013,
  hh_rural_path = "data/derived/hh_2013_rural_simpler.rds",
  spei_years = 2011:2013)

hr_2016_final <- read_dta("data/raw/dhs/DHS_2016/MDHR71DT/MDHR71FL.DTA") %>%
  build_year(year = 2016,
  hh_rural_path = "data/derived/hh_2016_rural_simpler.rds",
  spei_years = 2014:2016)

hr_2021_final <- read_dta("data/raw/dhs/DHS_2021/MDHR81DT/MDHR81FL.DTA") %>%
  build_year(year = 2021,
  hh_rural_path = "data/derived/hh_2021_rural_simpler.rds",
  spei_years = 2019:2021)

hr_2018_final <- read_spss("data/raw/mics/2018/SPSS datasets/hh.sav") %>%
  select(hv001 = HH1,# cluter number, 
         hv002 = HH2,# household number, 
         hv219 = HHSEX,# sex of hhh: 1: Masculin, 2: féminin
         hv220 = HHAGE) %>%# age of hhh: 
  build_year(year = 2018,
             hh_rural_path = "data/derived/hh_2021_rural_simpler.rds",
             spei_years = 2016:2018)

# Consolidation

hr_consolidated <- bind_rows(
  hr_1997_final,
  hr_2008_final,
  hr_2011_final,
  hr_2013_final,
  hr_2016_final,
  hr_2018_final,
  hr_2021_final
)

hr_consolidated %>% count(DHSYEAR)
```


Enregistrement des résultats

```{r}
# Sauvegardes millésime
write_rds(hr_1997_final, "data/derived/hr_1997_final.rds")
write_rds(hr_2008_final, "data/derived/hr_2008_final.rds")
write_rds(hr_2011_final, "data/derived/hr_2011_final.rds")
write_rds(hr_2013_final, "data/derived/hr_2013_final.rds")
write_rds(hr_2016_final, "data/derived/hr_2016_final.rds")
write_rds(hr_2018_final, "data/derived/hr_2018_final.rds")
write_rds(hr_2021_final, "data/derived/hr_2021_final.rds")

# Sauvegarde consolidée
write_rds(hr_consolidated, "data/derived/hr_consolidated_1997_2008_2011_2013_2016_2018_2021.rds")
cat("Données enregistrées\n")
```


Nombre des observations analysées 

```{r}
# Produce a table of observation counts by survey year
# Columns: Year, Survey, Raw_HH_all, Raw_HH_rural, Excluded_group,
#          Treatment_Control, After_NA_drop, Treated, Matched_rows

library(tidyverse)
library(haven)

years <- c(1997, 2008, 2011, 2013, 2016, 2018, 2021)
survey_map <- c(
  `1997` = "DHS", `2008` = "DHS", `2011` = "MIS",
  `2013` = "MIS", `2016` = "MIS", `2018` = "MICS", `2021` = "DHS"
)

derived_dir  <- "data/derived"
dhs_raw_dir  <- "data/raw/dhs"
mics_hh_file <- "data/raw/mics/2018/SPSS datasets/hh.sav"

# --- Pre-compute Raw_HH_all from raw source files ---

# DHS/MIS: read only first column of each HR .DTA (fast row count)
dhs_hr_paths <- list.files(dhs_raw_dir, pattern = "HR.*\\.DTA$",
                           recursive = TRUE, full.names = TRUE, ignore.case = TRUE)
dhs_hr_paths <- dhs_hr_paths[!grepl("SPSS|wealth", dhs_hr_paths, ignore.case = TRUE)]

dhs_all_map <- map_int(dhs_hr_paths, function(f) {
  tryCatch(nrow(read_dta(f, col_select = 1L)), error = function(e) NA_integer_)
}) |>
  set_names(str_extract(dhs_hr_paths, "DHS_(\\d{4})", group = 1))

# MICS 2018: household questionnaire file
mics_all <- tryCatch(
  nrow(read_sav(mics_hh_file, col_select = 1L)),
  error = function(e) NA_integer_
)

# --- Build table row by row ---

out <- map_dfr(years, function(y) {
  y_chr         <- as.character(y)
  hr_file       <- file.path(derived_dir, paste0("hr_", y_chr, "_final.rds"))
  matched_file  <- file.path(derived_dir, paste0("data_matched_", y_chr, ".rds"))
  matchres_file <- file.path(derived_dir, paste0("matching_result_", y_chr, ".rds"))

  # Raw HH (all): from raw source files
  Raw_HH_all <- if (y == 2018) mics_all else as.integer(dhs_all_map[y_chr])

  # Defaults
  Raw_HH_rural      <- NA_integer_
  Excluded_group    <- NA_integer_
  Treatment_Control <- NA_integer_
  After_NA_drop     <- NA_integer_
  Treated           <- NA_integer_
  Matched_rows      <- NA_integer_

  # hr_final: rural-only file with GROUP assigned and matching covariates
  if (file.exists(hr_file)) {
    hr           <- readRDS(hr_file)
    Raw_HH_rural <- nrow(hr)
    if ("GROUP" %in% names(hr)) {
      Excluded_group    <- sum(hr$GROUP == "Excluded", na.rm = TRUE)
      Treatment_Control <- sum(hr$GROUP %in% c("Treatment", "Control"), na.rm = TRUE)
      Treated           <- sum(hr$GROUP == "Treatment", na.rm = TRUE)
    }
  }

  # matching_result: matchit object — X matrix rows = inputs to matching (after NA drop)
  if (file.exists(matchres_file)) {
    mr <- readRDS(matchres_file)
    if (is.list(mr) && "X" %in% names(mr)) {
      After_NA_drop <- nrow(mr$X)
      if (is.na(Treated) && "treat" %in% names(mr)) {
        Treated <- sum(mr$treat == 1L)
      }
    }
  }

  # Matched rows: actual row count from matched dataset (not 2 × Treated)
  if (file.exists(matched_file)) {
    Matched_rows <- nrow(readRDS(matched_file))
  }

  tibble(
    Year                         = y,
    Survey                       = survey_map[y_chr],
    Total_number_of_households   = Raw_HH_all,
    Rural_sub_sample             = Raw_HH_rural,
    Excluded_group    = Excluded_group,
    Treatment_Control = Treatment_Control,
    After_NA_drop     = After_NA_drop,
    Treated           = Treated,
    Matched_rows      = Matched_rows
  )
})

# Write and print
dir.create("output", showWarnings = FALSE)
write_csv(out, file.path("output", "obs_by_year.csv"))
print(out)

write_rds(out, "paper/tables/tbl_obs_by_year.rds")

out %>%
  gt() %>%
  gtsave("output/obs_by_year.png")
```

