---
output: html_document
editor_options: 
  chunk_output_type: console
---

# Descriptive statistics

Cette section vise à effectuer l'analyse descriptive de l'étude.

## Statistiques descriptive des aires protégées

```{r}

library(tidyverse) # Manipulation et visualisation des données
library(writexl) # Pour faire une sortie sous Excel
library(psych) # Pour des analyses statistiques descriptives et psychométrique 
library(knitr) # génération de rapports dynamiques 
library(sf) # Analyse spatiale
library(readr)

# On charge les données
wdpa_before_2008 <- st_read("data/derived/wdpa_before_2008.csv") 

wdpa_from_2008 <- read.csv("data/derived/wdpa_from_2008.csv")

# Fonction utilitaire pour produire les statistiques d'une période
get_descriptive_stats <- function(data, periode_label) {
  rep_area_num <- as.numeric(data$REP_AREA)
  
  stats <- psych::describe(rep_area_num)[, c("n", "mean", "sd", "median", "min", "max")]
  
  min_name <- data %>%
    filter(rep_area_num == min(rep_area_num, na.rm = TRUE)) %>%
    pull(ORIG_NAME) %>%
    unique() %>%
    paste(collapse = "; ")
  
  max_name <- data %>%
    filter(rep_area_num == max(rep_area_num, na.rm = TRUE)) %>%
    pull(ORIG_NAME) %>%
    unique() %>%
    paste(collapse = "; ")
  
  stats %>%
    as_tibble() %>%
    mutate(
      periode = periode_label,
      aire_min = min_name,
      aire_max = max_name
    )
}

# Appliquer la fonction aux deux périodes
desc_AP_before <- get_descriptive_stats(wdpa_before_2008, "Before 2008")
desc_AP_from   <- get_descriptive_stats(wdpa_from_2008, "From 2008")


# Fusion des deux tableaux
desc_AP_combined <- bind_rows(desc_AP_before, desc_AP_from) %>%
  arrange(mean) %>%
  select(periode, n, mean, sd, median, min, aire_min, max, aire_max)

# Affichage du tableau 
kable(desc_AP_combined, digits = 2, caption = "Statistiques descriptives des aires protégées (REP_AREA)")

# Enregistrement du tableau
write_csv(desc_AP_combined, "data/derived/tableau_descriptive des aires protégée.csv")

# Fonction pour produire les 10 plus petites aires protégées
get_top_small_aires <- function(df, periode, top_n = 10) {
  df %>%
    mutate(REP_AREA = as.numeric(REP_AREA)) %>%
    arrange(REP_AREA) %>%
    slice_head(n = top_n) %>%
    mutate(
      rank_number = row_number(),
      periode = periode
    ) %>% 
    select(rank_number, ORIG_NAME, REP_AREA, periode) 
}

# Appliquer aux deux périodes
top10_before_2008 <- get_top_small_aires(wdpa_before_2008, "Before 2008")
top10_from_2008  <- get_top_small_aires(wdpa_from_2008, "From 2008")

# Fusionner les tableaux
top10_combined <- bind_rows(top10_before_2008, top10_from_2008)

# Affichage
kable(top10_combined, digits = 2,
      caption = "Statistiques descriptives des aires protégées (REP_AREA) avec top 10 plus petites")

# Enregistrement du tableau
write_csv(desc_AP_combined, "data/derived/tableau_descriptive_AP.csv")
```

## Statistiques descriptives du wealth index et du z-score du wealth index

Cette partie présente les statistiques descriptives des variables de résultat par la production des tableaux de distribution et des boxplots par année.

Rappelons que:

-   [Groupe de traitement]{.underline}: Ménages localisées dans les clusters à moins de 10 km des aires protégées créées à partir de 2008 dans les zones rurales

-   [Groupe de contrôle]{.underline}: Ménages localisées dans les clusters à plus de 10 km des aires protégées créées à partir de 2008 dans les zones rurales

-   [Groupe à exclure]{.underline}: Ménages localisées dans les clusters à moins de 10 km des aire protégées créées avant 2008 et dans la zone urbaine

```{r}

library(purrr)
library(knitr)
library(ggplot2)

# Préparation des données
cluster_classification <- read_csv("data/derived/cluster_treatment_classification_staggered.csv", 
show_col_types = FALSE) %>%
  select(DHSYEAR, DHSCLUST, GROUP)


make_desc_wealth <- function(year){
  
  readRDS(paste0("data/derived/hh_", year, "_rural_simpler.rds")) %>%
    rename(DHSCLUST = hv001) %>%
    mutate(across(where(haven::is.labelled), haven::as_factor)) %>%
             left_join(
               cluster_classification %>% filter(DHSYEAR == year),
               by = "DHSCLUST"
             ) %>%
             mutate(DHSYEAR =year)
  
  }

# Fonction générique: statistiques descriptives 
wealth_summary <- function(data, var, label){
  
  data %>%
    group_by(GROUP) %>%
    summarise(
      n = sum(!is.na({{var}})),
      mean = mean({{var}}, na.rm = TRUE),
      sd = sd({{var}}, na.rm = TRUE),
      median = median({{var}}, na.rm = TRUE),
      p25 = quantile({{var}}, 0.25, na.rm = TRUE),
      p75 = quantile({{var}}, 0.75, na.rm = TRUE),
      min = min({{var}}, na.rm = TRUE),
      max = max({{var}}, na.rm = TRUE),
      .groups = "drop"
    ) %>%
    mutate(
      variable = label)
}
  
years <- c(1997, 2008, 2011, 2013, 2016, 2021)

desc_all <- map_dfr(years, function(year){
  
  hh <- make_desc_wealth(year)
  
  bind_rows(
    wealth_summary(hh, wealth_centile_rural_simple, "Wealth index (centile)")
  ) %>%
    mutate(DHSYEAR = year)
})

kable(
  desc_all,
  caption = "Statistiques descriptives du wealth index rural par groupe et par année",
  digits = 2
)

wealth_plot_data <- map_dfr(years, make_desc_wealth) %>%
  mutate(
    DHSYEAR = factor(DHSYEAR),
    GROUP = factor(GROUP, levels = c("Control", "Treatment", "Excluded"))
  )

# Boxplots - Wealth index en centile
ggplot(wealth_plot_data,
       aes(x = GROUP, y = wealth_centile_rural_simple, fill = GROUP)) +
  geom_boxplot(outlier.alpha = 0.3) +
  facet_wrap(~ DHSYEAR) +
  labs(
    title = "Distribution du wealth index rural (centile)",
    x = "Groupe",
    y = "wealth index (centile)"
  ) +
  theme_minimal() +
  theme(legend.position = "none")

# Box plot - z-score wealth index en centile
ggplot(wealth_plot_data, 
       aes(x = GROUP, y = zscore_wealth, fill = GROUP)) +
  geom_boxplot(outlier.alpha = 0.3) +
  facet_wrap(~ DHSYEAR) +
  labs(
    title = " Distribution du zscore du wealth index",
    x = "Groupe",
    y = "Z-score du wealth index"
  ) +
  theme_minimal() +
  theme(legend.position = "none")
```

## Statistiques descriptives des variables utilisées dans le modèle

```{r}
library(tidyverse)
library(sf)
library(haven)

# Load data 
hr_1997_final <- readRDS("data/derived/hr_1997_final.rds")

hr_2008_final <- readRDS("data/derived/hr_2008_final.rds")

hr_2011_final <- readRDS("data/derived/hr_2011_final.rds")

hr_2013_final <- readRDS("data/derived/hr_2013_final.rds")

hr_2016_final <- readRDS("data/derived/hr_2016_final.rds")
  
hr_2021_final <- readRDS("data/derived/hr_2021_final.rds")

# Sélection des colonnes d'intérêt
vars_ut <- c("treecover_area_2000", "slope_2000", "elevation_2000", "population_count_2000", "traveltime_2000_2000", "spei_wc_1995", "spei_wc_1996", "spei_wc_1997", "spei_wc_2006", "spei_wc_2007", "spei_wc_2008","spei_wc_2019", "spei_wc_2020", "spei_wc_2021" )

# Fonction pour statistiques descriptives robustes
calc_descr_stats <- function(df, vars, year) {
  df %>% 
    select(any_of(vars)) %>% 
    mutate(across(everything(), as.numeric)) %>% 
    pivot_longer(
      everything(),
      names_to = "Variable",
      values_to = "value"
    ) %>% 
    group_by(Variable) %>% 
    summarise(
      n      = sum(!is.na(value)),
      mean   = mean(value, na.rm = TRUE),
      sd     = sd(value, na.rm = TRUE),
      min    = min(value, na.rm = TRUE),
      median = median(value, na.rm = TRUE),
      max    = max(value, na.rm = TRUE),
      .groups = "drop"
    ) %>% 
    mutate(Year = year, .before = 1)
}

years <- c(1997, 2008, 2011, 2013, 2016, 2021)
data_list <- lapply(years, function(yr){
  readRDS(glue::glue("data/derived/hr_{yr}_final.rds"))
})


descr_stats_vars <- map2_dfr(data_list, years, calc_descr_stats, vars = vars_ut) %>% 
  arrange(Variable, Year) %>% 
  mutate(across(where(is.numeric), ~round(.x, 2)))

kable(
  descr_stats_vars,
  caption = "Statistiques descriptives des covariables du modèle",
  digits = 2
)
```

## Statistiques descriptives (partie matching)

Nous créons une fonction pour automatiser la création d'un résumé statistique pour chaque année.

```{r}
# Load data 
years <- c(1997, 2008, 2011, 2013, 2016, 2021)

summary_matched <- function(year) {
  file_path <- paste0("data/derived/data_matched_", year, ".rds")
  df <- readRDS(file_path) %>% 
    mutate(across(where(is.numeric), as.numeric))

  df %>% 
    pivot_longer(
      where(is.numeric),
      names_to = "Variable",
      values_to = "value"
    ) %>% 
    group_by(Variable) %>% 
    summarise(
      n      = sum(!is.na(value)),
      mean   = mean(value, na.rm = TRUE),
      sd     = sd(value, na.rm = TRUE),
      min    = min(value, na.rm = TRUE),
      median = median(value, na.rm = TRUE),
      max    = max(value, na.rm = TRUE),
      .groups = "drop"
    ) %>% 
    mutate(Year = year, .before = 1)
}

descr_stats_match <- map_dfr(years, summary_matched) %>% 
  arrange(Variable, Year) %>% 
  mutate(across(where(is.numeric), ~round(.x, 2)))

kable(
  descr_stats_match,
  caption = "Statistiques descriptives des variables dans les échantillons appariés",
  digits = 2
)
                             
```

## Statistiques descriptives (partie estimation)
