---
output: html_document
editor_options: 
  chunk_output_type: console
---

# Descriptive statistics

Cette section vise à effectuer l'analyse descriptive de l'étude.

## Statistiques descriptive des aires protégées

```{r}

library(tidyverse) # Manipulation et visualisation des données
library(writexl) # Pour faire une sortie sous Excel
library(psych) # Pour des analyses statistiques descriptives et psychométrique 
library(knitr) # génération de rapports dynamiques 
library(sf) # Analyse spatiale
library(readr)

# On charge les données
wdpa_before_2008 <- st_read("data/derived/wdpa_before_2008.csv") 

wdpa_from_2008 <- read.csv("data/derived/wdpa_from_2008.csv")

# Fonction utilitaire pour produire les statistiques d'une période
get_descriptive_stats <- function(data, periode_label) {
  pa_area_num <- as.numeric(data$PA_AREA_KM2)
  
  stats <- psych::describe(pa_area_num)[, c("n", "mean", "sd", "median", "min", "max")]
  
  min_name <- data %>%
    filter(pa_area_num == min(pa_area_num, na.rm = TRUE)) %>%
    pull(NAME) %>%
    unique() %>%
    paste(collapse = "; ")
  
  max_name <- data %>%
    filter(pa_area_num == max(pa_area_num, na.rm = TRUE)) %>%
    pull(NAME) %>%
    unique() %>%
    paste(collapse = "; ")
  
  stats %>%
    as_tibble() %>%
    mutate(
      periode = periode_label,
      aire_min = min_name,
      aire_max = max_name
    )
}

# Appliquer la fonction aux deux périodes
desc_AP_before <- get_descriptive_stats(wdpa_before_2008, "Before 2008")
desc_AP_from   <- get_descriptive_stats(wdpa_from_2008, "From 2008")


# Fusion des deux tableaux
desc_AP_combined <- bind_rows(desc_AP_before, desc_AP_from) %>%
  arrange(mean) %>%
  select(periode, n, mean, sd, median, min, aire_min, max, aire_max)


desc_AP_combined <- bind_rows(desc_AP_before, desc_AP_from) %>%
  arrange(mean) %>%
  select(periode, n, mean, sd, median, min, aire_min, max, aire_max) %>%
  rename(
    Period = periode,
    `Number of PAs` = n,
    `Mean (km²)` = mean,
    `Standard deviation (km²)` = sd,
    `Median (km²)` = median,
    `Minimum (km²)` = min,
    `Minimum PA` = aire_min,
    `Maximum (km²)` = max,
    `Maximum PA` = aire_max
  )

# Affichage du tableau 
kable(desc_AP_combined, digits = 2, caption = "Statistiques descriptives des aires protégées (PA_AREA_KM2)")

# Enregistrement du tableau
write_csv(desc_AP_combined, "data/derived/tableau_descriptive des aires protégée.csv")

# Fonction pour produire les 10 plus petites aires protégées
get_top_small_aires <- function(df, periode, top_n = 10) {
  df %>%
    mutate(PA_AREA_KM2 = as.numeric(PA_AREA_KM2)) %>%
    arrange(PA_AREA_KM2) %>%
    slice_head(n = top_n) %>%
    mutate(
      rank_number = row_number(),
      periode = periode
    ) %>% 
    select(rank_number, NAME, PA_AREA_KM2, periode) 
}

# Appliquer aux deux périodes
top10_before_2008 <- get_top_small_aires(wdpa_before_2008, "Before 2008")
top10_from_2008  <- get_top_small_aires(wdpa_from_2008, "From 2008")

# Fusionner les tableaux
top10_combined <- bind_rows(top10_before_2008, top10_from_2008)

# Affichage
kable(top10_combined, digits = 2,
      caption = "Statistiques descriptives des aires protégées (REP_AREA) avec top 10 plus petites")

# Enregistrement du tableau
write_csv(desc_AP_combined, "data/derived/tableau_descriptive_AP.csv")
```

## Statistiques descriptives du wealth index et du z-score du wealth index

Cette partie présente les statistiques descriptives des variables de résultat par la production des tableaux de distribution et des boxplots par année.

Rappelons que:

-   [Groupe de traitement]{.underline}: Ménages localisées dans les clusters à moins de 10 km des aires protégées créées à partir de 2008 dans les zones rurales

-   [Groupe de contrôle]{.underline}: Ménages localisées dans les clusters à plus de 10 km des aires protégées créées à partir de 2008 dans les zones rurales

-   [Groupe à exclure]{.underline}: Ménages localisées dans les clusters à moins de 10 km des aire protégées créées avant 2008 et dans la zone urbaine

```{r}

library(purrr)
library(knitr)
library(ggplot2)

# Préparation des données
cluster_classification <- read_csv("data/derived/cluster_treatment_classification_staggered.csv", 
show_col_types = FALSE) %>%
  select(DHSYEAR, DHSCLUST, GROUP)


make_desc_wealth <- function(year){
  
  readRDS(paste0("data/derived/hh_", year, "_rural_simpler.rds")) %>%
    rename(DHSCLUST = hv001) %>%
    mutate(across(where(haven::is.labelled), haven::as_factor)) %>%
             left_join(
               cluster_classification %>% filter(DHSYEAR == year),
               by = "DHSCLUST"
             ) %>%
             mutate(DHSYEAR =year)
  
  }

# Fonction générique: statistiques descriptives 
wealth_summary <- function(data, var, label){
  
  data %>%
    group_by(GROUP) %>%
    summarise(
      n = sum(!is.na({{var}})),
      mean = mean({{var}}, na.rm = TRUE),
      sd = sd({{var}}, na.rm = TRUE),
      median = median({{var}}, na.rm = TRUE),
      p25 = quantile({{var}}, 0.25, na.rm = TRUE),
      p75 = quantile({{var}}, 0.75, na.rm = TRUE),
      min = min({{var}}, na.rm = TRUE),
      max = max({{var}}, na.rm = TRUE),
      .groups = "drop"
    ) %>%
    mutate(
      variable = label)
}
  
years <- c(1997, 2008, 2011, 2013, 2016, 2018, 2021)

desc_all <- map_dfr(years, function(year){
  
  hh <- make_desc_wealth(year)
  
  bind_rows(
    wealth_summary(hh, wealth_centile_rural_simple, "Wealth index (percentile)")
  ) %>%
    mutate(DHSYEAR = year)
})

kable(
  desc_all,
  caption = "Descriptive Statistics for the Rural wealth index rural by Group and by Year",
  digits = 2
)

wealth_plot_data <- map_dfr(years, make_desc_wealth) %>%
  mutate(
    DHSYEAR = factor(DHSYEAR),
    GROUP = factor(GROUP, levels = c("Control", "Treatment", "Excluded"))
  )

# Boxplots - Wealth index en centile
ggplot(wealth_plot_data,
       aes(x = GROUP, y = wealth_centile_rural_simple, fill = GROUP)) +
  geom_boxplot(outlier.alpha = 0.3) +
  facet_wrap(~ DHSYEAR) +
  labs(
    title = "Rural wealth index Distribution (percentile)",
    x = "Group",
    y = "wealth index (percentile)"
  ) +
  theme_minimal() +
  theme(legend.position = "bottom")

# Box plot - z-score wealth index en centile
ggplot(wealth_plot_data, 
       aes(x = GROUP, y = zscore_wealth, fill = GROUP)) +
  geom_boxplot(outlier.alpha = 0.3) +
  facet_wrap(~ DHSYEAR) +
  labs(
    title = " Distribution du zscore du wealth index",
    x = "Group",
    y = "Z-score du wealth index"
  ) +
  theme_minimal() +
  theme(legend.position = "bottom")
```

Pour chaque année, nous présentons les distributions du wealth index en centile et son z-score, qui diffèrent selon le groupe: traitement, contrôle et exclu.

Sur l'ensemble de la période d'étude, le groupe exclu se trouve dans la partie supérieure de la distribution nationale de richesse avec une moyenne nettement supérieure à 50 et une médiane entre 63 et 77. Sa distribution est globalement décalée vers le haut (p25 élevé). En revanche, les groupes contrôles et traitement présentent des profils de richesse très proches, avec des moyennes comprises entre 47 et 50 et des médianes allant de 46 à 51. Cela suggère qu'il n'existe pas de différence entre les groupes, néanmoins, les écart-types des deux groupes indiquent une forte hétérogénéité des niveaux de vie.

## Statistiques descriptives des variables utilisées dans le modèle

```{r}
library(tidyverse)
library(sf)
library(haven)

# Load data 
hr_1997_final <- readRDS("data/derived/hr_1997_final.rds")

hr_2008_final <- readRDS("data/derived/hr_2008_final.rds")

hr_2011_final <- readRDS("data/derived/hr_2011_final.rds")

hr_2013_final <- readRDS("data/derived/hr_2013_final.rds")

hr_2016_final <- readRDS("data/derived/hr_2016_final.rds")

hr_2018_final <- readRDS("data/derived/hr_2018_final.rds")
  
hr_2021_final <- readRDS("data/derived/hr_2021_final.rds")

# Sélection des colonnes d'intérêt
vars_ut <- c("treecover_area_2000", "slope_2000", "elevation_2000", "population_count_2000", "traveltime_2000_2000", "spei_wc_1995", "spei_wc_1996", "spei_wc_1997", "spei_wc_2006", "spei_wc_2007", "spei_wc_2008","spei_wc_2019", "spei_wc_2020", "spei_wc_2021" )

# Fonction pour statistiques descriptives robustes
calc_descr_stats <- function(df, vars, year) {
  df %>% 
    select(any_of(vars)) %>% 
    mutate(across(everything(), as.numeric)) %>% 
    pivot_longer(
      everything(),
      names_to = "Variable",
      values_to = "value"
    ) %>% 
    group_by(Variable) %>% 
    summarise(
      n      = sum(!is.na(value)),
      mean   = mean(value, na.rm = TRUE),
      sd     = sd(value, na.rm = TRUE),
      min    = min(value, na.rm = TRUE),
      median = median(value, na.rm = TRUE),
      max    = max(value, na.rm = TRUE),
      .groups = "drop"
    ) %>% 
    mutate(Year = year, .before = 1)
}

years <- c(1997, 2008, 2011, 2013, 2016, 2021)
data_list <- lapply(years, function(yr){
  readRDS(glue::glue("data/derived/hr_{yr}_final.rds"))
})


descr_stats_vars <- map2_dfr(data_list, years, calc_descr_stats, vars = vars_ut) %>% 
  arrange(Variable, Year) %>% 
  mutate(across(where(is.numeric), ~round(.x, 2)))

kable(
  descr_stats_vars,
  caption = "Statistiques descriptives des covariables du modèle",
  digits = 2
)
```

## Statistiques descriptives (partie matching)

Nous créons une fonction pour automatiser la création d'un résumé statistique pour chaque année.

```{r}

library(dplyr)
library(tidyr)
library(purrr)
library(knitr)
library(kableExtra)
library(flextable)
library(officer)

# Load data 
years <- c(1997, 2008, 2011, 2013, 2016, 2018, 2021)

summary_matched <- function(year) {
  file_path <- paste0("data/derived/data_matched_", year, ".rds")
  
  readRDS(file_path) %>%
    mutate(across(where(is.numeric), as.numeric)) %>%
    select(any_of(c(vars_ut, "hv219", "hv220"))) %>%
    pivot_longer(
      everything(),
      names_to = "Variable",
      values_to = "value"
    ) %>%
    group_by(Variable) %>%
    summarise(
      n      = sum(!is.na(value)),
      mean   = mean(value, na.rm = TRUE),
      sd     = sd(value, na.rm = TRUE),
      min    = min(value, na.rm = TRUE),
      median = median(value, na.rm = TRUE),
      max    = max(value, na.rm = TRUE),
      .groups = "drop"
    ) %>%
    mutate(Year = year, .before = 1)
}

descr_stats_match <- map_dfr(years, summary_matched) %>%
  mutate(across(where(is.numeric), ~round(.x, 2)))

# --- Dictionnaire de labels lisibles ---
var_labels <- c(
  treecover_area_2000    = "Forest cover rate in 2000 (%)",
  slope_2000             = "Slope in 2000",
  elevation_2000         = "Elevation in 2000 (m)",
  population_count_2000  = "Population density in 2000",
  traveltime_2000_2000   = "Accessibility in 2000",
  hv219                  = "Sex of household head (hv219)",
  hv220                  = "Age of household head (hv220)",
  spei_wc_1995           = "SPEI 1995",
  spei_wc_1996           = "SPEI 1996",
  spei_wc_1997           = "SPEI 1997",
  spei_wc_2006           = "SPEI 2006",
  spei_wc_2007           = "SPEI 2007",
  spei_wc_2008           = "SPEI 2008",
  spei_wc_2019           = "SPEI 2019",
  spei_wc_2020           = "SPEI 2020",
  spei_wc_2021           = "SPEI 2021"
)

# --- Tableau 1 : variables géographiques / environnementales ---
geo_vars <- c("treecover_area_2000", "slope_2000", "elevation_2000",
              "population_count_2000", "traveltime_2000_2000")

table_geo <- descr_stats_match %>%
  filter(Variable %in% geo_vars) %>%
  mutate(Variable = recode(Variable, !!!var_labels)) %>%
  arrange(Year, Variable)

kable(
  table_geo,
  caption = "Descriptive statistics: Geographic and Environmental Variables",
  digits = 2
) %>%
  kable_styling(full_width = FALSE) %>%
  collapse_rows(columns = 1, valign = "top")

# --- Tableau 2 : variables démographiques et climatiques ---
demo_climate_vars <- c("hv219", "hv220",
                        "spei_wc_1995", "spei_wc_1996", "spei_wc_1997",
                        "spei_wc_2006", "spei_wc_2007", "spei_wc_2008",
                        "spei_wc_2019", "spei_wc_2020", "spei_wc_2021")

table_demo_climate <- descr_stats_match %>%
  filter(Variable %in% demo_climate_vars) %>%
  mutate(Variable = recode(Variable, !!!var_labels)) %>%
  arrange(Year, Variable)

kable(
  table_demo_climate,
  caption = "Descriptive statistics: gender/age of the head of household and the SPEI index",
  digits = 2
) %>%
  kable_styling(full_width = FALSE) %>%
  collapse_rows(columns = 1, valign = "top")

# Enregistrer
write_csv(table_geo, "output/table_geo.csv")
write_csv(table_demo_climate, "output/table_demo_climate.csv")
```

## Statistiques descriptives (partie estimation)
