---
output: html_document
editor_options: 
  chunk_output_type: console
---

# Descriptive statistics

Cette section vise à effectuer l'analyse descriptive de l'étude.

## Statistiques descriptive des aires protégées

```{r}

library(tidyverse) # Manipulation et visualisation des données
library(writexl) # Pour faire une sortie sous Excel
library(psych) # Pour des analyses statistiques descriptives et psychométrique 
library(knitr) # génération de rapports dynamiques 
library(sf) # Analyse spatiale
library(readr)

# On charge les données
wdpa_before_2008 <- st_read("data/derived/wdpa_before_2008.csv") 

wdpa_from_2008 <- read.csv("data/derived/wdpa_from_2008.csv")

# Fonction utilitaire pour produire les statistiques d'une période
get_descriptive_stats <- function(data, periode_label) {
  rep_area_num <- as.numeric(data$REP_AREA)
  
  stats <- psych::describe(rep_area_num)[, c("n", "mean", "sd", "median", "min", "max")]
  
  min_name <- data %>%
    filter(rep_area_num == min(rep_area_num, na.rm = TRUE)) %>%
    pull(ORIG_NAME) %>%
    unique() %>%
    paste(collapse = "; ")
  
  max_name <- data %>%
    filter(rep_area_num == max(rep_area_num, na.rm = TRUE)) %>%
    pull(ORIG_NAME) %>%
    unique() %>%
    paste(collapse = "; ")
  
  stats %>%
    as_tibble() %>%
    mutate(
      periode = periode_label,
      aire_min = min_name,
      aire_max = max_name
    )
}

# Appliquer la fonction aux deux périodes
desc_AP_before <- get_descriptive_stats(wdpa_before_2008, "Before 2008")
desc_AP_from   <- get_descriptive_stats(wdpa_from_2008, "From 2008")


# Fusion des deux tableaux
desc_AP_combined <- bind_rows(desc_AP_before, desc_AP_from) %>%
  arrange(mean) %>%
  select(periode, n, mean, sd, median, min, aire_min, max, aire_max)

# Affichage du tableau 
kable(desc_AP_combined, digits = 2, caption = "Statistiques descriptives des aires protégées (REP_AREA)")

# Enregistrement du tableau
write_csv(desc_AP_combined, "data/derived/tableau_descriptive des aires protégée.csv")

# Fonction pour produire les 10 plus petites aires protégées
get_top_small_aires <- function(df, periode, top_n = 10) {
  df %>%
    mutate(REP_AREA = as.numeric(REP_AREA)) %>%
    arrange(REP_AREA) %>%
    slice_head(n = top_n) %>%
    mutate(
      rank_number = row_number(),
      periode = periode
    ) %>% 
    select(rank_number, ORIG_NAME, REP_AREA, periode) 
}

# Appliquer aux deux périodes
top10_before_2008 <- get_top_small_aires(wdpa_before_2008, "Before 2008")
top10_from_2008  <- get_top_small_aires(wdpa_from_2008, "From 2008")

# Fusionner les tableaux
top10_combined <- bind_rows(top10_before_2008, top10_from_2008)

# Affichage
kable(top10_combined, digits = 2,
      caption = "Statistiques descriptives des aires protégées (REP_AREA) avec top 10 plus petites")

# Enregistrement du tableau
write_csv(desc_AP_combined, "data/derived/tableau_descriptive_AP.csv")
```

## Statistiques descriptives du wealth index et du z-score du wealth index

```{r}
make_desc_wealth <- function(year){
  
  file_path <- paste0("data/derived/hh_", year, "_rural_simpler.rds")
  hh_data <- readRDS(file_path)
  
  # Wealth index en centile
  desc_centile <- hh_data %>%
    summarise(
      n_centile = sum(!is.na(wealth_centile_rural_simple)),
      mean_centile = mean(wealth_centile_rural_simple, na.rm = TRUE),
      sd_centile = sd(wealth_centile_rural_simple, na.rm = TRUE),
      median_centile = median(wealth_centile_rural_simple, na.rm = TRUE),
      min_centile = min(wealth_centile_rural_simple, na.rm = TRUE),
      max_centile = max(wealth_centile_rural_simple, na.rm = TRUE)
    ) %>%
    mutate(
      year = year,
      variable = "Wealth index en centile"
    ) %>%
    select(year, variable, everything())
  
  # Z-score Wealth index 
  desc_zscore <- hh_data %>%
    summarise(
      n_zscore = sum(!is.na(zscore_wealth)),
      mean_zscore = mean(zscore_wealth, na.rm = TRUE),
      sd_zscore = sd(zscore_wealth, na.rm = TRUE),
      median_zscore = median(zscore_wealth, na.rm = TRUE),
      min_zscore = min(zscore_wealth, na.rm = TRUE),
      max_zscore = max(zscore_wealth, na.rm = TRUE)
    ) %>%
    mutate(
      year = year,
      variable = "Z-score wealth index"
      ) %>%
    select(year, variable, everything())
  
  list(centile = desc_centile, zscore = desc_zscore)
}

years <- c(1997, 2008, 2011, 2013, 2016, 2021)

desc_list <- map(years, make_desc_wealth)

desc_centile_all <- map_dfr(desc_list, "centile") %>%
  mutate(across(where(is.numeric), ~round(.x, 2)))

desc_zscore_all <- map_dfr(desc_list, "zscore")%>%
  mutate(across(where(is.numeric), ~round(.x, 2)))

write_xlsx(
  list(
    "wealth_index_centile" = desc_centile_all, 
    "zscore_wealth_index" = desc_zscore_all
  ),
  "data/derived/descriptive_wealth_rural.xlsx"
)

kable(
  desc_centile_all,
  caption = "Statistiques descriptives - wealth index rural en centile", digits = 2)

kable(
  desc_zscore_all,
  caption = "Statistiques descriptives - zscore wealth index", digits = 2)

```

## Statistiques descriptives des variables utilisées dans le modèle

```{r}
library(tidyverse)
library(sf)
library(haven)

# Load data 
hr_1997_final <- readRDS("data/derived/hr_1997_final.rds")

hr_2008_final <- readRDS("data/derived/hr_2008_final.rds")

hr_2011_final <- readRDS("data/derived/hr_2011_final.rds")

hr_2013_final <- readRDS("data/derived/hr_2013_final.rds")

hr_2016_final <- readRDS("data/derived/hr_2016_final.rds")
  
hr_2021_final <- readRDS("data/derived/hr_2021_final.rds")

# Sélection des colonnes d'intérêt
vars_ut <- c("treecover_area_2000", "slope_2000", "elevation_2000", "population_count_2000", "traveltime_2000_2000", "spei_wc_1995", "spei_wc_1996", "spei_wc_1997", "spei_wc_2006", "spei_wc_2007", "spei_wc_2008","spei_wc_2019", "spei_wc_2020", "spei_wc_2021" )

# Fonction pour statistiques descriptives robustes
calc_descr_stats <- function(df, vars, year) {
  df_num <- df %>% 
    select(any_of(vars)) %>% select(where(is.numeric))
  
  if (ncol(df_num) == 0) return(NULL)       
  
  df_num %>%
    summarise(across(
      everything(),
      list(
        n = ~sum(!is.na(.)),
        mean = ~mean(., na.rm = TRUE),
        sd = ~sd(., na.rm = TRUE),
        min = ~min(., na.rm = TRUE),
        median = ~median(., na.rm = TRUE),
        max = ~max(., na.rm = TRUE)
      ),
      .names = "{.col}_{.fn}"
    )) %>%
    pivot_longer(
      everything(),
      names_to = c("Variable", ".value"),
      names_sep = "_"
    ) %>%
    mutate(Year = year)
}

years <- c(1997, 2008, 2011, 2013, 2016, 2021)
data_list <- lapply(years, function(yr){
  readRDS(glue::glue("data/derived/hr_{yr}_final.rds"))
})


descr_stats_vars <- map2_dfr(data_list, years, calc_descr_stats, vars = vars_ut)

descr_stats_vars
    
```

## Statistiques descriptives (partie matching)

Nous créons une fonction pour automatiser la création d'un résumé statistique pour chaque année.

```{r}
# Load data 
years <- c(1997, 2008, 2011, 2013, 2016, 2021)

summary_matched <- function(year){
  file_path <- paste0("data/derived/data_matched_", year, ".rds")
df <- readRDS(file_path)
  
df %>%
  summarise(across(
    where(is.numeric),
    list(
      n = ~sum(!is.na(.)),
        mean = ~mean(., na.rm = TRUE),
        sd = ~sd(., na.rm = TRUE),
        min = ~min(., na.rm = TRUE),
        median = ~median(., na.rm = TRUE),
        max = ~max(., na.rm = TRUE)
    ),
      .names = "{.col}_{.fn}"
    )) %>%
    pivot_longer(
      cols = everything(),
      names_to = c("Variable", "Stat"),
      names_sep = "_",
      values_to = "Value"
    ) %>%
  pivot_wider(names_from = Stat, values_from = Value) %>%
  mutate(Year = year, .before = 1)
}

descr_stats_match <- map_dfr(years, summary_matched)

descr_stats_match
                             
```


## Statistiques descriptives (partie estimation)

