---
output: html_document
editor_options: 
  chunk_output_type: console
---

# Matching

Le document illustre l'application de la méthode de matching dans l'analyse. L'objectif de cette méthode est d'équilibrer les échantillons, c'est-à-dire de maximiser la comparabilité entre les groupes de traitement et de contrôle en termes de caractéristiques observables [@ho2007]. Nous comparons donc des groupes traités et contrôles en les appariant selon 5 covariables environnementales (taux de couvert forestier en 2000, la pente, l'altitude, la densité de population en 2000 et l'accessibilité en 2000).

En effet, si les deux groupes sont très différents avant le traitement, il est difficile de savoir si les différences observées après viennent du traitement ou simplement de ces différences initiales. D'où l'importance du matching, qui permet de neutraliser ces différences. Plus précisement, nous utilisons le genetic matching, une variante des méthodes de matching. Bien qu'ayant le même objectif, cette approche repose sur des algorithmes d'optimisation qui ajustent les facteurs de confusion susceptibles d'influencer à la fois la probabilité de recevoir le traitement et les résultats observés.

## Méthodes

Nous réalisons le matching à l'aide de la méthode genetic matching du package R MatchIt, en appelant directement `matchit(method = "genetic", distance = "mahalanobis", ...)`. Cette méthode combine les variables de matching en une seule mesure unique de distance "Mahalanobis distance matching". Cette distance mesurera la différence entre les unités des groupes appariés pour quantifier la similitude entre les deux groupes d'observations, tout en tenant compte des corrélations entre les covariables et de leurs covariances [@Diamond2013]. L'algorithme génétique (via `Matching::GenMatch`, appelé en interne par `matchit()`) sélectionne les facteurs d'échelle attribués à chaque covariable afin de maximiser l'équilibre entre le groupe de traitement et le groupe de contrôle, puis les paires sont formées en une seule étape.

**TODO (caliper) :** le caliper préenregistré de 0.25 écart-type sera réexaminé dans une revue séparée ; il n'est **pas** appliqué dans la présente exécution et les résultats ne doivent pas être présentés comme appariés avec caliper.

## Exécution du matching pour toutes les années

```{r}
# Library 
library(tidyverse) # Manipulation et visualisation des données
library(sf) # Analyse des données spatiales
library(tmap) # Analyse cartographique
library(MatchIt) # Matching
library(ggplot2) # Figure
library(rbounds) # Analyse de sensibilité
library(rgenoud) # Implementation de l'algorithme génétique
library(Matching) # Estimation des effets de traitement causaux
library(progressr) # Suivi de progression
library(glue) # Manipulation de texte
library(rlang)
library(car)
library(tibble)
library(qqplotr) # pour créer la bande de confiance
library(halfmoon)
library(cobalt)
library(ggpubr)

matching_variables <- c(
  "treecover_area_2000","slope_2000","elevation_2000",
  "population_count_2000","traveltime_2000_2000"
)

prep_matching <- function(df_final) {
  out <- df_final %>%
    filter(GROUP %in% c("Treatment","Control")) %>%
    mutate(treatment = if_else(GROUP == "Treatment", 1L, 0L))
  
  missing_cols <- setdiff(matching_variables, names(out))
  if (length(missing_cols) > 0) {
    message(">> Colonnes manquantes: ", paste(missing_cols, collapse=", "))
  }
  
  out %>% drop_na(all_of(intersect(matching_variables, names(out))))
}

# supprimer toute ancienne version pour éviter le masquage
if (exists("run_matching_year")) rm(run_matching_year)

# Revue v2 : graine de base fixe, graine spécifique par vague (reproductibilité)
MATCHING_BASE_SEED <- 20261004L

# Revue v2 : la première exécution doit forcer une relance complète de toutes
# les vagues (les anciens caches, sans métadonnées de spécification, sont de
# toute façon invalidés par l'échec de validation du hash). Une fois ce
# rematch initial effectué, passer à FALSE : les caches ne sont alors
# réutilisés que si le hash de spécification est identique.
FORCE_REMATCH <- FALSE

# Arguments du matching (source unique du hash de spécification)
matching_arguments <- list(
  method = "genetic",
  distance = "mahalanobis",
  estimand = "ATT",
  replace = FALSE,
  ratio = 1L,
  pop.size = 1000,
  max.generations = 100,
  wait.generations = 4
)

# Hash de spécification : tout changement d'assignation du traitement, des
# covariables, des arguments du matching ou de la graine invalide le cache.
matching_spec_hash <- function(year, dat_m, X_match, seed) {
  digest::digest(list(
    spec_version = "review_v2",
    year = year,
    treatment = dat_m$treatment,
    row_ids = paste(dat_m$DHSYEAR, dat_m$hv001, dat_m$hv002, sep = "-"),
    matching_variables = matching_variables,
    X = X_match,
    matching_arguments = matching_arguments,
    seed = seed
  ), algo = "sha256")
}

# SMD absolu par covariable (définition standard, écarts-types bruts)
smd_by_var <- function(df, vars) {
  X <- as.matrix(df[vars])
  tr <- df$treatment == 1
  m_t <- colMeans(X[tr, , drop = FALSE])
  m_c <- colMeans(X[!tr, , drop = FALSE])
  v_t <- apply(X[tr, , drop = FALSE], 2, var)
  v_c <- apply(X[!tr, , drop = FALSE], 2, var)
  abs((m_t - m_c) / sqrt((v_t + v_c) / 2))
}

run_matching_year <- function(year, force = FORCE_REMATCH) {
  cat("\n=== Matching", year, "===\n")
  fin_path <- glue("data/derived/hr_{year}_final.rds")
  if (!file.exists(fin_path)) stop("Fichier introuvable: ", fin_path)

  dat   <- readRDS(fin_path)
  dat_m <- prep_matching(dat)

  n_total <- nrow(dat)
  n_filt <- nrow(dat_m)
  n_treat <- sum(dat_m$treatment == 1, na.rm = TRUE)
  n_ctrl <- sum(dat_m$treatment == 0, na.rm = TRUE)

  cat(glue(">> N total={n_total}, après filtre/NA={n_filt}; ",
           "Traités={n_treat}, ",
           "Contrôles={n_ctrl}\n"))

  have_all_vars <- all(matching_variables %in% names(dat_m))
  cat(">> Toutes les covars présentes ? ", have_all_vars, "\n")
  if (n_filt < 5 || !have_all_vars) {
    warning(glue("Année {year}: données insuffisantes ou variables manquantes — on saute."))
    return(NULL)
  }

  # Garde-fou : GROUP valide partout où il est renseigné, et aucune
  # observation Treatment issue d'une AP "Proposed" (aucune reclassification
  # issue d'un RDS périmé). Les ménages des clusters retirés pour coordonnées
  # GPS invalides (9 en 2008, 1 en 2011) ont GROUP manquant : ils ne peuvent
  # pas être classés et sont exclus du matching (comme auparavant).
  prop_ids <- readr::read_csv(
    "data/PA_creation/wdpa_data/dynamic_wdpa_metadata.csv",
    show_col_types = FALSE) |>
    dplyr::filter(STATUS == "Proposed") |>
    dplyr::pull(WDPAID)
  stopifnot(
    "GROUP invalide dans les données de matching" =
      all(dat$GROUP[!is.na(dat$GROUP)] %in% c("Treatment", "Control", "Excluded")),
    "GROUP manquant parmi les observations éligibles au matching" =
      all(!is.na(dat_m$GROUP)),
    "treated_now incohérent" =
      all(dat_m$treated_now[dat_m$treatment == 1L] %in% c(0L, 1L)),
    "Treatment rattaché à une AP Proposed" =
      !any(dat_m$WDPAID[dat_m$treatment == 1L] %in% prop_ids)
  )

  X_match <- dat_m %>%
    sf::st_drop_geometry() %>%
    dplyr::select(all_of(matching_variables)) %>%
    as.data.frame()

  seed <- MATCHING_BASE_SEED + as.integer(year)
  spec_hash <- matching_spec_hash(year, dat_m, X_match, seed)

  match_path       <- glue("data/derived/matching_result_{year}.rds")
  matched_out_path <- glue("data/derived/data_matched_{year}.rds")

  # --- matchit(method = "genetic") en une seule étape ---
  used_cache <- FALSE
  t0 <- Sys.time()
  if (!force && file.exists(match_path)) {
    cached <- tryCatch(readRDS(match_path), error = function(e) NULL)
    if (!is.null(cached) && !is.null(cached$meta) &&
        identical(cached$meta$spec_hash, spec_hash)) {
      cat(">> matchit: cache valide (hash identique) -> lecture\n")
      m_out <- cached$m_out
      used_cache <- TRUE
    } else {
      cat(">> matchit: cache absent ou périmé (hash différent) -> recalcul\n")
    }
  }
  if (!used_cache) {
    cat(glue(">> matchit: calcul en cours (seed = {seed}, hash = {substr(spec_hash, 1, 12)})...\n"))
    set.seed(seed)
    fml <- as.formula(paste("treatment ~", paste(matching_variables, collapse=" + ")))

    # TODO(caliper) : le caliper préenregistré de 0.25 SD sera réexaminé dans
    # une revue séparée ; il n'est PAS appliqué ici.
    m_out <- matchit(
      formula   = fml,
      data      = dat_m,
      method    = "genetic",
      distance  = "mahalanobis",
      estimand  = "ATT",
      replace   = FALSE,
      ratio     = 1,
      pop.size  = 1000,
      max.generations = 100,
      wait.generations = 4
    )

    saveRDS(list(
      m_out = m_out,
      meta = list(
        spec_version = "review_v2",
        spec_hash = spec_hash,
        seed = seed,
        year = year,
        matching_variables = matching_variables,
        matching_arguments = matching_arguments,
        n_eligible = n_filt,
        n_treated = n_treat,
        n_control = n_ctrl
      )
    ), match_path)
  }
  t_match <- as.numeric(difftime(Sys.time(), t0, units="mins"))
  cat(glue(">> matchit temps = {round(t_match,1)} min (cache={used_cache})\n"))

  matched <- match.data(m_out, data = sf::st_drop_geometry(dat_m)) %>%
    dplyr::filter(weights > 0)

  # Chaque observation appariée porte un GROUP valide
  stopifnot(
    "GROUP invalide dans l'échantillon apparié" =
      all(matched$GROUP %in% c("Treatment", "Control"))
  )

  saveRDS(matched, matched_out_path)
  cat(glue(">> N appariés = {nrow(matched)} (écrit: {matched_out_path})\n"))

  tibble(
    Année = year,
    'Total des observations' = n_total,
    'Après filtre/NA' = n_filt,
    Traités = n_treat,
    Contrôles = n_ctrl,
    'N appariés' = nrow(matched),
    'Traités appariés' = sum(matched$treatment == 1L),
    'Contrôles appariés' = sum(matched$treatment == 0L),
    'Part écartés' = 1 - nrow(matched) / n_filt,
    'SMD max avant' = max(smd_by_var(dat_m, matching_variables)),
    'SMD max après' = max(smd_by_var(matched, matching_variables)),
    seed = seed,
    hash = substr(spec_hash, 1, 12)
  )
}

# --- Exécution avec progression ---
yrs <- c(1997, 2008, 2011, 2013, 2016, 2018, 2021)


res_list <- vector("list", length(yrs))
names(res_list) <- yrs

with_progress({
  p <- progressor(along = yrs)

for (i in seq_along(yrs)) {
  yr <- yrs[i]
  cat(sprintf("Start %s", yr))
  t_all <- Sys.time()
  res_list[[i]] <- tryCatch(
    run_matching_year(yr),
    error = function(e) { warning(glue("Year {yr} ERROR: {e$message}")); NULL }
  )
  cat(sprintf("Done %s (%.1f min)",
            yr, as.numeric(difftime(Sys.time(), t_all, units="mins"))))
  p()
}
})

result_list <- purrr::compact(res_list) |> bind_rows()

# Garde-fou : le résumé doit couvrir exactement les sept vagues. Un
# tryCatch() qui avorterait silencieusement une vague ne doit pas pouvoir
# produire un résumé partiel (c'est ce qui s'était produit lors du rendu
# de nuit interrompu : le fichier ne contenait que cinq vagues).
stopifnot(
  "06 : le résumé du matching ne couvre pas les sept vagues" =
    nrow(result_list) == length(yrs),
  setequal(result_list$Année, yrs)
)

saveRDS(result_list, "data/derived/matching_summary_all_years.rds")

# Balance tables cobalt à partir des objets matchit sauvegardés
bal_tabs <- setNames(lapply(yrs, function(y) {
  p <- glue("data/derived/matching_result_{y}.rds")
  if (file.exists(p)) {
    obj <- tryCatch(readRDS(p)$m_out, error = function(e) NULL)
    if (!is.null(obj)) tryCatch(cobalt::bal.tab(obj), error = function(e) NULL)
  } else NULL
}), yrs)

result_list <- result_list %>%
  rename(
    Year = Année,
    Total_observations = `Total des observations`,
    after_filtre_NA = `Après filtre/NA`,
    Traited = Traités,
    Controls = Contrôles,
    N_matched = `N appariés`,
    Matched_treated = `Traités appariés`,
    Matched_controls = `Contrôles appariés`,
    Share_discarded = `Part écartés`,
    Max_SMD_before = `SMD max avant`,
    Max_SMD_after = `SMD max après`,
    Seed = seed,
    Cache_hash = hash
  )

saveRDS(bal_tabs, "data/derived/matching_balance_tabs_all_years.rds")

# Harmonisation du diagnostic d'équilibre : cobalt est le diagnostic
# standard du workflow de matching / du PAP. Sous estimand ATT, cobalt
# standardise l'écart de moyennes par l'écart-type du groupe traité, tandis
# que smd_by_var() ci-dessus utilise l'écart-type pooled des deux groupes ;
# les deux définitions coexistent dans le tableau, la lecture de référence
# pour le critère SMD <= 0.1 est celle de cobalt.
cobalt_smd <- map_dfr(seq_along(yrs), function(i) {
  bt <- bal_tabs[[i]]
  if (is.null(bt)) {
    return(tibble(Year = yrs[i],
                  SMD_before_cobalt = NA_real_,
                  SMD_after_cobalt = NA_real_))
  }
  bal <- as.data.frame(bt$Balance)
  adj_col <- grep("^Diff\\.Adj$", colnames(bal), value = TRUE)[1]
  # SMD avant appariement : bal.tab(matchit) ne calcule Diff.Un que si
  # un = TRUE ; on le recalcule explicitement sur les données brutes.
  dat_raw <- readRDS(glue("data/derived/hr_{yrs[i]}_final.rds")) %>%
    filter(GROUP %in% c("Treatment", "Control")) %>%
    mutate(treatment = if_else(GROUP == "Treatment", 1L, 0L)) %>%
    # même échantillon éligible que le matching (exclusion des NA de covariables)
    tidyr::drop_na(all_of(matching_variables))
  bal_pre <- cobalt::bal.tab(
    reformulate(matching_variables, response = "treatment"),
    data = as.data.frame(sf::st_drop_geometry(dat_raw)),
    estimand = "ATT", un = TRUE, abs = TRUE
  )$Balance
  tibble(
    Year = yrs[i],
    SMD_before_cobalt = max(abs(bal_pre$Diff.Un), na.rm = TRUE),
    SMD_after_cobalt = if (!is.na(adj_col))
      max(abs(bal[[adj_col]]), na.rm = TRUE) else NA_real_
  )
})

result_list <- result_list %>%
  left_join(cobalt_smd, by = "Year") %>%
  relocate(SMD_before_cobalt, SMD_after_cobalt, .after = Max_SMD_after)

dir.create("output/review_v2", showWarnings = FALSE)
write_csv(result_list, "output/review_v2/matching_summary.csv")

print(result_list)
```

Le tableau reporte deux définitions du SMD : la définition interne `smd_by_var()` (écart-type pooled) et la définition cobalt (écart-type du groupe traité, standard pour un estimand ATT). Le diagnostic de référence est celui de cobalt. **La vague 2013 ne satisfait pas le critère préenregistré de SMD <= 0.1** selon cette définition (déséquilibre persistant de `population_count_2000` après appariement) ; le caliper préenregistré de 0.25 écart-type, qui pourrait corriger ce déséquilibre, est délibérément reporté à une revue séparée et n'est pas appliqué ici.

Nous obtenons un tableau qui présente, pour chaque année d'analyse, le nombre total d'observations initialement disponibles, le nombre d'observations conservées après exclusion des observations ne relevant ni du groupe Treatment ni du groupe Control, ainsi que celles présentant des valeurs manquantes sur les variables utilisées pour le matching. Le tableau indique également les effectifs des groupes traités et contrôles avant et après le matching.


## Number of observations by survey round 

```{r}
# Produce a table of observation counts by survey year
# Columns: Year, Survey, Raw_HH_all, Raw_HH_rural, Excluded_group,
#          Treatment_Control, After_NA_drop, Treated, Matched_rows

library(tidyverse)
library(haven)

years <- c(1997, 2008, 2011, 2013, 2016, 2018, 2021)
survey_map <- c(
  `1997` = "DHS", `2008` = "DHS", `2011` = "MIS",
  `2013` = "MIS", `2016` = "MIS", `2018` = "MICS", `2021` = "DHS"
)

derived_dir  <- "data/derived"
dhs_raw_dir  <- "data/raw/dhs"
mics_hh_file <- "data/raw/mics/2018/SPSS datasets/hh.sav"

# --- Pre-compute Raw_HH_all from raw source files ---

# DHS/MIS: read only first column of each HR .DTA (fast row count)
dhs_hr_paths <- list.files(dhs_raw_dir, pattern = "HR.*\\.DTA$",
                           recursive = TRUE, full.names = TRUE, ignore.case = TRUE)
dhs_hr_paths <- dhs_hr_paths[!grepl("SPSS|wealth", dhs_hr_paths, ignore.case = TRUE)]

dhs_all_map <- map_int(dhs_hr_paths, function(f) {
  tryCatch(nrow(read_dta(f, col_select = 1L)), error = function(e) NA_integer_)
}) |>
  set_names(str_extract(dhs_hr_paths, "DHS_(\\d{4})", group = 1))

# MICS 2018: household questionnaire file
mics_all <- tryCatch(
  nrow(read_sav(mics_hh_file, col_select = 1L)),
  error = function(e) NA_integer_
)

# --- Build table row by row ---

out <- map_dfr(years, function(y) {
  y_chr         <- as.character(y)
  hr_file       <- file.path(derived_dir, paste0("hr_", y_chr, "_final.rds"))
  matched_file  <- file.path(derived_dir, paste0("data_matched_", y_chr, ".rds"))
  matchres_file <- file.path(derived_dir, paste0("matching_result_", y_chr, ".rds"))

  # Raw HH (all): from raw source files
  Raw_HH_all <- if (y == 2018) mics_all else as.integer(dhs_all_map[y_chr])

  # Defaults
  Raw_HH_rural      <- NA_integer_
  Excluded_group    <- NA_integer_
  Treatment_Control <- NA_integer_
  After_NA_drop     <- NA_integer_
  Treated           <- NA_integer_
  Matched_rows      <- NA_integer_

  # hr_final: rural-only file with GROUP assigned and matching covariates
  if (file.exists(hr_file)) {
    hr           <- readRDS(hr_file)
    Raw_HH_rural <- nrow(hr)
    if ("GROUP" %in% names(hr)) {
      Excluded_group    <- sum(hr$GROUP == "Excluded", na.rm = TRUE)
      Treatment_Control <- sum(hr$GROUP %in% c("Treatment", "Control"), na.rm = TRUE)
      Treated           <- sum(hr$GROUP == "Treatment", na.rm = TRUE)
    }
  }

  # matching_result: matchit object (revue v2 : liste m_out + meta) —
  # X matrix rows = inputs to matching (after NA drop)
  if (file.exists(matchres_file)) {
    mr <- readRDS(matchres_file)
    mobj <- if (is.list(mr) && !is.null(mr$m_out)) mr$m_out else mr
    if (is.list(mobj) && "X" %in% names(mobj)) {
      After_NA_drop <- nrow(mobj$X)
      if (is.na(Treated) && "treat" %in% names(mobj)) {
        Treated <- sum(mobj$treat == 1L)
      }
    }
  }

  # Matched rows: actual row count from matched dataset (not 2 × Treated)
  if (file.exists(matched_file)) {
    Matched_rows <- nrow(readRDS(matched_file))
  }

  tibble(
    Year              = y,
    Survey            = survey_map[y_chr],
    Raw_HH_all        = Raw_HH_all,
    Raw_HH_rural      = Raw_HH_rural,
    Excluded_group    = Excluded_group,
    Treatment_Control = Treatment_Control,
    After_NA_drop     = After_NA_drop,
    Treated           = Treated,
    Matched_rows      = Matched_rows
  )
})

# Write and print
dir.create("output", showWarnings = FALSE)
write_csv(out, file.path("output", "obs_by_year.csv"))
write_csv(out, file.path("paper/tables", "obs_by_year.csv"))
print(out)
```

## Checking covariate balance

Les modèles d'appariement reposent sur l'hypothèse que les distributions des covariables sont similaires entre les groupes de traitement et de contrôle, rendant cruciale l'évaluation de l'équilibre des covariables. La validité des estimations dépend directement de la qualité de cet équilibre, d'où l'importance de réaliser des tests pour le mesurer. On effectue donc un test d'équilibre des covariables en deux étapes: un test avant appariement et un test après appariement.

#### Balance test before matching

Pour effectuer le test avant l'appariement, on détermine les déséquilibres initiaux à partir du test de Standardized Mean Difference (SMD). Le SMD mesure l'écart entre les moyennes des covariables dans les groupes de traitement et les groupes de contrôle pour comparer l'équilibre relatif des variables mesurées dans des unités différentes:

-   Si \|SMD\| \< 0.1, il existe un équilibre satisfaisant entre les groupes pour la covariable.

-   Si SMD \> 0.1, le déséquilibre est significatif [@austin2009]. Pour réajuster l'équilibre, on augmentera l'intervalle des calipers afin d'obtenir un SMD **≤** 0.1.

```{r}
# Load 
hr_list <- setNames(
  lapply(yrs, function(y) read_rds(paste0("data/derived/hr_", y, "_final.rds"))),
  yrs
)

# Equilibre des covariables
check_balance_before <- function(df, year, matching_variables) {
  
  data <- df %>%
    filter(GROUP %in% c("Treatment", "Control")) %>%
    mutate(treatment = if_else(GROUP == "Treatment", 1, 0))

  formula <- reformulate(matching_variables, response = "treatment")
  
  # Balance avant appariement
  bal_before <- bal.tab(
    formula,
    data = data,
    estimand = "ATT",
    un = TRUE,
    abs = TRUE
  )
  
  # Extraction du Standardized Mean Difference (SMD)
 balance_df <- bal_before$Balance %>%
    as.data.frame() %>%
    tibble::rownames_to_column("Variable")

  smd_col <- grep("Diff|Std", names(balance_df), value = TRUE)[1]

  smd_table <- balance_df %>%
    dplyr::select(Variable, SMD = all_of(smd_col)) %>%
    mutate(
      Year = year,
      Equilibre = if_else(abs(SMD) <= 0.1, "Balanced", "Unbalanced")
    ) %>%
    relocate(Year)

  return(smd_table)
}

balance_results <- lapply(names(hr_list), function(y) {
  check_balance_before(hr_list[[y]], as.numeric(y), matching_variables)
})

balance_results <- bind_rows(balance_results)

balance_results


```

L'analyse des distributions des covariables avant le matching (définition cobalt : SMD standardisé par l'écart-type du groupe traité, estimand ATT) montre un déséquilibre important entre les groupes de traitement et de contrôle. La densité de population en 2000 est systématiquement la covariable la plus déséquilibrée, avec un SMD allant de 0.93 (2018) à 7.30 (2013) selon la vague. Le couvert forestier 2000 est déséquilibré dans toutes les vagues (SMD de 0.18 à 0.76), de même que l'altitude (0.13 à 0.88) et le temps d'accès dans toutes les vagues sauf 1997. Ces écarts traduisent des différences structurelles persistantes entre les zones traitées et non traitées et justifient le recours à l'appariement. NB : ces valeurs diffèrent des SMD « pooled » calculés par la fonction interne `smd_by_var()` (voir tableau de synthèse plus bas) ; la définition cobalt est celle de référence.

```{r}
# Load data before matching
hr_1997_final <- readRDS("data/derived/hr_1997_final.rds")
hr_2008_final <- readRDS("data/derived/hr_2008_final.rds")
hr_2011_final <- readRDS("data/derived/hr_2011_final.rds")
hr_2013_final <- readRDS("data/derived/hr_2013_final.rds")
hr_2016_final <- readRDS("data/derived/hr_2016_final.rds")
hr_2018_final <- readRDS("data/derived/hr_2018_final.rds")
hr_2021_final <- readRDS("data/derived/hr_2021_final.rds")

# Distribution des covariables
data_list <- list(
  "1997" = hr_1997_final,
  "2008" = hr_2008_final,
  "2011" = hr_2011_final,
  "2013" = hr_2013_final,
  "2016" = hr_2016_final,
  "2018" = hr_2018_final,
  "2021" = hr_2021_final 
)


  density_plot <- function(data, year, matching_variables){
    data %>%
      filter(GROUP %in% c("Treatment", "Control")) %>%
      mutate(GROUP =factor(GROUP, levels = c("Control", "Treatment"))) %>%
    pivot_longer(cols = all_of(matching_variables), names_to = "variable", values_to = "value") %>%
    ggplot(aes(x = value, fill = GROUP)) +
    geom_density(alpha = 0.5, color = "black", linewidth = 0.7, adjust = 0.7) +
    facet_wrap(~variable, scales = "free") + 
    scale_fill_manual(values = c("Control" = "green", "Treatment" = "blue")) +
    labs(
      title = paste("Covariate distribution before matching(", year, ")", sep = ""),
      x = "Covariate value",
      y = "Density",
      fill = "Group"
    ) + 
    theme_minimal()
  }
    
print(density_plot(hr_1997_final, 1997, matching_variables))
print(density_plot(hr_2008_final, 2008, matching_variables))
print(density_plot(hr_2011_final, 2011, matching_variables))
print(density_plot(hr_2013_final, 2013, matching_variables))
print(density_plot(hr_2016_final, 2016, matching_variables))
print(density_plot(hr_2018_final, 2018, matching_variables))
print(density_plot(hr_2021_final, 2021, matching_variables))

# Combiner les plots
library(patchwork)

p1997 <- density_plot(hr_1997_final, 1997, matching_variables)
p2008 <- density_plot(hr_2008_final, 2008, matching_variables)
p2011 <- density_plot(hr_2011_final, 2011, matching_variables)
p2013 <- density_plot(hr_2013_final, 2013, matching_variables)
p2016 <- density_plot(hr_2016_final, 2016, matching_variables)
p2018 <- density_plot(hr_2018_final, 2018, matching_variables)
p2021 <- density_plot(hr_2021_final, 2021, matching_variables)

# Combiner en grille (2 lignes x 3 colonnes)
combined <- (p1997 | p2008 | p2011) /
            (p2013 | p2016 | p2018) /
  (p2021)

print(combined)


# Save the plot
purrr::walk(yrs, function(y){
  
  p_before <- density_plot(hr_list[[as.character(y)]], y, matching_variables)
  
  ggsave(
    filename = paste0("data/derived/density_before_", y, ".png"),
    plot = p_before,
    width = 10,
    height = 6,
    dpi = 300
  )
})
```

Ces graphiques présentent la distribution des covariables avant le matching entre les clusters situés à proximité des aires protégées (en violet) et ceux qui en sont éloignés (vert). Chaque panneau illustre les covariables utilisées dans le matching à savoir le taux de couvert forestier en 2000, la pente et l'altitude, la densité de population en 2000, la pente , l'accessibilité en 2000 (temps estimé de trajet en voiture des ménages jusqu'aux villes les plus proches).

#### Balance test after matching: Quantile- quantile QQ Plot analysis

Le test après appariement sera un test visuel de la qualité du matching en comparant la distribution de chaque covariable à partir d'un plot. La méthode graphique offre une vue d'ensemble de la distribution des covariables. Le graphique facilite ainsi l'identification des déséquilibres à différents niveaux de la distribution. Lorsque les points Q-Q plot se situent près de la diagonale, le quantile des deux distributions sont similaires, signalant ainsi un bon équilibre. Si les points s'écartent de la diagonale, cela indique que la distribution de l'échantillon diffère de la distribution théorique.

```{r}
# Load matched data
matched_list <- setNames(
  lapply(yrs, function(y) read_rds(glue::glue("data/derived/data_matched_{y}.rds"))),
  yrs
)

density_plot_after <- function(data, year, matching_variables){
  
  data %>%
    filter(GROUP %in% c("Treatment", "Control")) %>%
    mutate(GROUP = factor(GROUP, levels = c("Control", "Treatment"))) %>%
    pivot_longer(cols = all_of(matching_variables),
                 names_to = "variable", values_to = "value") %>%
    ggplot(aes(x = value, fill = GROUP)) +
    geom_density(alpha = 0.5, color = "black", linewidth = 0.7, adjust = 0.7) +
    facet_wrap(~variable, scales = "free") + 
    scale_fill_manual(values = c("Control" = "green", "Treatment" = "blue")) +
    labs(
      title = paste("Covariate distribution after matching (", year, ")", sep = ""),
      x = "Covariate value",
      y = "Density",
      fill = "Group"
    ) + 
    theme_minimal()
}

print(density_plot_after(matched_list[["1997"]], 1997, matching_variables))
print(density_plot_after(matched_list[["2008"]], 2008, matching_variables))
print(density_plot_after(matched_list[["2021"]], 2021, matching_variables))


# Save the file 
purrr::walk(yrs, function(y){
  
  data_y <- readRDS(glue::glue("data/derived/data_matched_{y}.rds"))
  
  p_after <- density_plot_after(data_y, y, matching_variables)
  
  ggsave(
    filename = paste0("data/derived/density_after_", y, ".png"),
    plot = p_after,
    width = 10,
    height = 6,
    dpi = 300
  )
})

```

#### Balance test after matching: Histogram

```{r}

plot_mirror_hist <- function(year, variable){
  
 df <- readRDS(glue("data/derived/data_matched_{year}.rds")) %>%
   filter(GROUP %in% c("Treatment", "Control")) %>%
   mutate(
     treatment = ifelse(GROUP == "Treatment", "Traité", "Contrôle"), 
     value = .data[[variable]]
   )
 
 treated <- df %>% filter(treatment == "Traité")
 control <- df %>% filter(treatment == "Contrôle")
 
 
 ggplot() +
   geom_histogram(
     data = treated, 
     aes(x = value), 
     bins = 30, 
     fill = "blue", 
     alpha = 0.6
     ) + 
 geom_histogram(
   data = control, 
   aes(x = value, y = -after_stat(count)),
   bins = 30, 
   fill = "green", 
   alpha = 0.6
   ) + 
   labs(
     title = glue("Covariate after matching - {variable} ({year})"),
     x = variable, 
     y = "Effectifs (+ Traités / - Contrôles)"
     ) + 
   geom_hline(yintercept = 0, color = "black") +
   annotate("text", x = Inf, y = -Inf, label = "Traités", hjust = 1.1, vjust = 2, color = "blue") +
   annotate("text", x = Inf, y = -Inf, label = "Contrôles", hjust = 1.1, vjust = -1.5, color = "green") +
   theme_minimal()
 
}

plot_mirror_hist(1997,"treecover_area_2000")
plot_mirror_hist(2008,"treecover_area_2000")
plot_mirror_hist(2011,"treecover_area_2000")
plot_mirror_hist(2013,"treecover_area_2000")
plot_mirror_hist(2016,"treecover_area_2000")
plot_mirror_hist(2018,"treecover_area_2000")
plot_mirror_hist(2021,"treecover_area_2000")
plot_mirror_hist(1997,"slope_2000")
plot_mirror_hist(2008,"slope_2000")
plot_mirror_hist(2011,"slope_2000")
plot_mirror_hist(2013,"slope_2000")
plot_mirror_hist(2016,"slope_2000")
plot_mirror_hist(2018,"slope_2000")
plot_mirror_hist(2021,"slope_2000")
plot_mirror_hist(1997,"elevation_2000")
plot_mirror_hist(2008,"elevation_2000")
plot_mirror_hist(2011,"elevation_2000")
plot_mirror_hist(2013,"elevation_2000")
plot_mirror_hist(2016,"elevation_2000")
plot_mirror_hist(2018,"elevation_2000")
plot_mirror_hist(2021,"elevation_2000")
plot_mirror_hist(1997,"population_count_2000")
plot_mirror_hist(2008,"population_count_2000")
plot_mirror_hist(2011,"population_count_2000")
plot_mirror_hist(2013,"population_count_2000")
plot_mirror_hist(2016,"population_count_2000")
plot_mirror_hist(2018,"population_count_2000")
plot_mirror_hist(2021,"population_count_2000")
plot_mirror_hist(1997,"traveltime_2000_2000")
plot_mirror_hist(2008,"traveltime_2000_2000")
plot_mirror_hist(2011,"traveltime_2000_2000")
plot_mirror_hist(2013,"traveltime_2000_2000")
plot_mirror_hist(2016,"traveltime_2000_2000")
plot_mirror_hist(2018,"traveltime_2000_2000")
plot_mirror_hist(2021,"traveltime_2000_2000")

plots <- list()

for (y in c(1997, 2008, 2011, 2013, 2016, 2018, 2021)) {
  for (v in matching_variables) {
    plots[[paste0(v, "_", y)]] <- plot_mirror_hist(y, v)
  }
}

library(patchwork)

# Tous les graphiques pour une année donnée
wrap_plots(plots[grep("_1997$", names(plots))], ncol = 2)

# Tous les graphiques pour une variable donnée
wrap_plots(plots[grep("^slope_2000", names(plots))], ncol = 3)

```

L'histogramme compare les moyennes des variables de contrôle après le matching entre les groupes de traitement (en bleu) et de contrôle (en vert) pour chaque année.

```{r}
library(gt)

# SMD
yrs <- c(1997, 2008, 2011, 2013, 2016, 2018, 2021)

bal_after <- lapply(yrs, function(y){
  # Revue v2 : le cache est une liste m_out + meta ; on passe l'objet matchit
  cached <- readRDS(glue("data/derived/matching_result_{y}.rds"))
  m_out <- if (is.list(cached) && !is.null(cached$m_out)) cached$m_out else cached
  bt <- bal.tab(m_out, un = TRUE, abs = TRUE, m.threshold = 0.1)
  saveRDS(bt, glue("data/derived/bal_tab_{y}.rds"))
  bt
})

names(bal_after) <- yrs

balance_after_table <- imap_dfr(bal_after, function(bt, year) {
  
  bt$Balance %>%
    as.data.frame() %>%
    rownames_to_column("Variable") %>%
    transmute(
      Year = as.integer(year),
      Variable,
      SMD = Diff.Adj,
      Equilibre = if_else(abs(Diff.Adj) <= 0.1, "Balanced", "unbalanced")
    )
})

print(balance_after_table)

balance_long <- imap_dfr(bal_after, function(bt, year) {
  
  bt$Balance %>%
    as.data.frame() %>%
    rownames_to_column("Variable") %>%
    transmute(
      Year = as.integer(year),
      Variable,
      SMD_before = Diff.Un,
      SMD_after  = Diff.Adj
    )
})

# A inclure dans le manuscrit-----
# 2008
balance_long %>%
  filter(Year == 2008) %>%
  print()


# Pour les annexes
print(balance_long)


# Pour tous les années confondues
make_balance_table <- function(data, year, csv_path = NULL, folder = "data/derived") {
  df_year <- data %>% filter(Year == year)
  
  tab <- df_year %>%
    gt() %>%
    tab_header(
      title = "Covariates balance after matching",
      subtitle = paste("Year", year)
    ) %>%
    cols_label(
      Year = "Year",
      Variable = "Variable",
      SMD_before = "SMD before",
      SMD_after  = "SMD after"
    ) %>%
    fmt_number(
      columns = c(SMD_before, SMD_after),
      decimals = 3
    )
  
  if (!is.null(csv_path)) {
    write.csv(df_year, csv_path, row.names = FALSE)
  }
  
  return(tab)
}

# Générer les tableaux pour 1997, 2008 et 2021
tab_1997 <- make_balance_table(balance_long, 1997, "balance_long_1997.csv")
tab_2008 <- make_balance_table(balance_long, 2008, "balance_long_2008.csv")
tab_2021 <- make_balance_table(balance_long, 2021, "balance_long_2021.csv")

# Afficher les tableaux
tab_1997
tab_2008
tab_2021


# Tableau pour tous les années confondues
balance_long %>%
  gt() %>%
  tab_header(
    title = "Covariates balance after matching",
    subtitle = "All year combined"
  ) %>%
  cols_label(
    Year = "Year",
    Variable = "Variable",
    SMD_before = "SMD before",
    SMD_after  = "SMD after"
  )

write.csv(balance_long,"data/derived/balance_long_all.csv", row.names = FALSE)

```

#### Check balance before and after matching

```{r}
# Sélection des années et format wide
balance_wide <- balance_long %>%
  filter(Year %in% c(2008, 2021)) %>%
  pivot_wider(
    names_from  = Year,
    values_from = c(SMD_before, SMD_after),
    names_glue  = "{Year}_{.value}"
  ) %>%
  arrange(Variable)

# Renommage des variables (méthode robuste)
var_labels <- c(
  "treecover_area_2000"   = "Forest cover rates in 2000 (%)",
  "elevation_2000"         = "Elevation (m)",
  "slope_2000"             = "Slope (%)",
  "population_count_2000"  = "Population density in 2000 (km²)",
  "traveltime_2000_2000"   = "Accessibility in 2000 (min)"
)

balance_wide <- balance_wide %>%
  mutate(
    Variable = ifelse(Variable %in% names(var_labels),
                      var_labels[Variable],
                      Variable)
  )

# Tableau gt
tab_smd <- balance_wide %>%
  gt() %>%
  
  cols_label(
    Variable = "Variable",
    `2008_SMD_before` = "Before matching",
    `2008_SMD_after`  = "After matching",
    `2021_SMD_before` = "Before matching",
    `2021_SMD_after`  = "After matching"
  ) %>%
  
  tab_spanner(
    label = "2008",
    columns = c(`2008_SMD_before`, `2008_SMD_after`)
  ) %>%
  
  tab_spanner(
    label = "2021",
    columns = c(`2021_SMD_before`, `2021_SMD_after`)
  ) %>%
  
  fmt_number(
    columns = c(`2008_SMD_before`, `2008_SMD_after`,
                `2021_SMD_before`, `2021_SMD_after`),
    decimals = 3
  ) %>%
  
  tab_header(
    title = "Covariates balance before and after matching"
  ) %>%
  
  cols_align(
    align = "center",
    columns = -Variable
  )

tab_smd

saveRDS(tab_smd, "paper/tables/tab_smd.rds")

```
