---
output: html_document
editor_options: 
  chunk_output_type: console
---

# Introduction

Ce document vise à explorer les données de traitement et de résultats pour l'étude de l'impact des aires protégées sur les conditions de vie des ménages. On compte et visualise le nombre d'aire protégée concerné par l'étude et on effectue un calcul de puissance pour estimer l'effet minimum détectable de l'étude.

## Chargement des données

Nous utilisons comme données sur les aires protégées les données de World Database Protected Areas (WDPA).

```{r}

library(tidyverse)
library(gt)
library(lme4)
library(pwr)
library(fixest)
library(readr)
library(haven) 
library(sf) 
library(tmap) 
library(gt)  
library(codebook)
library(writexl)
library(wdpar)
library(geodata) # Pour avoir le contour de Madagascar
library(writexl) # Pour faire une sortie sous Excel
library(units) # Unités de mesure pour les vecteurs R
library(leaflet) # Pour faire une cartographie interactive
library(readxl) # Lecture des fichiers excel
library(tibble)

# Systèmes de coordonnées de référence 
standard_crs <- 4326
mdg_crs <- 29702 

# Load data about protected areas 
wdpa_terrestre_mod <- st_read("data/derived/wdpa_terrestre_mod.shp")

wdpa_before_2008 <- read_csv("data/derived/wdpa_before_2008.csv")

wdpa_from_2008 <- read_csv("data/derived/wdpa_from_2008.csv")

# Load cluster classification 
cluster_treatment_classification_staggered <- read.csv("data/derived/cluster_treatment_classification_staggered.csv")

# Load data before matching
hr_1997_final <- readRDS("data/derived/hr_1997_final.rds")
hr_2008_final <- readRDS("data/derived/hr_2008_final.rds")
#hr_2011_final <- readRDS("data/derived/hr_2011_final.rds")
#hr_2013_final <- readRDS("data/derived/hr_2013_final.rds")
#hr_2016_final <- readRDS("data/derived/hr_2016_final.rds")
hr_2021_final <- readRDS("data/derived/hr_2021_final.rds")

```

L'étude va se focaliser sur les aires protégées créées entre 2008 et 2021. Un tableau croisé présente la comparaison entre celles créées avant et après cette période, en indiquant à la fois les nombres d'aires protégées et leurs superficies.

## Calcul de la puissance statistique pour les ménages ruraux

Le calcul de puissance statistique vise à déterminer la probabilité que l'étude détecte un effet réel si cet effet existe. La puissance est généralement fixée à 0.8, signifiant qu'il y a 80 % de chances de détecter un effet s'il est présent. Le seuil de signification est souvent fixé à 0.05, indiquant un risque de 5 % de conclure à tort qu'un effet existe.

L'effet minimal détectable (MDE en anglais) est la plus petite différence que l'étude peut détecter entre les groupes de traitement et de contrôle avec les paramètres la puissance et le seuil de spécification retenus. Cet effet est mesuré en utilisant la taille de l'effet standardisées, ou le d de Cohen. Le d de Cohen est défini par la formule:

où sont les moyennes des groupes de traitement et de contrôle, et est l'écart-type combiné des deux groupes.

Nous utilisons les valeurs du groupe de traitement pour les deux groupes car le processus d'appariement n'a pas encore été effectué. Nous supposons que le groupe de contrôle, une fois apparié, sera similaire au groupe de traitement en termes de variabilité et de taille d'échantillon.

```{r}
# Select rural treated and control clusters (year 2021)
clusters_tc <- cluster_treatment_classification_staggered %>%
  filter(GROUP %in% c("Treatment", "Control"),
         DHSYEAR == 2021)

treated_clusters <- clusters_tc %>%
  filter(GROUP == "Treatment") %>%
  pull(DHSCLUST)

control_clusters <- clusters_tc %>%
  filter(GROUP == "Control") %>%
  pull(DHSCLUST)

# Select rural households
treated_data <- hr_2021_final %>%
  filter(hv001 %in% treated_clusters)

control_data <- hr_2021_final %>%
  filter(hv001 %in% control_clusters)

# Function to compute clustered MDE and statistical power
compute_clustered_mde <- function(treated_data, control_data,
                                  outcome_var = "wealth_centile_rural_simple",
                                  alpha = 0.05, power = 0.80) {
  
  # Combine treated and control samples
  data_all <- bind_rows(treated_data, control_data)
  
  if (nrow(treated_data) == 0 | nrow(control_data) == 0) {
    stop("Error: Treated or control group is empty.")
  }
  
  # Standard deviation of the outcome variable
  sd_outcome <- sd(data_all[[outcome_var]], na.rm = TRUE)
  
  # Intraclass Correlation Coefficient (ICC) using random intercept model
  icc_model <- lmer(as.formula(paste(outcome_var, "~ 1 + (1 | hv001)")),
                    data = data_all, REML = TRUE)
  
  vc <- as.data.frame(VarCorr(icc_model))
  between_var <- vc %>% filter(grp == "hv001") %>% pull(vcov)
  within_var  <- vc %>% filter(grp == "Residual") %>% pull(vcov)
  
  icc_value <- between_var / (between_var + within_var)
  
  # Sample sizes
  n_treated <- nrow(treated_data)
  n_control <- nrow(control_data)
  
  n_clusters_treated <- length(unique(treated_data$hv001))
  n_clusters_control <- length(unique(control_data$hv001))
  
  # Average cluster size
  m_treated <- n_treated / n_clusters_treated
  m_control <- n_control / n_clusters_control
  
  # Design effects
  de_treated <- 1 + (m_treated - 1) * icc_value
  de_control <- 1 + (m_control - 1) * icc_value
  
  # Effective sample sizes
  eff_n_treated <- n_treated / de_treated
  eff_n_control <- n_control / de_control
  
  # Minimum Detectable Effect (Cohen's d)
  power_result <- pwr.t2n.test(
    n1 = eff_n_treated,
    n2 = eff_n_control,
    sig.level = alpha,
    power = power
  )
  
  cohens_d <- power_result$d
  
  # MDE in outcome variable units
  mde_value <- cohens_d * sd_outcome
  
  # Create results table
  results_table <- tibble(
    Metric = c("ICC (Intraclass Correlation Coefficient)",
               "Adjusted Standard Deviation",
               "Cohen's d",
               "MDE in Outcome Variable Units"),
    Value = c(icc_value, sd_outcome,
              cohens_d, mde_value)
  )
  
  # Render table with gt
  gt(results_table) %>%
    tab_header(
      title = "Statistical Power for Wealth Index Centiles",
      subtitle = paste0("Outcome variable: ", outcome_var)
    ) %>%
    fmt_number(
      columns = Value,
      decimals = 4
    ) %>%
    cols_align(
      align = "center",
      columns = everything()
    ) %>%
    tab_source_note(
      source_note = paste0(
        "Outcome variable = wealth_centile_rural_simple, centiles of the wealth index."
      )
    )
}

# Compute MDE for rural households
compute_clustered_mde(treated_data, control_data,
                      outcome_var = "wealth_centile_rural_simple")

```

L'interprétation des résultats pour le calcul de puissance basé sur l'indice de richesse est la suivante:

-   L'ICC (Intra-cluster Correlation) est de 0,4767, ce qui indique une forte corrélation intra-grappes. Cela signifie qu'une grande partie de la variabilité de l'indice de richesse est attribuable aux différences entre les aires d'enquête.

-   L'écart-type ajusté de 27.9712 indique la dispersion des scores de l'indice de richesse autour de la moyenne. Etant donné que l'indice varie entre 1 et 5, cet écart-type est relativement important.

-   Le d de Cohen de 0.2653 renvoie à un effet d'une ampleur modérée selon les normes conventionnelles. Cela signifie qu'une différence significative devrait être détectable entre les groupes de traitement et de contrôle après le processus de matching. Il faut cependant le convertir en unités de résultat pour se faire une idée.

-   Le MDE en unités de résultat est de 7.4200, ce qui indique que l'étude est capable de détecter un changement minim

Pour pouvoir être détecté, l'impact des aires protégées devra être de points en terme de pourcentile d'actifs.
