```{stan output.var=}

```

---
output: html_document
editor_options: 
  chunk_output_type: console
---

# Introduction

Ce document vise à explorer les données de traitement et de résultats pour l'étude de l'impact des aires protégées sur les conditions de vie des ménages. On compte et visualise le nombre d'aire protégée concerné par l'étude et on effectue un calcul de puissance pour estimer l'effet minimum détectable de l'étude.

## Chargement des données

Nous utilisons comme données sur les aires protégées les données de World Database Protected Areas (WDPA).

```{r}

library(tidyverse)
library(gt)
library(lme4)
library(pwr)
library(fixest)
library(readr)
library(haven) 
library(sf) 
library(tmap) 
library(gt)  
library(codebook)
library(writexl)
library(wdpar)

# Load data about protected areas 
wdpa_terrestre_mod <- st_read("data/derived/wdpa_terrestre_mod.shp")

wdpa_before_2008 <- read_csv("data/derived/wdpa_before_2008.csv")

wdpa_after_2008 <- read_csv("data/derived/wdpa_from_2008.csv")

# Cluster classification
cluster_treatment_classification <- read.csv("data/derived/cluster_treatment_classification_staggered.csv")


# Load data before matching
hr_1997_final <- readRDS("data/derived/hr_1997_final.rds")
hr_2008_final <- readRDS("data/derived/hr_2008_final.rds")
hr_2011_final <- readRDS("data/derived/hr_2011_final.rds")
hr_2013_final <- readRDS("data/derived/hr_2013_final.rds")
hr_2016_final <- readRDS("data/derived/hr_2016_final.rds")
hr_2021_final <- readRDS("data/derived/hr_2021_final.rds")
```

L'étude va se focaliser sur les aires protégées créées entre 2008 et 2021. Un tableau croisé présente la comparaison entre celles créées avant et après cette période, en indiquant à la fois les nombres d'aires protégées et leurs superficies.

```{r}
# Definition de la fonction
pivot_year <- 2008

summary_table <- wdpa_terrestre_mod %>%
  st_drop_geometry() %>%
  mutate(Creation_Period = if_else(STATUS_ < pivot_year,
                                   paste("Avant", pivot_year),
                                   paste("À partir de", pivot_year))) %>%
  group_by(Creation_Period) %>%
  summarise(
    Count = n(),
    Area_km2 = sum(are_km2, na.rm = TRUE),
    .groups = "drop"
  )


# Formatage du tableau avec gt
gt_table <- gt(summary_table) %>%
  tab_header(
    title = paste("Aires protégées par période de création (Année pivot = ", pivot_year, ")"),
    subtitle = "Zones terrestres uniquement"
  ) %>%
  cols_label(
    Creation_Period = "Période de Création",
    Count = "Nombre d'AP",
    Area_km2 = "Surface km²"
  ) %>%
  fmt_number(
    columns = c(Count, Area_km2),
    decimals = 0
  )

gt_table
```

## Calcul de la puissance statistique pour les ménages ruraux

Le calcul de puissance statistique vise à déterminer la probabilité que l'étude détecte un effet réel si cet effet existe. La puissance est généralement fixée à 0.8, signifiant qu'il y a 80 % de chances de détecter un effet s'il est présent. Le seuil de signification est souvent fixé à 0.05, indiquant un risque de 5 % de conclure à tort qu'un effet existe.

L'effet minimal détectable (MDE en anglais) est la plus petite différence que l'étude peut détecter entre les groupes de traitement et de contrôle avec les paramètres la puissance et le seuil de spécification retenus. Cet effet est mesuré en utilisant la taille de l'effet standardisées, ou le d de Cohen. Le d de Cohen est défini par la formule:

où sont les moyennes des groupes de traitement et de contrôle, et est l'écart-type combiné des deux groupes.

Nous utilisons les valeurs du groupe de traitement pour les deux groupes car le processus d'appariement n'a pas encore été effectué. Nous supposons que le groupe de contrôle, une fois apparié, sera similaire au groupe de traitement en termes de variabilité et de taille d'échantillon.

```{r}

# Extraire les clusters traités en 2021
treatment_clusters_2021 <- cluster_treatment_classification %>%
  filter(GROUP == "Treatment", DHSYEAR == 2021) %>%
  pull(DHSCLUST)


# Filtrer hr_2021_final pour tenir compte que les observations traitées 
household_treatment_2021 <- hr_2021_final %>%
  filter(hv001 %in% treatment_clusters_2021)

# Function to compute power calculations
compute_power_stats <- function(data, outcome_var) {
  # Calculate standard deviation for the specified outcome variable
  sd_outcome_treatment <- sd(data[[outcome_var]], na.rm=TRUE)
  
  # Calculate intra-cluster correlation using a mixed-effects model
  icc_model <- lmer(as.formula(paste(outcome_var, "~ 1 + (1 | hv001)")), 
                    data=data, REML=TRUE)
  
  # Extract variance components
  variance_components <- as.data.frame(VarCorr(icc_model)) %>%
    select(grp, vcov)
  
  between_cluster_variance <- variance_components %>%
    filter(grp == "hv001") %>%
    pull(vcov)
  
  within_cluster_variance <- variance_components %>%
    filter(grp == "Residual") %>%
    pull(vcov)
  
  # Calculate ICC
  icc_value <- between_cluster_variance / 
    (between_cluster_variance + within_cluster_variance)
  
  # Parameters for 2021
  alpha <- 0.05          # Significance level
  power <- 0.8           # Desired power
  rho <- icc_value       # Intra-cluster correlation
  
  # Sample Sizes
  treated_2021 <- nrow(data)
  control_2021 <- nrow(data)
  clusters_treated_2021 <- length(unique(data$hv001))
  clusters_control_2021 <- clusters_treated_2021
  
  # Design effect calculation
  design_effect_2021_treated <- 
    1 + (treated_2021 / clusters_treated_2021 - 1) * rho
  design_effect_2021_control <- 
    1 + (control_2021 / clusters_control_2021 - 1) * rho
  
  # Effective sample sizes
  effective_n_2021_treated <- treated_2021 / design_effect_2021_treated
  effective_n_2021_control <- control_2021 / design_effect_2021_control
  
  # Calculate the minimum detectable effect size
  result <- pwr.t2n.test(
    n1=effective_n_2021_treated,
    n2=effective_n_2021_control,
    sig.level=alpha,
    power=power
  )
  cohens_d <- result$d 
  
  # Convert Cohen's d to outcome units
  mde_in_units <- cohens_d * sd_outcome_treatment
  
    # Create a table with the results
  results_table <- tibble(
    Métrique=c("ICC", "Écart type ajusté", "d de Cohen", 
               "MDE en unité de la variable de résultat"),
    Valeur=c(icc_value, sd_outcome_treatment, cohens_d, mde_in_units)
  )
  
  # Display the results using gt
  gt(results_table) %>%
    fmt_number(columns="Valeur",
               decimals=4) %>%
    cols_label(Métrique="Métrique",
               Valeur="Valeur") %>%
    cols_align(align="center",
               columns=everything())
}

# Calculate for all treatment households using hv270 
compute_power_stats(hr_2021_final, "wealth_centile_rural_simple") %>%
  tab_header("Puissance statistique pour une analyse incluant ménages urbains 
             et ruraux") %>%
  tab_footnote("Variable de résultat = wealth_centile_rural_simple, indice de niveau de vie commun 
               aux milieux urbains et ruraux.")
```

L'interprétation des résultats pour le calcul de puissance basé sur l'indice de richesse est la suivante:

-   L'ICC (Intra-cluster Correlation) est de 0,5360, ce qui indique une forte corrélation intra-grappes. Cela signifie qu'une grande partie de la variabilité de l'indice de richesse est attribuable aux différences entre les aires d'enquête.

-   L'écart-type ajusté de 29,8548 indique la dispersion des scores de l'indice de richesse autour de la moyenne. Etant donné que l'indice varie entre 1 et 5, cet écrat-type est relativement important.

-   Le d de Cohen de 0.1334 renvoie à un effet d'une ampleur modérée selon les normes conventionnelles. Cela signifie qu'une différence significative devrait être détectable entre les groupes de traitement et de contrôle après le processus de matching. Il faut cependant le convertir en unités de résultat pour se faire une idée.

-   Le MDE en unités de résultat est de 3,8504, ce qui indique que l'étude est capable de détecter un changement minim
