---
title: "stat_desc_wealth_index"
editor: visual
editor_options: 
  chunk_output_type: console
---

## Statistiques descriptives du wealth index et du z-score du wealth index

Cette partie présente les statistiques descriptives des variables de résultat par la production des tableaux de distribution et des boxplots par année.

Rappelons que:

-   [Groupe de traitement]{.underline}: Ménages localisées dans les clusters à moins de 10 km des aires protégées créées à partir de 2008 dans les zones rurales

-   [Groupe de contrôle]{.underline}: Ménages localisées dans les clusters à plus de 10 km des aires protégées créées à partir de 2008 dans les zones rurales

-   [Groupe à exclure]{.underline}: Ménages localisées dans les clusters à moins de 10 km des aire protégées créées avant 2008 et dans la zone urbaine

```{r}
library(tidyverse) # Manipulation et visualisation des données
library(writexl) # Pour faire une sortie sous Excel
library(psych) # Pour des analyses statistiques descriptives et psychométrique 
library(knitr) # génération de rapports dynamiques 
library(sf) # Analyse spatiale
library(readr)
library(purrr)
library(knitr)
library(ggplot2)

# Préparation des données
cluster_classification <- read_csv("data/derived/cluster_treatment_classification_staggered.csv", 
show_col_types = FALSE) %>%
  select(DHSYEAR, DHSCLUST, GROUP)


make_desc_wealth <- function(year){
  
  readRDS(paste0("data/derived/hh_", year, "_rural_simpler.rds")) %>%
    rename(DHSCLUST = hv001) %>%
    mutate(across(where(haven::is.labelled), haven::as_factor)) %>%
             left_join(
               cluster_classification %>% filter(DHSYEAR == year),
               by = "DHSCLUST"
             ) %>%
             mutate(DHSYEAR =year)
  
  }

# Fonction générique: statistiques descriptives 
wealth_summary <- function(data, var, label){
  
  data %>%
    group_by(GROUP) %>%
    summarise(
      n = sum(!is.na({{var}})),
      mean = mean({{var}}, na.rm = TRUE),
      sd = sd({{var}}, na.rm = TRUE),
      median = median({{var}}, na.rm = TRUE),
      p25 = quantile({{var}}, 0.25, na.rm = TRUE),
      p75 = quantile({{var}}, 0.75, na.rm = TRUE),
      min = min({{var}}, na.rm = TRUE),
      max = max({{var}}, na.rm = TRUE),
      .groups = "drop"
    ) %>%
    mutate(
      variable = label)
}
  
years <- c(1997, 2008, 2011, 2013, 2016, 2021)

desc_all <- map_dfr(years, function(year){
  
  hh <- make_desc_wealth(year)
  
  bind_rows(
    wealth_summary(hh, wealth_centile_rural_simple, "Wealth index (centile)")
  ) %>%
    mutate(DHSYEAR = year)
})

kable(
  desc_all,
  caption = "Statistiques descriptives du wealth index rural par groupe et par année",
  digits = 2
)

wealth_plot_data <- map_dfr(years, make_desc_wealth) %>%
  mutate(
    DHSYEAR = factor(DHSYEAR),
    GROUP = factor(GROUP, levels = c("Control", "Treatment", "Excluded"))
  )

# Boxplots - Wealth index en centile
ggplot(wealth_plot_data,
       aes(x = GROUP, y = wealth_centile_rural_simple, fill = GROUP)) +
  geom_boxplot(outlier.alpha = 0.3) +
  facet_wrap(~ DHSYEAR) +
  labs(
    title = "Distribution du wealth index rural (centile)",
    x = "Groupe",
    y = "wealth index (centile)"
  ) +
  theme_minimal() +
  theme(legend.position = "none")

# Box plot - z-score wealth index en centile
ggplot(wealth_plot_data, 
       aes(x = GROUP, y = zscore_wealth, fill = GROUP)) +
  geom_boxplot(outlier.alpha = 0.3) +
  facet_wrap(~ DHSYEAR) +
  labs(
    title = " Distribution du zscore du wealth index",
    x = "Groupe",
    y = "Z-score du wealth index"
  ) +
  theme_minimal() +
  theme(legend.position = "none")
```

Pour chaque année, nous présentons les distributions du wealth index en centile et son z-score, qui diffèrent selon le groupe: traitement, contrôle et exclu.

Sur l'ensemble de la période d'étude, le groupe exclu se trouve dans la partie supérieure de la distribution nationale de richesse avec une moyenne nettement supérieure à 50 et une médiane entre 63 et 77. Sa distribution est globalement décalée vers le haut (p25 élevé). En revanche, les groupes contrôles et traitement présentent des profils de richesse très proches, avec des moyennes comprises entre 47 et 50 et des médianes allant de 46 à 51. Cela suggère qu'il n'existe pas de différence entre les groupes, néanmoins, les écart-types des deux groupes indiquent une forte hétérogénéité des niveaux de vie.

## Rééchelonnage de l'indice de richesse et du zscore de richesse

Les centiles de wealth index sont calculées avant matching sur l'ensemble des ménages ruraux. Mais l'analyse ne porte pas sur l'ensemble des ménages ruraux, elle porte sur les ménages ménages matchés. Si le matching conduit à exclure une partie de la distribution, alors on a un "tassement" de nos centiles de wealth index : certains centiles ont disparu et on a moins de variabilité dans notre échantillon d'analyse. Il convient de recalculer les centiles du wealth index, non pas au niveau de la population rurale, mais au niveau de la population matchée.

```{r}
# Load data
d97 <- read_rds("data/derived/data_matched_1997.rds")
d08 <- read_rds("data/derived/data_matched_2008.rds")
d11 <- read_rds("data/derived/data_matched_2011.rds")
d13 <- read_rds("data/derived/data_matched_2013.rds")
d16 <- read_rds("data/derived/data_matched_2016.rds")
d21 <- read_rds("data/derived/data_matched_2021.rds")

# Rééchelonner le wealth_centile_rural_simple
d97 <- d97 %>%
  mutate(
    wealth_centile_rural_simple = percent_rank(wealth_centile_rural_simple) * 100,
    zscore_wealth = scale(wealth_centile_rural_simple)[,1])

d08 <- d08 %>%
  mutate(wealth_centile_rural_simple = percent_rank(wealth_centile_rural_simple) * 100,
    zscore_wealth = scale(wealth_centile_rural_simple)[,1])

d11 <- d11 %>%
  mutate(wealth_centile_rural_simple = percent_rank(wealth_centile_rural_simple) * 100,
    zscore_wealth = scale(wealth_centile_rural_simple)[,1])

d13 <- d13 %>%
  mutate(wealth_centile_rural_simple = percent_rank(wealth_centile_rural_simple) * 100,
    zscore_wealth = scale(wealth_centile_rural_simple)[,1])

d16 <- d16 %>%
  mutate(wealth_centile_rural_simple = percent_rank(wealth_centile_rural_simple) * 100,
    zscore_wealth = scale(wealth_centile_rural_simple)[,1])

d21 <- d21 %>%
  mutate(wealth_centile_rural_simple = percent_rank(wealth_centile_rural_simple) * 100,
    zscore_wealth = scale(wealth_centile_rural_simple)[,1])

# Rééchelonner le wealth_centile_rural_weighted
library(Hmisc)

recompute_weighted_centile <- function(df, 
                                       wealth_var = "wealth_centile_rural_weighted",
                                       weight_var = "hv005"){
  w_rank <- wtd.rank(
    df[[wealth_var]],
    weights = df[[weight_var]],
    normwt = TRUE
  )
  
  df %>%
    mutate(
      wealth_centile_rural_weighted = w_rank / max(w_rank, na.rm = TRUE) * 100
    )
}

d97 <- recompute_weighted_centile(d97)
d08 <- recompute_weighted_centile(d08)
d11 <- recompute_weighted_centile(d11)
d13 <- recompute_weighted_centile(d13)
d16 <- recompute_weighted_centile(d16)
d21 <- recompute_weighted_centile(d21)

# Enregistrement
write_rds(d97, "data/derived/data_matched_1997_rescaled.rds")
write_rds(d08, "data/derived/data_matched_2008_rescaled.rds")
write_rds(d11, "data/derived/data_matched_2011_rescaled.rds")
write_rds(d13, "data/derived/data_matched_2013_rescaled.rds")
write_rds(d16, "data/derived/data_matched_2016_rescaled.rds")
write_rds(d21, "data/derived/data_matched_2021_rescaled.rds")

```

## Rééchelonnage de l'indice de richesse et du zscore de richesse pour 5 km 

```{r}
# Load data
d97_5km <- read_rds("data/derived/data_matched_1997_5km.rds")
d08_5km <- read_rds("data/derived/data_matched_2008_5km.rds")
d11_5km <- read_rds("data/derived/data_matched_2011_5km.rds")
d13_5km <- read_rds("data/derived/data_matched_2013_5km.rds")
d16_5km <- read_rds("data/derived/data_matched_2016_5km.rds")
d21_5km <- read_rds("data/derived/data_matched_2021_5km.rds")

# Rééchelonner le wealth_centile_rural_simple
d97_5km <- d97_5km %>%
  mutate(
    wealth_centile_rural_simple = percent_rank(wealth_centile_rural_simple) * 100,
    zscore_wealth = scale(wealth_centile_rural_simple)[,1])

d08_5km <- d08_5km %>%
  mutate(wealth_centile_rural_simple = percent_rank(wealth_centile_rural_simple) * 100,
    zscore_wealth = scale(wealth_centile_rural_simple)[,1])

d11_5km <- d11_5km %>%
  mutate(wealth_centile_rural_simple = percent_rank(wealth_centile_rural_simple) * 100,
    zscore_wealth = scale(wealth_centile_rural_simple)[,1])

d13_5km <- d13_5km %>%
  mutate(wealth_centile_rural_simple = percent_rank(wealth_centile_rural_simple) * 100,
    zscore_wealth = scale(wealth_centile_rural_simple)[,1])

d16_5km <- d16_5km %>%
  mutate(wealth_centile_rural_simple = percent_rank(wealth_centile_rural_simple) * 100,
    zscore_wealth = scale(wealth_centile_rural_simple)[,1])

d21_5km <- d21_5km %>%
  mutate(wealth_centile_rural_simple = percent_rank(wealth_centile_rural_simple) * 100,
    zscore_wealth = scale(wealth_centile_rural_simple)[,1])

# Rééchelonner le wealth_centile_rural_weighted
library(Hmisc)

recompute_weighted_centile <- function(df, 
                                       wealth_var = "wealth_centile_rural_weighted",
                                       weight_var = "hv005"){
  w_rank <- wtd.rank(
    df[[wealth_var]],
    weights = df[[weight_var]],
    normwt = TRUE
  )
  
  df %>%
    mutate(
      wealth_centile_rural_weighted = w_rank / max(w_rank, na.rm = TRUE) * 100
    )
}

d97_5km <- recompute_weighted_centile(d97_5km)
d08_5km <- recompute_weighted_centile(d08_5km)
d11_5km <- recompute_weighted_centile(d11_5km)
d13_5km <- recompute_weighted_centile(d13_5km)
d16_5km <- recompute_weighted_centile(d16_5km)
d21_5km <- recompute_weighted_centile(d21_5km)

# Enregistrement
write_rds(d97_5km, "data/derived/data_matched_1997_5km_rescaled.rds")
write_rds(d08_5km, "data/derived/data_matched_2008_5km_rescaled.rds")
write_rds(d11_5km, "data/derived/data_matched_2011_5km_rescaled.rds")
write_rds(d13_5km, "data/derived/data_matched_2013_5km_rescaled.rds")
write_rds(d16_5km, "data/derived/data_matched_2016_5km_rescaled.rds")
write_rds(d21_5km, "data/derived/data_matched_2021_5km_rescaled.rds")

```

## Rééchelonnage de l'indice de richesse et du zscore de richesse pour 15 km 

```{r}
# Load data
d97_15km <- read_rds("data/derived/data_matched_1997_15km.rds")
d08_15km <- read_rds("data/derived/data_matched_2008_15km.rds")
d11_15km <- read_rds("data/derived/data_matched_2011_15km.rds")
d13_15km <- read_rds("data/derived/data_matched_2013_15km.rds")
d16_15km <- read_rds("data/derived/data_matched_2016_15km.rds")
d21_15km <- read_rds("data/derived/data_matched_2021_15km.rds")

# Rééchelonner le wealth_centile_rural_simple
d97_15km <- d97_15km %>%
  mutate(
    wealth_centile_rural_simple = percent_rank(wealth_centile_rural_simple) * 100,
    zscore_wealth = scale(wealth_centile_rural_simple)[,1])

d08_15km <- d08_15km %>%
  mutate(wealth_centile_rural_simple = percent_rank(wealth_centile_rural_simple) * 100,
    zscore_wealth = scale(wealth_centile_rural_simple)[,1])

d11_15km <- d11_15km %>%
  mutate(wealth_centile_rural_simple = percent_rank(wealth_centile_rural_simple) * 100,
    zscore_wealth = scale(wealth_centile_rural_simple)[,1])

d13_15km <- d13_15km %>%
  mutate(wealth_centile_rural_simple = percent_rank(wealth_centile_rural_simple) * 100,
    zscore_wealth = scale(wealth_centile_rural_simple)[,1])

d16_15km <- d16_15km %>%
  mutate(wealth_centile_rural_simple = percent_rank(wealth_centile_rural_simple) * 100,
    zscore_wealth = scale(wealth_centile_rural_simple)[,1])

d21_15km <- d21_15km %>%
  mutate(wealth_centile_rural_simple = percent_rank(wealth_centile_rural_simple) * 100,
    zscore_wealth = scale(wealth_centile_rural_simple)[,1])

# Rééchelonner le wealth_centile_rural_weighted
library(Hmisc)

recompute_weighted_centile <- function(df, 
                                       wealth_var = "wealth_centile_rural_weighted",
                                       weight_var = "hv005"){
  w_rank <- wtd.rank(
    df[[wealth_var]],
    weights = df[[weight_var]],
    normwt = TRUE
  )
  
  df %>%
    mutate(
      wealth_centile_rural_weighted = w_rank / max(w_rank, na.rm = TRUE) * 100
    )
}

d97_15km <- recompute_weighted_centile(d97_15km)
d08_15km <- recompute_weighted_centile(d08_15km)
d11_15km <- recompute_weighted_centile(d11_15km)
d13_15km <- recompute_weighted_centile(d13_15km)
d16_15km <- recompute_weighted_centile(d16_15km)
d21_15km <- recompute_weighted_centile(d21_15km)

# Enregistrement
write_rds(d97_15km, "data/derived/data_matched_1997_15km_rescaled.rds")
write_rds(d08_15km, "data/derived/data_matched_2008_15km_rescaled.rds")
write_rds(d11_15km, "data/derived/data_matched_2011_15km_rescaled.rds")
write_rds(d13_15km, "data/derived/data_matched_2013_15km_rescaled.rds")
write_rds(d16_15km, "data/derived/data_matched_2016_15km_rescaled.rds")
write_rds(d21_15km, "data/derived/data_matched_2021_15km_rescaled.rds")
```

## Estimation

## Overall effect on livelihoods

```{r}
# 2X2 DiD
library(tidyverse)
library(haven)
library(fixest)
library(didimputation)
library(broom)
library(ggplot2)

# Chargement des données
d97 <- read_rds("data/derived/data_matched_1997_rescaled.rds") %>%
  rename(spei_wc_n_2 = spei_wc_1995,
         spei_wc_n_1 = spei_wc_1996,
         spei_wc_n   = spei_wc_1997) %>%
  mutate(hv219 = zap_labels(hv219), # hhh sex (1/2)
         hv220 = zap_labels(hv220)) # hhh age (num)

d08 <- read_rds("data/derived/data_matched_2008_rescaled.rds") %>%
  rename(spei_wc_n_2 = spei_wc_2006,
         spei_wc_n_1 = spei_wc_2007,
         spei_wc_n   = spei_wc_2008) %>%
  mutate(hv219 = zap_labels(hv219),
         hv220 = zap_labels(hv220))

d11 <- read_rds("data/derived/data_matched_2011_rescaled.rds") %>%
  rename(spei_wc_n_2 = spei_wc_2009,
         spei_wc_n_1 = spei_wc_2010,
         spei_wc_n   = spei_wc_2011) %>%
  mutate(hv219 = zap_labels(hv219),
         hv220 = zap_labels(hv220))

d13 <- read_rds("data/derived/data_matched_2013_rescaled.rds") %>%
  rename(spei_wc_n_2 = spei_wc_2011,
         spei_wc_n_1 = spei_wc_2012,
         spei_wc_n   = spei_wc_2013) %>%
  mutate(hv219 = zap_labels(hv219),
         hv220 = zap_labels(hv220))

d16 <- read_rds("data/derived/data_matched_2016_rescaled.rds") %>%
  rename(spei_wc_n_2 = spei_wc_2014,
         spei_wc_n_1 = spei_wc_2015,
         spei_wc_n   = spei_wc_2016) %>%
  mutate(hv219 = zap_labels(hv219),
         hv220 = zap_labels(hv220))

d21 <- read_rds("data/derived/data_matched_2021_rescaled.rds") %>%
  rename(spei_wc_n_2 = spei_wc_2019,
         spei_wc_n_1 = spei_wc_2020,
         spei_wc_n   = spei_wc_2021) %>%
  mutate(hv219 = zap_labels(hv219),
         hv220 = zap_labels(hv220))

# Préparation des données
dat <- bind_rows(d97, d08, d11, d13, d16, d21) %>%
  filter(GROUP %in% c("Treatment","Control")) %>%
  mutate(
    hv219   = factor(hv219, levels = c(1,2), labels = c("Homme","Femme")), # sexe (cat.)
    hv220   = as.numeric(hv220),                                           # âge
    treat   = as.integer(GROUP == "Treatment"),
    w_svy   = hv005 / 1e6,
    w_all   = w_svy * weights, # poids d'enquête × poids de matching (si 'weights' existe)
    id      = row_number(),
    # Map des années de statut -> première année d'observation post (treatment_phase)
    treatment_phase = case_when(
      STATUS_YR == 2010 ~ 2011,
      STATUS_YR == 2012 ~ 2013,
      STATUS_YR == 2015 ~ 2016,
      STATUS_YR == 2017 ~ 2021,
      is.na(STATUS_YR)  ~ 0,
      TRUE               ~ STATUS_YR
    )
  )

# Outcome h
yvar <- "wealth_centile_rural_weighted"

# fixest DID 2×2: placebo 1997–2008, traitement 2008–2021 ------------------

# Placebo 1997–2008
pre <- dat %>%
  filter(DHSYEAR %in% c(1997, 2008)) %>%
  mutate(post = as.integer(DHSYEAR == 2008),
         treat_post = treat * post)

f_pre <- as.formula(paste(
  yvar, "~ treat + post + treat_post +",
  "spei_wc_n_2 + spei_wc_n_1 + spei_wc_n + hv219 + hv220"
))

m_pre <- feols(f_pre, data = pre, weights = ~ w_all, cluster = ~ hv001)

# Traitement 2008–2021
main <- dat %>%
  filter(DHSYEAR %in% c(2008, 2021)) %>%
  mutate(post = as.integer(DHSYEAR == 2021),
         treat_post = treat * post)

f_main <- f_pre  # même formule

m_main <- feols(f_main, data = main, weights = ~ w_all, cluster = ~ hv001)

etable(m_pre, m_main, headers = c("Placebo 97–08", "Traitement 08–21"))

# Extraction compacte des deux effets DID
did_row <- function(model, year_post, vc = ~ hv001, term = "treat_post"){
  summary(model, vcov = vc) %>% broom::tidy() %>%
    filter(term == !!term) %>%
    transmute(year = year_post, estimate, se = std.error)
}
did_df <- bind_rows(
  did_row(m_pre, 2008),
  did_row(m_main, 2021)
) %>%
  mutate(period = factor(ifelse(year == 2008, "1997–2008", "2008–2021"),
                         levels = c("1997–2008", "2008–2021")),
         lo = estimate - 1.96*se,
         hi = estimate + 1.96*se)

ggplot(did_df, aes(x = period, y = estimate)) +
  geom_hline(yintercept = 0, linetype = "dashed") +
  geom_errorbar(aes(ymin = lo, ymax = hi), width = .2) +
  geom_point(size = 3) +
  labs(x = NULL, y = "Effet DID sur le centile de richesse (pondéré)",
       title = "DID 2×2 avec IC clusterisés (hv001) - buffer 10 km")
```

## Effect on inequalities

```{r}
library(did2s)

dat3 <- dat %>%
  mutate(
    treat_on = as.integer(treatment_phase > 0 & DHSYEAR >= treatment_phase),
    rel_year = if_else(treatment_phase > 0, DHSYEAR - treatment_phase, Inf),
    # Binning prudent pour stabilité (-5..5)
    rel_year_binned = pmax(pmin(rel_year, 5), -5)
  )


yvar <- "zscore_wealth"

# did2s (Gardner) : statique + event-study--------------------------------
# -- Statique (traitement "on/off")
did2s_static <- did2s(
  data        = dat3,
  yname       = yvar,
  first_stage = ~ spei_wc_n_2 + spei_wc_n_1 + spei_wc_n + hv219 + hv220 | DHSYEAR,
  second_stage= ~ i(treat_on, ref = FALSE),
  treatment   = "treat_on",
  cluster_var = "hv001",
  weights     = "w_all"
)
etable(did2s_static, headers = "did2s statique")
```

## Heterogeneity

```{r}
# DID 2x2-----------------------------------------------------
dat2 <- dat %>%
  mutate(
    treat_strict = as.integer(GROUP == "Treatment" & IUCN_CAT %in% c("Ia","Ib",
                                                                     "II","III",
                                                                     "IV")),
    treat_multi  = as.integer(GROUP == "Treatment" & IUCN_CAT %in% c("V","VI"))
  )


# Placebo ---------------------------------------------------
pre <- dat2 %>%
  filter(DHSYEAR %in% c(1997, 2008)) %>%
  mutate(post = as.integer(DHSYEAR == 2008))

# Strict
f_pre_strict <- as.formula(paste(
  yvar, "~ treat_strict + post + treat_strict:post +",
  "spei_wc_n_2 + spei_wc_n_1 + spei_wc_n + hv219 + hv220"
))

m_pre_strict <- feols(f_pre_strict, data = pre, weights = ~ w_all, cluster = ~ hv001)

# Multi
f_pre_multi <- as.formula(paste(
  yvar, "~ treat_multi + post + treat_multi:post +",
  "spei_wc_n_2 + spei_wc_n_1 + spei_wc_n + hv219 + hv220"
))

m_pre_multi <- feols(f_pre_multi, data = pre, weights = ~ w_all, cluster = ~ hv001)

# Main estimation ---------------------------

main <- dat2 %>%
  filter(DHSYEAR %in% c(2008, 2021)) %>%
  mutate(post = as.integer(DHSYEAR == 2021))

m_main_strict <- feols(f_pre_strict, data = main, weights = ~ w_all, cluster = ~ hv001)
m_main_multi  <- feols(f_pre_multi, data = main, weights = ~ w_all, cluster = ~ hv001)


did_row <- function(model, year_post, term){
  summary(model) %>% broom::tidy() %>%
    filter(term == !!term) %>%
    transmute(year = year_post, estimate, se = std.error)
}

did_df <- bind_rows(
  did_row(m_pre_strict, 2008, "treat_strict:post") %>% mutate(type = "strict"),
  did_row(m_main_strict, 2021, "treat_strict:post") %>% mutate(type = "strict"),
  did_row(m_pre_multi, 2008, "treat_multi:post") %>% mutate(type = "multi"),
  did_row(m_main_multi, 2021, "treat_multi:post") %>% mutate(type = "multi")
) %>%
  mutate(
    period = factor(ifelse(year == 2008, "1997–2008", "2008–2021"),
                    levels = c("1997–2008","2008–2021")),
    lo = estimate - 1.96*se,
    hi = estimate + 1.96*se
  )


pd <- position_dodge(width = 0.2)

ggplot(did_df, aes(x = period, y = estimate, colour = type)) +
  geom_hline(yintercept = 0, linetype = "dashed") +
  geom_point(size = 3, position = pd) +
  geom_errorbar(aes(ymin = lo, ymax = hi), width = .2, position = pd) +
  labs(x = NULL, y = "Effet DID (centile de richesse)",
       title = "DID 2×2 par type d’AP (strict vs usage multiple)")
```
